【裁判字號】    96,訴,752
【裁判日期】    980331
【裁判案由】    違反藥事法等
【裁判全文】
臺灣雲林地方法院刑事判決               96年度訴字第752號
公  訴  人  臺灣雲林地方法院檢察署檢察官
被      告  Ａ○○
            Ｙ○○
            酉○○
            Ｊ○○
            Ｗ○○
            庚○○
            辛○○
上七人共同
選任辯護人  林重仁律師
被      告  申○○
被      告  ｆ○○
上列被告等因違反藥事法等案件，經檢察官提起公訴（95年度偵
字第3545號、第5348號、第5349號、第5456號、第5496號、第55
74號、96年度偵字第525 號、第2407號、第2408號、第3543號）
，於本院準備程序進行中，被告就被訴事實為有罪之陳述，經本
院裁定由法官一人獨任進行簡式審判程序，判決如下：
    主      文
Ａ○○犯如附表壹(一)所示之罪，各處如附表壹(一)之刑，應執行有
期徒刑貳年。緩刑伍年，並應按如附表貳(一)所示之方式，向被害
人及公庫支付如附表貳(一)所示之金額，並應於本案判決確定後貳
年內，向執行檢察官指定之公益團體、地方自治團體或社區提供
貳佰小時之義務勞務，緩刑期間付保護管束。扣案如附表編號
一、三之一、四之一、五之一、六之一、七至十五、二十八至三
十一所示之物，均沒收之。
Ｙ○○犯如附表壹(二)所示之罪，各處如附表壹(二)之刑，應執行有
期徒刑壹年捌月。緩刑伍年，並應按如附表貳(二)所示之方式，向
被害人及公庫支付如附表貳(二)所示之金額，並應於本案判決確定
後貳年內，向執行檢察官指定之公益團體、地方自治團體或社區
提供壹佰陸拾小時之義務勞務，緩刑期間付保護管束。扣案如附
表編號一、三之一、四之一、五之一、六之一、七至十之二、
十二、二十八至三十一所示之物，均沒收之。
酉○○犯如附表壹(三)所示之罪，各處如附表壹(三)之刑，應執行有
期徒刑壹年捌月。緩刑伍年，並應按如附表貳(三)所示之方式，向
被害人及公庫支付如附表貳(三)所示之金額，並應於本案判決確定
後貳年內，向執行檢察官指定之公益團體、地方自治團體或社區
提供壹佰陸拾小時之義務勞務，緩刑期間付保護管束。扣案如附
表編號一、三之一、四之一、五之一、六之一、七至十之二、
、十二、二十八至三十一所示之物，均沒收之。
Ｊ○○犯如附表壹(四)所示之罪，各處如附表壹(四)之刑，應執行有
期徒刑壹年陸月。緩刑伍年，並應按如附表貳(四)所示之方式，向
被害人及公庫支付如附表貳(四)所示之金額，並應於本案判決確定
後貳年內，向執行檢察官指定之公益團體、地方自治團體或社區
提供壹佰肆拾小時之義務勞務，緩刑期間付保護管束。扣案如附
表編號三之一、四之一、五之一、六之一、七、九至十之二、
十二至十五、二十八至三十一所示之物，均沒收之。
Ｗ○○犯如附表壹(五)所示之罪，各處如附表壹(五)之刑，應執行有
期徒刑壹年陸月。緩刑伍年，並應按如附表貳(五)所示之方式，向
被害人及公庫支付如附表貳(五)所示之金額，並應於本案判決確定
後貳年內，向執行檢察官指定之公益團體、地方自治團體或社區
提供壹佰肆拾小時之義務勞務，緩刑期間付保護管束。扣案如附
表編號三之一、四之一、五之一、六之一、七、九至十之二、
、十二至十五、二十八至三十一所示之物，均沒收之。
庚○○犯如附表壹(六)所示之罪，各處如附表壹(六)之刑，應執行有
期徒刑壹年貳月。緩刑伍年，並應按如附表貳(六)所示之方式，向
被害人及公庫支付如附表貳(六)所示之金額，並應於本案判決確定
後貳年內，向執行檢察官指定之公益團體、地方自治團體或社區
提供壹佰貳拾小時之義務勞務，緩刑期間付保護管束。扣案如附
表編號一、三之一、四之一、五之一、六之一、七至十之二、
、十一、十二、二十八、三十、三十一所示之物，均沒收之。
辛○○犯如附表壹(七)所示之罪，各處如附表壹(七)之刑，應執行有
期徒刑壹年拾月。緩刑伍年，並應按如附表貳(七)所示之方式，向
被害人及公庫支付如附表貳(七)所示之金額，並應於本案判決確定
後貳年內，向執行檢察官指定之公益團體、地方自治團體或社區
提供壹佰捌拾小時之義務勞務，緩刑期間付保護管束。扣案如附
表編號一、三之一、四之一、五之一、六之一、七至十之二、
、十一至十五、二十八至三十一所示之物，均沒收之。
申○○犯如附表壹(八)所示之罪，各處如附表壹(八)之刑，應執行有
期徒刑拾月。緩刑伍年，並應按如附表貳(八)所示之方式，向被害
人及公庫支付如附表貳(八)所示之金額，並應於本案判決確定後貳
年內，向執行檢察官指定之公益團體、地方自治團體或社區提供
壹佰小時之義務勞務，緩刑期間付保護管束。扣案如附表編號
三之一、四之一、五之一、六之一、七、九、十之一、十二、二
十八至三十一所示之物，均沒收之。
ｆ○○共同製造偽藥，處有期徒刑壹年貳月，減為有期徒刑柒月
。緩刑伍年，並應按如附表貳(九)所示之方式，向被害人及公庫支
付如附表貳(九)所示之金額，並應於本案判決確定後貳年內，向執
行檢察官指定之公益團體、地方自治團體或社區提供捌拾小時之
義務勞務，緩刑期間付保護管束。扣案如附表編號三之一、四
之一、五之一、六之一、七、九至十之一、二十八至三十一所示
之物，均沒收之。
    事實及理由
壹、犯罪事實：
一、Ａ○○自民國94年12月底某日起，至95年6 月25日止，分別
    與姓名年籍不詳之成年人（詳如(一)至(十四)所述），竟共同意圖
    為自己不法之所有，基於詐欺、或販賣、或製造偽藥之概括
    犯意聯絡，竟連續為下列行為：
(一)、Ａ○○及另1 名姓名年籍不詳之成年女子，於94年12月底某
    日上午11時，由上開女子，在桃園縣龜山鄉○○街5 號之長
    庚紀念醫院林口分院內（下稱林口長庚醫院），見Ｆ○○1
    人，隨趨前搭訕，伺機詢問Ｆ○○身體有何疾病，獲悉Ｆ○○有骨頭酸疼痛之陳疾，即向Ｆ○○謊稱有1 位朋友有販賣
    如附表編號8 所示不明膠塊，為鹿茸膠，對該症狀相當有
    效，遂一同至桃園縣龜山鄉○○○街62號Ａ○○之處所內，
    Ａ○○隨對Ｆ○○誆稱鹿茸可以治好Ｆ○○之酸痛病，及介
    紹食用方式，Ｆ○○因此向Ａ○○購買如附表編號8 所示
    不明膠塊1 塊，共新臺幣（下同）27,000元，翌日Ｆ○○至
    其住處附近之農會匯款27,000元給Ａ○○之帳戶，而詐騙得
    手。
(二)、Ａ○○及另姓名年籍不詳之成年男子1 名、女子2 名，明知
    如附表編號10之1 內含之中藥材，係未經核准，擅自製造
    之偽藥（內含物詳如附表編號10之1 備註欄所示之中藥材
    ），又將上開中藥材泡製成藥酒而宣傳其療效，亦屬未經核
    准擅自製造之偽藥，於94年12月底某日下午1 時許，上開姓
    名年籍不詳之1 男2 女，在林口長庚醫院，見ｈ○○及其太
    太2 人，便趨前搭訕，伺機詢問ｈ○○之太太身體有何疾病
    ，獲悉ｈ○○之太太有手痛舊疾，其中1 名女子詐稱有一帖
    藥方，可保養身體，其本來相同毛病，服用後已痊癒，其等
    正好要去向該名中醫師那取拿藥材，可順道搭載ｈ○○夫婦
    前往。前揭3 名姓名年籍不詳之人遂開車引導ｈ○○夫婦至
    桃園縣龜山鄉○○○街62號Ａ○○之處所，到達後，Ａ○○
    誆稱上開中藥材與如附表編號8 所示不明膠塊，加洗米水
    燉煮10分鐘後，每隔日喝一碗即可康復，並改善體質，ｈ○○因此購買如附表編號8 所示不明膠塊1 塊、附表編號
    10之1 所示中藥材1 包，合計20,000元，Ａ○○當場將上開
    不明膠塊、中藥材、米酒浸入酒甕內，製造係屬偽藥之藥酒
    1 甕完畢售與ｈ○○。翌日ｈ○○以匯款的方式，匯款20,0
    00元與Ａ○○之帳戶，而詐騙得手。
(三)、Ａ○○及姓名年籍不詳之成年男女各1 名，明知如附表編
    號10之1 內含之中藥材，係未經核准，擅自製造之偽藥（內
    含物詳如附表編號10之1 備註欄所示之中藥材），又將上
    開中藥材泡製成藥酒而宣傳其療效，亦屬未經核准擅自製造
    之偽藥，於95年2 月17日上午9 時許，由姓名年籍不詳之女
    子，在桃園縣林口長庚醫院內，見甲○○○隨趨前搭訕，詐
    稱有一帖藥方對糖尿病及尿酸相當有成效，服用後糖尿病即
    可痊癒，伊正要去向中醫師拿藥材，可順道帶甲○○○去看
    。甲○○○不疑有他，即由該名女子開車載甲○○○至桃園
    縣龜山鄉○○○街62號Ａ○○之處所內，Ａ○○即誆稱如附
    表編號8 所示不明膠塊，加入如附表編號10之1 所示之
    中藥材，以米酒浸泡3 個月後，再加洗米水、芭樂干、豬尾
    冬骨燉煮後服用，可以治療糖尿病及尿酸改善體質，吃了對
    身體很好，甲○○○因此向Ａ○○購買如附表編號8 所示
    不明膠塊1 塊、如附表編號10之1 所示中藥材1 包、米酒
    及酒甕，合計20,000元，Ａ○○再當場將上開中藥材、膠、
    米酒浸入酒甕，製造係屬偽藥之藥酒1 甕完成售與甲○○○
    ，另由上開男子將上開藥酒載送至甲○○○家，甲○○○再
    交付現金20,000元與該名男子，而詐騙得手。
(四)、Ａ○○與自稱Ａ○○大哥之姓名年籍不詳之成年男子及另2
    名姓名年籍不詳、自稱為夫妻之成年男女，明知如附表編
    號10之1 內含之中藥材，係未經核准，擅自製造之偽藥（內
    含物詳如附表編號10之1 備註欄所示之中藥材），又將上
    開中藥材泡製成藥酒而宣傳其療效，亦屬未經核准擅自製造
    之偽藥，於95年2 月22日，由前揭2 名姓名年籍不詳之夫妻
    ，在林口長庚醫院見玄○○便趨前搭訕，伺機詢問玄○○身
    體有何疾病，獲悉玄○○有鼻病需要開刀，隨即詐稱伊先生
    服用中藥材泡酒有很好的療效，該藥已訂了2 年多，可先將
    該帖中藥轉讓給玄○○，遂由前揭2 名夫妻開車載玄○○至
    桃園縣龜山鄉○○○街62號Ａ○○之處所。到達後，Ａ○○
    向玄○○誆稱鹿茸及上開中藥材可以治好腰酸背痛，鹿茸是
    放山野鹿，非飼養品種，不含抗生素，食用後對身體比較好
    ，及鹿茸、中藥材之使用方式，哄騙玄○○購買鹿茸及中藥
    ，玄○○因此購買了鹿茸30兩、如附表編號10之1 所示之
    中藥材1 包、米酒40斤、酒甕，合計50,000元，Ａ○○即將
    如上開鹿茸、編號10之1 所示中藥材1 包及米酒放入酒甕內
    ，製造完成係偽藥之藥酒1 甕，當場販售與玄○○，玄○○
    至附近郵局提領現金現場交與Ａ○○，隨後由自稱Ａ○○大
    哥之成年男子開車載上開物品至玄○○家，而詐騙得手。
(五)、Ａ○○及另2 名姓名年籍不詳、自稱為「馬敬賜」夫妻之成
    年男女，明知如附表編號10之1 內含之中藥材，係未經核
    准，擅自製造之偽藥（內含物詳如附表編號10之1 備註欄
    所示之中藥材），於95年3 月18日上午11時許，由前揭2 名
    自稱夫妻之人，在臺北縣十分寮瀑布吊橋旁見未○○，便趨
    前搭訕，伺機詢問未○○身體有何疾病，獲悉未○○尿酸高
    ，即謊稱有一帖藥方對該症狀相當有效，未○○誤信後，3
    人隨即一同前往臺北縣平溪鄉十分車站附近Ａ○○所租賃之
    民宅。Ａ○○在內即哄騙未○○稱鹿茸及附表編號10之1
    所示中藥材可以治好尿酸病，鹿茸為放山水鹿，非飼養的，
    亦無抗生素，服用後對身體好，按其指示之方式食用，即可
    治癒尿酸，未○○因此上當購買鹿茸53兩、如附表編號10
    之1 所示中藥材1 包，共計65,000元，另由前來搭訕之男子
    載未○○回家後，未○○至臺灣銀行羅東分行提領現款，交
    與上開前來搭訕之男子，而詐騙得手。
(六)、Ａ○○及另2 名姓名年藉不詳、自稱夫妻之成年男女，明知
    如附表編號10之1 內含之中藥材，係未經核准，擅自製造
    之偽藥（內含物詳如附表編號10之1 備註欄所示之中藥材
    ），於95年4 月中旬某日，由前揭2 名姓名年籍不詳之夫妻
    ，在臺北縣汐止市新山夢湖旁，見Ｖ○○即趨前搭訕，誆稱
    伊先生筋骨酸痛，服用一帖藥方後，相當有效而不用開刀，
    今日正要再去拿藥，詢問Ｖ○○是否一同前往，Ｖ○○應允
    之，則由前揭2 名夫妻引導Ｖ○○至臺北縣汐止市○○街6
    巷3弄7號，該名夫妻先假意向Ａ○○購買了鹿茸及不明之膠
    塊，並向Ｖ○○騙稱可以治筋骨酸痛，骨刺也能治好，Ａ○○也詐稱若將如附表編號8 所示之不明膠塊及如附表編
    號10之1 所示中藥材浸泡2 個月後，每天吃1 次就可以治好
    筋骨酸痛，Ｖ○○因此誤信，而購買上開不明膠塊2 塊及前
    揭中藥材1 包，合計30,000元，因現金不足，當場先付與Ａ
    ○○現金20,000元，翌日再匯款10,000元與Ａ○○，而詐騙
    得手。
(七)、Ａ○○及另2 名姓名年藉不詳、自稱夫妻之成年男女，明知
    如附表編號10之1 內含之中藥材，係未經核准，擅自製造
    之偽藥（內含物詳如附表編號10之1 備註欄所示之中藥材
    ），於95年4 月上旬某日，由前揭2 名自稱夫妻之人，在臺
    北縣汐止市新山夢湖見ｃ○○即趨前搭訕，詐稱其今日要到
    汐止市向一位老中醫師拿藥，請託ｃ○○帶路至汐止市○○
    街6 巷3 弄7 號（即Ａ○○租屋處），ｃ○○不疑有他，即
    騎機車帶領上開2 人至該處所。到達後，Ａ○○誆稱有如附
    表編號10之1 所示之中藥材，為一帖秘方，浸泡鹿茸後，
    可以治療腰痛及調養體質，且該鹿茸為放山野生水鹿，按其
    指示方式服用，1 週3 次就可以治好腰痛及調養體質，上開
    夫妻隨即假意購買了鹿茸，哄騙ｃ○○可一同購買鹿茸及中
    藥，ｃ○○一時失慮，因此購買上開鹿茸20兩、如附表編
    號10之1 所示中藥材1 包，合計36,000元，ｃ○○當場先付
    現金4,000 元與Ａ○○，隔日以匯款方式將現金32,000元匯
    入Ａ○○之郵局帳戶內，而詐騙得手。
(八)、Ａ○○及另2 名姓名年藉不詳、自稱夫妻之成年男女，明知
    如附表編號10之2 內含之中藥材，係未經核准，擅自製造
    之偽藥（內含物詳如附表編號10之2 備註欄所示之中藥材
    ），又將上開中藥材泡製成藥酒而宣傳其療效，亦屬未經核
    准擅自製造之偽藥，於95年5 月3 日上午11時30分許，由前
    揭2 名姓名年籍不詳之夫妻，在臺北縣平溪鄉十分寮瀑布風
    景區旁，見ｑ○○便趨前搭訕，誆稱伊筋骨時常酸痛，服用
    1 帖藥方後成效顯著，今日要再去拿藥，詢問ｑ○○是否一
    同前往，ｑ○○應允後，3 人一同至臺北縣平溪鄉十分車站
    附近Ａ○○所租賃之某處民宅，該對夫妻隨即假意向Ａ○○
    購買約8 萬多元之鹿茸，並向ｑ○○騙稱鹿茸及附表編號
    10之2 所示中藥材可治筋骨酸痛，Ａ○○在旁協同誆稱鹿茸
    為水鹿鹿茸，將鹿茸及上開中藥材浸泡2 個月後，2 天吃1
    次可治好筋骨酸痛，ｑ○○誤信後購買鹿茸30兩、中藥材、
    米酒、酒甕1 只，總共51,000元，Ａ○○即將鹿茸、編號10
    之2 所示中藥材及米酒放入酒甕內，製造係屬偽藥之藥酒1
    甕，當場售與ｑ○○，ｑ○○並至平溪郵局提領現金51,000
    元交付與Ａ○○，而詐騙得手。
(九)、Ａ○○及另2 名姓名年藉不詳、自稱夫妻之成年男女，明知
    如附表編號10之1 內含之中藥材，係未經核准，擅自製造
    之偽藥（內含物詳如附表編號10之1 備註欄所示之中藥材
    ），於96年5 月上旬某日，由前揭2 名姓名年籍不詳之夫妻
    ，在臺北縣汐止市新山夢湖附近，見天○○即趨前搭訕，伺
    機詢問天○○身體有何疾病，知悉天○○患高血壓陳疾，隨
    即詐騙有一帖中藥材可先給天○○泡酒，遂由前揭2 名姓名
    年籍不詳之夫妻開車引導天○○至臺北縣汐止市○○街6 巷
    3 弄7 號Ａ○○租屋住，上開2 名男女，即向天○○謊說鹿
    茸及附表編號10之1 所示中藥材服用後即可治癒，叫天○○購買鹿茸及該中藥材，Ａ○○在一旁哄騙天○○稱鹿茸為
    放山野鹿，不含抗生素，服用後對身體比較好，按其指示之
    方式，1 週3 次可治療高血壓、頭痛及血液循環等疾病，天
    ○○因誤信購買鹿茸42兩、附表編號10之1 所示中藥材1
    包，合計50,000元，天○○返家後至郵局提領現金50,000元
    與Ａ○○，而詐騙得手。
(十)、Ａ○○及另2 名姓名年籍不詳、自稱為夫妻之成年男女，明
    知附表編號10之1 內含之中藥材，係未經核准，擅自製造
    之偽藥（內含物詳如附表編號10之1 備註欄所示之中藥材
    ），於95年5 月21日上午10時許，由前揭2 名姓名年籍不詳
    之成年男女，在臺北縣汐止市新山夢湖附近，見Ｔ○○隨趨
    前搭訕，聊天中，2 人詐稱伊先生腰不好，今日要到同市向
    一位老中醫拿藥，獲悉Ｔ○○患有腰及膝蓋疾病，便稱要帶
    Ｔ○○去找那位老中醫師拿藥材，之後，由前揭2 名姓名年
    籍不詳之成年男女引導Ｔ○○至臺北縣汐止市○○街6 巷3
    弄7 號Ａ○○租屋處。到達後，Ａ○○騙稱如附表編號10
    之1 所示之中藥材為清宮秘方，以之浸泡鹿茸，可治腰痛、
    膝蓋退化並調理體質，鹿茸為放山水鹿非畜養，按其說明使
    用之方式，1 週3 次即可治癒痼疾，上開2 名男女一面假意
    購買1 甕浸泡鹿茸之藥酒，一面稱此確可治好上開症狀，勸
    說Ｔ○○購買鹿茸及中藥，Ｔ○○誤信後，向Ａ○○購買鹿
    茸82兩、中藥材1 包，合計共136,200 元，Ｔ○○當場先支
    付現金36,200元與Ａ○○，隨後至汐止市某銀行提領現金10
    0,000 元返回上址交與Ａ○○，而詐騙得手。
(十一)、Ａ○○及另2 名姓名年籍不詳、自稱為「馬敬賜」夫妻之成
    年男女，明知如附表編號10之2 內含之中藥材，係未經核
    准，擅自製造之偽藥（內含物詳如附表編號10之2 備註欄
    所示之中藥材），於95年6 月11日上午11時許，由前揭2 名
    姓名年籍不詳之夫妻，在臺北縣汐止市新山夢湖附近，見丁○○便趨前搭訕，知悉丁○○患有糖尿病宿疾，其太太亦有
    手部麻症狀，隨即詐稱伊先生亦有相同症狀，經服用1 位中
    醫師藥材後已治好，其等正好要再去找該名中醫師，可順道
    指引丁○○前往拿藥，丁○○應允後，由前揭2 名姓名年籍
    不詳之夫妻開車引導丁○○至臺北縣汐止市○○街6 巷3 弄
    7 號Ａ○○租屋處後，該對夫妻假意向Ａ○○購買鹿茸，並
    跟丁○○騙稱鹿茸及附表編號10之2 所示之中藥材可治好
    糖尿病及手麻，勸說丁○○購買鹿茸及該中藥材，Ａ○○也
    向丁○○詐稱鹿茸為放山水鹿沒有吃抗生素，服用後對身體
    好，按其指示方式服用，1 週3 次可治癒糖尿病，丁○○上
    當後購買了鹿茸82兩、上開中藥材1 包，共計134,800 元。
    翌日，丁○○至臺北縣五股鄉成洲郵局匯款134,800 元與Ａ
    ○○後，而詐騙得手。
(十二)、Ａ○○及另2 名姓名年籍不詳、自稱為夫妻之成年男女，明
    知如附表編號10之1 內含之中藥材，係未經核准，擅自製
    造之偽藥（內含物詳如附表編號10之1 備註欄所示之中藥
    材），又將鹿茸泡製成藥酒而宣傳其療效，亦屬未經核准擅
    自製造之偽藥，於95年6 月18日下午4 時，由前揭2 名姓名
    年籍不詳之夫妻，在臺北縣汐止市新山夢湖附近，見ｊ○○
    便趨前搭訕，言談中，獲悉ｊ○○母親患有糖尿病、骨刺等
    宿疾，2 人隨即謊稱有一帖藥方對糖尿病很有效，其等正要
    去向中醫師拿取，可順道前往，ｊ○○受騙後，由前揭2 名
    姓名年籍不詳之夫妻開車引導ｊ○○至臺北縣汐止市○○街
    6 巷3 弄7 號Ａ○○租屋處。到達後，Ａ○○即對ｊ○○謊
    稱鹿茸以米酒浸泡後，再按其指示方式燉煮後服用，宣稱有
    治療糖尿病及改善體質之效果，ｊ○○受騙後當場購買鹿茸
    31兩、附表編號10之1 所示中藥材1 包、米酒及玻璃罐，
    共計50,000元，Ａ○○即將鹿茸切片浸入米酒，置於玻璃罐
    內，當場製造完成可供藥品使用之鹿茸酒1 甕後，併將上開
    中藥材交與ｊ○○，ｊ○○當場交付現金42,400元與Ａ○○
    ，ｊ○○返家後再以匯款7,600 元至Ａ○○郵局帳戶內，而
    詐騙得手。
(十三)、Ａ○○與另2 名姓名年籍不詳之成年男女，明知如附表編
    號10之1 、2 內含之中藥材，係未經核准，擅自製造之偽藥
    （內含物詳如附表編號10之1 、2 備註欄所示之中藥材）
    ，又將上開中藥材泡製成藥酒而宣傳其療效，亦屬未經核准
    擅自製造之偽藥，於95年6 月24日，由前揭2 名姓名年籍不
    詳之成年男女，在臺北市汐止市新山夢湖，見Ｚ○○隨趨前
    搭訕，詐稱身體原本也會酸痛，知悉1 帖藥材對身體酸痛具
    相當療效，Ｚ○○即與前揭2 名姓名年籍不詳之成年男女一
    同至臺北縣汐止市○○街6 巷3 弄7 號Ａ○○租屋處，Ａ○○即向Ｚ○○謊稱鹿茸以米酒浸泡後，再按其指示方式燉煮
    後服用，宣稱有改善體質之效果，Ｚ○○因此受騙向Ａ○○
    購買鹿茸44兩、附表編號10之1 、2 中藥材各1 包、酒甕
    1 只及米酒，共計75,200元，Ａ○○再當場將上開中藥材、
    鹿茸、米酒浸入酒甕，製造藥酒1 甕完成後售與Ｚ○○，Ｚ
    ○○至附近郵局領取現金75,200元交與Ａ○○，再由上開不
    知名之成年男子將Ｚ○○購買之藥酒送到其住處，而詐騙得
    手。
(十四)、Ａ○○及2 名姓名年籍不詳、自稱夫妻、綽號為「馬敬昇」
    之成年男女各1 名，明知如附表編號10之1 內含之中藥材
    ，係未經核准，擅自製造之偽藥（內含物詳如附表編號10
    之1 備註欄所示之中藥材），又將上開中藥材泡製成藥酒而
    宣傳其療效，亦屬未經核准擅自製造之偽藥，於95年6 月25
    日11時許，由前揭2 名姓名年籍不詳之夫妻，在臺北縣汐止
    市新山夢湖見ｌ○○便趨前搭訕，詐稱在921 地震腳被壓，
    無法走路，因服用一帖藥方以後即可走路，今日剛好要再去
    拿藥，詢問ｌ○○是否一同前往，ｌ○○應允後，遂由上開
    2 名男女引導ｌ○○至臺北縣汐止市○○街6 巷3 弄7 號Ａ
    ○○租屋處。該名夫妻假意向Ａ○○購買三萬多元之鹿茸，
    另向ｌ○○誆稱鹿茸及中藥材可以治筋骨酸痛，Ａ○○在旁
    詐指該鹿茸為放山野鹿，沒有吃抗生素，吃了對身體比較好
    ，按其指示方式服用，即可以治癒筋骨酸痛，ｌ○○因此受
    騙購買了鹿茸88兩、中藥材、米酒及酒甕，Ａ○○即將如上
    開鹿茸、中藥材及米酒浸入酒甕內，製造完成係偽藥之藥酒
    1 甕，販售與ｌ○○，ｌ○○則當場先付與Ａ○○現金2,00
    0 元，隨後到汐止郵局提領現款98,000元給Ａ○○，隔天再
    匯款47,000元至Ａ○○郵局帳戶，共計147,000 元，而詐騙
    得手。
二、Ａ○○及另2 名姓名年籍不詳之成年男女，共同基於意圖為
    自己不法所有及販賣偽藥之犯意聯絡，明知如附表編號10
    之1 內含之中藥材，係未經核准，擅自製造之偽藥（內含物
    詳如附表編號10之1 備註欄所示之中藥材），於95年7 月
    15日，由前揭2 名姓名年籍不詳之成年男女，在臺北縣汐止
    市新山夢湖附近，見Ｘ○○夫婦在爬山，隨趨前搭訕，獲悉
    Ｘ○○有糖尿病之宿疾，便謊說有一帖中藥良方可治糖尿病
    。之後，由前揭2 名姓名年籍不詳之成年男女開車引導Ｘ○○至臺北縣汐止市○○街6 巷3 弄7 號Ａ○○租屋處，Ａ○○即向Ｘ○○詐稱上開中藥材搭配鹿茸、米酒，按其指示之
    方式，服用一段期間即可治好糖尿病，Ｘ○○上當後向Ａ○○購買鹿茸32兩、上開中藥材1 包，共計52,200元，Ｘ○○
    當天領款後如數交與Ａ○○，而詐騙得手。
三、Ａ○○及另2 名姓名年籍不詳之成年男女，共同基於意圖為
    自己不法所有、販賣及製造偽藥之犯意聯絡，明知如附表
    編號10之1 、2 內含之中藥材，係未經核准，擅自製造之偽
    藥（內含物詳如附表編號10之1 、2 備註欄所示之中藥材
    ），又將上開中藥材泡製成藥酒而宣傳其療效，亦屬未經核
    准擅自製造之偽藥，於95年7 月中旬某日，由前揭2 名姓名
    年籍不詳之成年男女，在臺北縣汐止市○○路拱北殿，見Ｏ
    ○隨趨前搭訕，隨即詐稱伊丈夫中風，因服用臺北縣汐止市
    一位老中醫師之藥方後，已痊癒。之後，由前揭2 名成年男
    女引導Ｏ○至臺北縣汐止市○○街6 巷3 弄7 號Ａ○○租屋
    處，上開2 名男女先假意向Ａ○○購買鹿茸，另向Ｏ○吹噓
    鹿茸及中藥材可以治好腰痛、中風及調養體質，Ａ○○在旁
    向Ｏ○誆謂將鹿茸及上開中藥材按其指示方式服用後，可治
    好腰痛、中風及調養體質，Ｏ○受騙後，向Ａ○○購買鹿茸
    62 兩 、附表編號10之1 、2 所示中藥材各1 包及米酒，
    共計100,000 元，Ａ○○即將上開鹿茸、編號10之1 、2 所
    示中藥材放入酒甕內，Ａ○○攜帶上開酒甕與Ｏ○一併返回
    臺北縣汐止市○○街482 之7 號Ｏ○住處後，Ａ○○再將米
    酒倒入前揭酒甕內，製造完成係偽藥之藥酒1 甕，當場販售
    與Ｏ○，Ｏ○至汐止市農會領取現金100,000 元交與Ａ○○
    ，而詐騙得手。
四、Ａ○○及另2 名姓名年籍不詳、自稱夫妻之成年男女，共同
    基於意圖為自己不法所有及販賣偽藥之犯意聯絡，明知如附
    表編號10之2 內含之中藥材，係未經核准，擅自製造之偽
    藥（內含物詳如附表編號10之2 備註欄所示之中藥材），
    於95年7 月21日下午2 時30分許，由前揭2 名男女，在臺北
    縣汐止市新山夢湖風景區見戌○○便趨前搭訕，稱其等筋骨
    時常酸痛，服用一帖藥方後相當有效，正好要再去拿藥，詢
    問戌○○是否一同前往，戌○○應允後，由前揭2 名男女開
    車引導戌○○至臺北縣汐止市○○街6 巷3 弄7 號Ａ○○租
    屋處，上開2 名夫妻假意向Ａ○○購買了10多萬元之鹿茸，
    並詐騙戌○○稱鹿茸及前揭中藥材可治筋骨酸痛，Ａ○○一
    旁向戌○○偽稱鹿茸及上開中藥材按其指示之方式服用，即
    可治好筋骨酸痛，戌○○受騙後，購買鹿茸41兩、前揭中藥
    材1 包，合計66,600元，當日即至汐止郵局提領現金66,600
    元交與Ａ○○，而詐騙得手。
五、Ａ○○及另2 名姓名年籍不詳、自稱夫妻之成年男女，共同
    基於意圖為自己不法所有及販賣偽藥之犯意聯絡，明知如附
    表編號10之1 內含之中藥材，係未經核准，擅自製造之偽
    藥（內含物詳如附表編號10之1 備註欄所示之中藥材），
    於95年7 月23日下午3 時許，由前揭2 名姓名年籍不詳之夫
    妻，在臺北縣汐止市新山夢湖爬山路口，見Ｌ○○便趨前搭
    訕，騙稱筋骨時常酸痛，有一帖藥方相當有效，且有一名老
    醫生看病厲害，正好再去拿藥，詢問Ｌ○○是否一同前往，
    Ｌ○○答應後，由前揭2 名男女開車引導Ｌ○○至臺北縣汐
    止市○○街6 巷3 弄7 號Ａ○○租屋處，上開2 名男女假意
    向Ａ○○購買了約5 萬多元之鹿茸，並向Ｌ○○騙稱鹿茸及
    中藥材可治筋骨酸痛，Ａ○○也向Ｌ○○詐稱鹿茸為高山放
    山水鹿，非人工飼養，不含抗生素對身體較好，Ｌ○○上當
    後，便購買鹿茸、上開中藥材1 包，合計72,000元，當日即
    提領現金72,000元交與Ａ○○，而詐騙得手。
六、Ａ○○及另2 名姓名年籍不詳、自稱夫妻之成年男女，共同
    基於意圖為自己不法所有、販賣及製造偽藥之犯意聯絡，明
    知如附表編號10之1 內含之中藥材，係未經核准，擅自製
    造之偽藥（內含物詳如附表編號10之1 備註欄所示之中藥
    材），又將上開中藥材泡製成藥酒而宣傳其療效，亦屬未經
    核准擅自製造之偽藥，於95年7 月29日某時許，由前揭2 名
    男女，在臺北縣汐止市新山夢湖，見ｋ○○夫婦在爬山，隨
    趨前搭訕，獲悉ｋ○○肝功能不好，便騙稱有一帖中藥良方
    可治肝功能疾病。之後，由前揭2 名男女開車引導ｋ○○至
    臺北縣汐止市○○街6 巷3 弄7 號Ａ○○租屋處，Ａ○○向
    ｋ○○說明上開中藥材為從幾百種中藥材中提煉出來，與鹿
    茸一併泡入米酒後，按其指示之方式服用，即可改善肝功能
    、對身體及黑眼圈很有效，ｋ○○因此受騙，向Ａ○○購買
    鹿茸46兩及前揭中藥材1 包、米酒及酒甕，合計77,400元，
    Ａ○○即將鹿茸、編號10之1 所示中藥材及米酒放入酒甕內
    ，製造完成係偽藥之藥酒1 甕，當場販售與ｋ○○，ｋ○○
    當日領取現金40,000元交與Ａ○○，其餘款項37,400元，於
    隔日匯款至Ａ○○帳戶內，而詐騙得手。
七、Ａ○○及另2 名姓名年籍不詳、自稱夫妻之成年男女，共同
    基於意圖為自己不法所有、販賣及製造偽藥之犯意聯絡，明
    知如附表編號10之1 、2 內含之中藥材，係未經核准，擅
    自製造之偽藥（內含物詳如附表編號10之1 、2 備註欄所
    示之中藥材），又將上開中藥材泡製成藥酒而宣傳其療效，
    亦屬未經核准擅自製造之偽藥，於95年7 月下旬某日，由前
    揭2 名姓名年籍不詳之夫妻，在臺北縣汐止市新山夢湖見ｐ
    ○○便趨前搭訕，騙稱知悉有1 帖中藥材對治筋骨酸痛相當
    有療效，有藥單要分送大家，詢問ｐ○○是否一起前往，因
    ｐ○○曾因車禍受傷而答應之，即由前揭2 名姓名年籍不詳
    之夫妻引導ｐ○○至臺北縣汐止市○○街6 巷3 弄7 號Ａ○○租屋處，Ａ○○向ｐ○○誆稱鹿茸及上開中藥材，告知將
    鹿茸及中藥材浸泡米酒後，按其指示方式服用，可以治癒筋
    骨酸痛、痛風及顧元氣，哄騙ｐ○○購買，ｐ○○因此受騙
    購買鹿茸21兩、附表編號10之1 及10之2 中藥材各1 包、
    米酒及酒甕，合計36,000元，Ａ○○即將上開鹿茸、上開中
    藥材2 包及米酒浸入酒甕內，製造完成係偽藥之藥酒1 甕，
    當場販售與ｐ○○，ｐ○○先付現金6,000 元與Ａ○○，隨
    後提領現金30,000元交與Ａ○○，而詐騙得手。
八、Ａ○○及另2 名姓名年籍不詳之成年男女，共同基於意圖為
    自己不法所有、販賣及製造偽藥之犯意聯絡，明知如附表
    編號10之1 內含之中藥材，係未經核准，擅自製造之偽藥（
    內含物詳如附表編號10之1 備註欄所示之中藥材），又將
    上開中藥材泡製成藥酒而宣傳其療效，亦屬未經核准擅自製
    造之偽藥，於95年8 月28日，由前揭2 名姓名年籍不詳之成
    年男女，在臺北縣汐止市光明寺，見子○○夫婦在爬山，隨
    趨前搭訕，伺機詢問子○○身體有何疾病，獲悉子○○時常
    咳嗽感冒，便騙稱有一帖中藥材良方可以治子○○的病情。
    之後，由前揭2 名姓名年籍不詳之成年男女開車引導子○○
    至臺北縣汐止市○○街6 巷3 弄7 號Ａ○○租屋處，Ａ○○
    即向子○○騙稱將上開中藥材、鹿茸泡入米酒後，依其指示
    方法服用，即可改善體質增強抵抗力治療感冒，子○○上當
    後向Ａ○○購買鹿茸87兩、附表編號10之1 所示中藥材2
    包、米酒及酒甕，合計145,400 元，子○○當日交付現金14
    5,400 元與Ａ○○，Ａ○○即將上開鹿茸、編號10之1 所示
    中藥材2 包及米酒放入酒甕內，製造完成係偽藥之藥酒1 甕
    ，當場販售與子○○，而詐騙得手。
九、Ａ○○及另2 名姓名年籍不詳、自稱夫妻之成年男女，共同
    基於意圖為自己不法所有及販賣偽藥之犯意聯絡，明知如附
    表編號10之1 內含之中藥材，係未經核准，擅自製造之偽
    藥（內含物詳如附表編號10之1 備註欄所示之中藥材），
    於95年8 月上旬某日下午2 時許，由前揭2 名男女，在臺北
    縣汐止市大尖山風景區見丑○○及李王寶珠夫妻便趨前搭訕
    ，伺機詢問身體有無宿疾，獲悉李王寶珠女兒肝及腎有毛病
    ，即詐稱剛好要去向中醫師拿取藥材，可順道帶同丑○○前
    往，丑○○及李王寶珠答應後，由前揭2 名姓名年籍不詳之
    夫妻開車引導丑○○及李王寶珠至臺北縣汐止市○○街6 巷
    3 弄7 號Ａ○○租屋處。到達後，Ａ○○隨向李王寶珠及丑
    ○○詐稱將上開中藥材及如附表編號8 所示不明膠塊，按
    其指示方式服用，即可藥到病除、改善體質、治療肝及腎等
    毛病，丑○○上當後，即購買前揭6 盒不明膠塊和上開中藥
    材2 包，合計162,000 元，並於當日交付現金與Ａ○○。隔
    約4 至5 日，因李王寶珠之女不願意食用上開不明膠塊，李
    王寶珠將前揭不明膠塊2 塊退還Ａ○○換得如附表編號10
    之1 所示之中藥材6 包。
十、Ａ○○及另2 名姓名年籍不詳、自稱夫妻之成年男女，共同
    基於意圖為自己不法所有、販賣及製造偽藥之犯意聯絡，明
    知如附表編號10之1 、2 內含之中藥材，係未經核准，擅
    自製造之偽藥（內含物詳如附表編號10之1 、2 備註欄所
    示之中藥材），又將上開中藥材泡製成藥酒而宣傳其療效，
    亦屬未經核准擅自製造之偽藥，於95年9 月2 日上午8 時許
    ，由前揭2 名男女，在臺北縣汐止市新山夢湖附近，見戊○○在爬山便趨前搭訕，偽稱其等筋骨時常酸痛，服用一帖藥
    方後成效明顯，今日要再去拿藥，詢問戊○○是否一同前往
    ，戊○○答應之，一同至臺北縣汐止市○○街6 巷3 弄7 號
    Ａ○○租屋處。到達後，該名夫妻假意向Ａ○○購買鹿茸，
    Ａ○○趁機向戊○○騙說該鹿茸為高山放山水鹿，非人工飼
    養，不含抗生素，食用後對身體比較好，將之與上開中藥材
    一同浸泡於米酒中，按其指示方式服用，即可治好筋骨酸痛
    ，戊○○受騙後，購買鹿茸40兩、附表編號10之1 、2 所
    示中藥材各1 包、酒甕1 只及米酒，合計67,800元，Ａ○○
    即將上開鹿茸、編號10之1 及10之2 所示中藥材及米酒放入
    酒甕內，製造完成係偽藥之藥酒1 甕，當場售與戊○○，戊○○當日至汐止郵局提領現金67,800元付與Ａ○○，而詐騙
    得手。
十一、Ａ○○及另2 名姓名年籍不詳、自稱夫妻之成年男女，共同
    基於意圖為自己不法所有、販賣及製造偽藥之犯意聯絡，明
    知如附表編號10之1 內含之中藥材，係未經核准，擅自製
    造之偽藥（內含物詳如附表編號10之1 備註欄所示之中藥
    材），又將上開中藥材泡製成藥酒而宣傳其療效，亦屬未經
    核准擅自製造之偽藥，於95年9 月27日中午12時，由前揭2
    名男女，在臺北縣夢幻谷附近見Ｐ○○便趨前搭訕，伺機詢
    問Ｐ○○身體有何疾病，獲悉Ｐ○○腳比較沒有力氣，便誆
    稱其母親服用1 帖中藥相當有療效，Ｐ○○相信後，即由上
    開男女開車引導Ｐ○○至臺北縣汐止市○○街6 巷3 弄7 號
    Ａ○○租屋處。到達後，該名夫妻假意向Ａ○○購買鹿茸，
    Ｐ○○因此受騙，一同向Ａ○○購買鹿茸、前揭中藥材1 包
    、酒甕1 只、米酒40斤，合計100,800 元，Ａ○○當場將鹿
    茸及上開附表編號10之1 所示中藥材1 包浸入米酒中，製
    造鹿茸藥酒1 罐完畢，並表示浸泡40天後，即可服用，Ａ○○另將上開製造完成之藥酒載運至Ｐ○○住處，Ｐ○○當場
    交與現金100,800 元，而詐騙得手。
十二、Ａ○○及另2 名姓名年籍不詳、自稱夫妻之成年男女，共同
    基於意圖為自己不法所有、販賣及製造偽藥之犯意聯絡，明
    知如附表編號10之1 、2 內含之中藥材，係未經核准，擅
    自製造之偽藥（內含物詳如附表編號10之1 、2 備註欄所
    示之中藥材），又將上開中藥材泡製成藥酒而宣傳其療效，
    亦屬未經核准擅自製造之偽藥，於95年11月中旬某日上午11
    時許，由前揭2 名男女，在臺北縣汐止市大尖山風景區，見
    午○○太太中風，隨趨前搭訕，偽稱其母親也是中風，服用
    一位中醫師之藥材後，已痊癒，正好要去中醫師處所，可順
    便與午○○前往。之後，由前揭2 名男女引導午○○至臺北
    縣汐止市○○街6 巷3 弄7 號Ａ○○租屋處。上開女子先假
    意向Ａ○○購買如附表編號8 所示不明膠塊，並詐騙午○○謂上開膠塊及前揭中藥材可治好其太太中風，請午○○購
    買之，Ａ○○一旁誆騙午○○稱該不明膠塊為珍貴中藥材提
    煉，與前揭中藥材浸泡後，按其指導方式食用，可以治好午
    ○○太太之中風，午○○上當後，向Ａ○○購買如附表編
    號8 所示不明膠塊5 盒及附表編號10之1 、2 中藥材各1
    包、米酒及酒甕，共計137,000 元，隨後由Ａ○○開車載午
    ○○所購買之物至臺北縣汐止市○○路53號午○○家中，Ａ
    ○○即將上開不明膠塊、中藥材及米酒放入酒甕內，製造完
    成係偽藥之藥酒1 甕，販售與午○○，當日午○○兒子下班
    後，至銀行提領現款137,000 元，再由午○○打電話與Ａ○○，Ａ○○再至午○○家拿取現金，而詐騙得手。
十三、Ａ○○及姓名年籍不詳自稱姓陳之成年女子，共同基於意圖
    為自己不法所有、販賣及製造偽藥之犯意聯絡，明知如附表
    編號10之1 、2 內含之中藥材，係未經核准，擅自製造之
    偽藥（內含物詳如附表編號10之1 、2 備註欄所示之中藥
    材），又將上開中藥材泡製成藥酒而宣傳其療效，亦屬未經
    核准擅自製造之偽藥，於95年11月間某日下午3 時許，由前
    揭女子，在臺北縣汐止市新山夢湖處見ｍ○○，隨趨前搭訕
    ，伺機詢問ｍ○○身體有何疾病，獲悉ｍ○○有骨刺之陳疾
    ，偽稱其父親也有骨刺，服用一位中醫師之藥材後，已痊癒
    ，該女稱其約范姓中醫師至家裡欲購買鹿茸等藥材，ｍ○○
    可一同前往，之後，由前揭女子引領ｍ○○至臺北縣汐止市
    ○○街6 巷3 弄7 號Ａ○○租屋處。到達後，該名女子向ｍ
    ○○誆稱鹿茸及上開中藥材可以治好糖尿病、頭痛及促進血
    液循環，Ａ○○一同騙稱鹿茸及前揭中藥材浸入米酒後，按
    其指示方式服用，可治骨刺，ｍ○○受騙後，向Ａ○○購買
    85兩鹿茸、附表編號10之1 、2 所示中藥材各1 包、米酒
    48斤及酒甕1 只，合計142,000 元，Ａ○○即將如上開鹿茸
    、編號10之1 、2 所示中藥材各1 包及米酒放入酒甕內，製
    造完成係偽藥之藥酒1 甕，當場販售與ｍ○○。ｍ○○當場
    交與Ａ○○2,000 元定金，並由Ａ○○將上開物品載運至ｍ
    ○○住處後，ｍ○○再至臺北縣汐止市之社后郵局提領現金
    140,000 元交與Ａ○○，而詐騙得手。
十四、Ａ○○、辛○○及另2 名姓名年籍不詳之成年男女，共同基
    於意圖為自己不法所有、販賣及製造偽藥之犯意聯絡，明知
    如附表編號10之1 內含之中藥材，係未經核准，擅自製造
    之偽藥（內含物詳如附表編號10之1 備註欄所示之中藥材
    ），又將上開中藥材泡製成藥酒而宣傳其療效，亦屬未經核
    准擅自製造之偽藥，竟於95年11月中旬某日，由前揭2 名男
    女，在林口長庚醫院，見Ｂ○○正在候診，遂趨前搭訕，伺
    機詢問Ｂ○○身體有何疾病，獲悉Ｂ○○有腰酸背痛之陳疾
    ，一面謊稱認識1 位中醫師，可為醫治，且其本身容易腰酸
    背痛，亦是服用該名中醫師藥材而痊癒，今日正好要去中醫
    師處所，可順道攜同Ｂ○○前往。之後，由前揭2 名姓名年
    籍不詳之成年男女開車載同Ｂ○○至桃園縣龜山鄉○○○街
    62號Ａ○○之處所，Ａ○○即詢問Ｂ○○身體何處酸痛，向
    Ｂ○○誆稱鹿茸為野生，且上開中藥材，具有良好藥效，若
    將兩者浸泡米酒，按其指示方式服用，可以治療症狀，Ｂ○○因此向Ａ○○購買鹿茸、編號10之1 所示中藥材1 包、酒
    甕1 只，及米酒1 桶，共計72,000元。Ａ○○即將上開鹿茸
    、編號10之1 所示中藥材1 包及米酒放入酒甕內，製造完成
    係偽藥之藥酒1 甕，當場販售與Ｂ○○，並由辛○○將上開
    藥酒載運至Ｂ○○住處後，Ｂ○○則當日先行交付現金25,0
    00元與Ａ○○，其餘款項Ｂ○○再於隔日匯入47,000元至Ａ
    ○○帳戶內，而詐騙得手。
十五、Ａ○○、辛○○及另1 名姓名年籍不詳、自稱「陳敏進」之
    成年男子，共同基於意圖為自己不法所有及販賣偽藥之犯意
    聯絡，明知如附表編號10之1 內含之中藥材，係未經核准
    ，擅自製造之偽藥（內含物詳如附表編號10之1 備註欄所
    示之中藥材），於95年11月某日，由上開自稱「陳敏進」之
    成年男子在林口長庚醫院，見ｂ○○與其妻正在候診，遂趨
    前搭訕，伺機詢問ｂ○○之妻身體有何疾病，獲悉有脊椎側
    彎之陳疾，一面謊稱認識1 位中醫師，可為醫治，因其本身
    也有脊椎側彎，也是吃該名中醫之藥材而痊癒，正好要去中
    醫師處所，可順道攜同ｂ○○夫妻倆前往，一面聯絡Ａ○○
    告知ｂ○○妻之病狀，以利藥材之販售。之後，該名男子開
    車載ｂ○○夫妻至桃園縣龜山鄉○○○街62號Ａ○○之處所
    ，Ａ○○即向ｂ○○誆稱如附表編號8 所示之不明膠塊為
    天山雪蓮等珍貴中藥材提煉而成，若將其與如附表編號10
    之1 所示之中藥材浸泡米酒，按其指示方式服用，即可改善
    體質，ｂ○○受騙後，向Ａ○○購買如附表編號8 所示不
    明膠塊、前揭中藥材5 包、米酒1 桶及酒甕1 只，共計82,3
    00元，責由辛○○將上開物品載運至ｂ○○住處後，ｂ○○
    交與現金82,300元與辛○○，辛○○再攜回轉交與Ａ○○朋
    分花用，而詐騙得手。
十六、Ａ○○及另2 名姓名年籍不詳之成年男女，共同基於意圖為
    自己不法所有、販賣及製造偽藥之犯意聯絡，明知如附表
    編號10之1 、2 內含之中藥材，係未經核准，擅自製造之偽
    藥（內含物詳如附表編號10之1 、2 備註欄所示之中藥材
    ），又將上開中藥材泡製成藥酒而宣傳其療效，亦屬未經核
    准擅自製造之偽藥，於95年11月30日上午11時許，由前揭2
    名成年男女，在林口長庚醫院，見宇○○與其父正在等候領
    藥，隨趨前搭訕，伺機詢問宇○○其父身體有何疾病，獲悉
    其有頭暈、眼睛開刀、腳關節發炎之陳疾，一面謊稱認識1
    位中醫師，可為醫治，因其本身有相同症狀，也是服用該名
    中醫藥材而痊癒，正好要去中醫師處所，可攜宇○○前往，
    另一方面聯絡Ａ○○告知宇○○父親之病狀，以利藥材之販
    售。之後，由上開2 名成年男女開車引導宇○○至桃園縣龜
    山鄉○○○街62號Ａ○○之處所，Ａ○○即向宇○○誆稱如
    其所販賣之鹿茸係放山水鹿，沒有抗生素，吃了對身體較好
    ，若將鹿茸及如附表編號10之1 、2 所示之中藥材浸泡米
    酒，再按其指示方式服用，可治癒血液循環、腳關節酸痛及
    骨刺，宇○○受騙後，向Ａ○○購買鹿茸45兩、編號10之1
    、2 所示中藥材各1 包、酒甕1 只，及米酒1 桶，共計76,0
    00元，Ａ○○即將上開鹿茸、編號10之1 、2 所示中藥材各
    1 包及米酒置入酒甕內，製造完成係偽藥之藥酒1 甕，當場
    販售與宇○○，並由Ａ○○陪同宇○○至桃園縣龜山鄉某銀
    行提領現金76,000元，當場交與Ａ○○，而詐騙得手。
十七、Ａ○○、辛○○及另2 名姓名年籍不詳自稱姓陳之成年男女
    ，共同基於意圖為自己不法所有、販賣及製造偽藥之犯意聯
    絡，明知如附表編號10之1 、2 內含之中藥材，係未經核
    准，擅自製造之偽藥（內含物詳如附表編號10之1 、2 備
    註欄所示之中藥材），又將上開中藥材泡製成藥酒而宣傳其
    療效，亦屬未經核准擅自製造之偽藥，於95年12月26日下午
    1 時許，由前揭2 名成年男女，在林口長庚醫院，見Ｃ○○
    獨自1 人候診，隨趨前搭訕，伺機詢問Ｃ○○身體有何疾病
    ，獲悉Ｃ○○手指截肢縫合，一面告知其等亦有氣血不通之
    疾，一面謊稱認識1 位中醫師，可為醫治，正好要去中醫師
    處所，可順道攜同Ｃ○○前往。之後，由前揭2 名成年男女
    開車載同Ｃ○○至桃園縣龜山鄉○○○街62號Ａ○○之處所
    ，其中該名女子先行假意向Ａ○○購買10多萬元鹿茸，並稱
    此可治好Ｃ○○之固疾，Ａ○○也向Ｃ○○誆稱此為放山水
    鹿，沒有抗生素，吃了對身體較好，若將鹿茸及如附表編
    號10之1 、2 所示之中藥材浸泡米酒2 個月後，可以治癒手
    指氣血不順，Ｃ○○上當後，向Ａ○○購買鹿茸45兩、編號
    10之1 、2 所示中藥材各1 包、酒甕1 只，及米酒1 桶，共
    計76,000元，Ａ○○即將上開鹿茸、編號10之1 、2 所示中
    藥材及米酒放入酒甕內，製造完成係偽藥之藥酒1 甕，當場
    販售與Ｃ○○，並由辛○○將上開物品載運至Ｃ○○住處後
    ，Ｃ○○至郵局領款當場交付現金76,000元與辛○○，辛○○再將之轉交與Ａ○○朋分花用，而詐騙得手。
十八、Ａ○○、辛○○及另2 名姓名年籍不詳之成年男女，共同基
    於意圖為自己不法所有、販賣及製造偽藥之犯意聯絡，明知
    如附表編號10之1 內含之中藥材，係未經核准，擅自製造
    之偽藥（內含物詳如附表編號10之1 備註欄所示之中藥材
    ），又將上開中藥材泡製成藥酒而宣傳其療效，亦屬未經核
    准擅自製造之偽藥，於95年12月27日中午12時許，由前揭2
    名成年男女，在林口長庚醫院，見辰○○獨自1 人候診，隨
    趨前搭訕，伺機詢問辰○○身體有何疾病，獲悉辰○○有頭
    痛之陳疾，謊稱認識1 位中醫師，可為醫治，因其先生有同
    樣症狀，也是吃該名中醫藥方而痊癒，今要去中醫師處所，
    可順道攜同辰○○前往。之後，由前揭2 名成年男女開車載
    同辰○○至桃園縣龜山鄉○○○街62號Ａ○○處所，上開女
    子假意向Ａ○○購買10萬多元鹿茸，並稱此可治療辰○○之
    疾，Ａ○○也向辰○○誆稱該鹿茸為放山水鹿，沒有抗生素
    ，吃了對身體較好，若將鹿茸及如附表編號10之1 所示之中
    藥材浸泡米酒2 個月後，可治癒頭痛，讓睡眠安穩，辰○○
    受騙後，向Ａ○○購買如鹿茸22兩、編號10之1 所示中藥材
    1 包、酒甕1 只，及米酒1 桶，共計38,200元，辰○○當場
    先支付8,200 元，Ａ○○即將如上開鹿茸、編號10之1 所示
    中藥材1 包及米酒放入酒甕內，製造完成係偽藥之藥酒1 甕
    ，當場販售與辰○○，辛○○將上開物品載運至辰○○住處
    後，辰○○至鄰近郵局提領現款30,000元交與辛○○，辛○○再交與Ａ○○，而詐騙得手。
十九、Ａ○○、辛○○及姓名年籍不詳之成年男女各1 名，共同基
    於意圖為自己不法所有、販賣及製造偽藥之犯意聯絡，明知
    如附表編號10之1 內含之中藥材，係未經核准，擅自製造
    之偽藥（內含物詳如附表編號10之1 備註欄所示之中藥材
    ），又將上開中藥材泡製成藥酒而宣傳其療效，亦屬未經核
    准擅自製造之偽藥，於95年12月某日下午1 時30分許，由自
    稱黃太太之上開女子，在林口長庚醫院，見ｇ○○獨自1 人
    候診，遂趨前搭訕，伺機詢問ｇ○○身體有何疾病，獲悉ｇ
    ○○因骨頭開刀，一面謊稱認識1 位中醫師，可為醫治，因
    其先生有高血壓，服用該名中醫藥方而痊癒，正好與其先生
    要去中醫師處所，可順道攜同ｇ○○前往，ｇ○○應允後，
    由前述2 名姓名年籍不詳之成年男女開車載ｇ○○至桃園縣
    龜山鄉○○○街62號Ａ○○之處所，由上開女子假意向Ａ○○購買160,000 元鹿茸，並稱此可治好骨頭、頭痛及血液循
    環等疾病，Ａ○○也向ｇ○○騙說此為放山水鹿，沒有抗生
    素，吃了對身體較好，若將鹿茸及如附表編號10之1 所示
    之中藥材浸泡入米酒後，按其指示方式，服此藥後便可痊癒
    ，ｇ○○因此受騙表明願意購買，Ａ○○即將鹿茸84兩、編
    號10之1 所示中藥材2 包及米酒放入酒甕內，製造完成係偽
    藥之藥酒1 甕，當場販售與ｇ○○，ｇ○○當場先支付22,0
    00元，再由辛○○將上開物品載運至ｇ○○住處後，ｇ○○
    再交付現款120,000 元與辛○○，辛○○再攜回交與Ａ○○
    ，共計142,000 元，而詐騙得手。
二十、Ａ○○、庚○○及另1 名姓名年籍不詳自稱庚○○配偶之成
    年男子，共同基於意圖為自己不法所有及販賣偽藥之犯意聯
    絡，明知如附表編號10之1 內含之中藥材，係未經核准，
    擅自製造之偽藥（內含物詳如附表編號10之1 備註欄所示
    之中藥材），於96年1 月4 日中午12時許，由庚○○及前揭
    自稱庚○○配偶之男子，在林口長庚醫院，見Ｄ○○夫妻2
    人正在候診，隨趨前搭訕，伺機詢問Ｄ○○身體有何疾病，
    獲悉Ｄ○○有糖尿病及神經發炎之陳疾，隨即謊稱認識1 位
    中醫師，可為醫治，因其父也有糖尿病及神經發炎，也是吃
    該名中醫的藥而痊癒，正好要去中醫師處所，可順道攜同Ｄ
    ○○夫妻前往。之後，由庚○○及該名自稱是庚○○配偶之
    男子開車引導Ｄ○○夫妻至桃園縣龜山鄉○○○街62號Ａ○○之處所，Ａ○○即向Ｄ○○誆稱如附表編號8 所示之不
    明膠塊係100 多種珍貴中藥提煉製成，若將該不明膠塊及如
    附表編號10之1 所示之中藥材浸泡米酒2 個月後服用，可治
    癒糖尿病及改善體質，Ｄ○○因此受騙，而向Ａ○○購買上
    開不明膠塊3 盒、編號10之1 所示中藥材1 包、酒甕、米酒
    ，共計82,300元，Ｄ○○當場交付現金2,300 元，再開立96
    年1 月7 日兌現之面額80,000元支票與Ａ○○，而詐騙得手
    。
、Ａ○○、辛○○、庚○○及另1 名姓名年籍不詳之成年男子
    ，共同基於意圖為自己不法所有及販賣並製造偽藥之犯意聯
    絡，明知如附表編號10之1 內含之中藥材，係未經核准，
    擅自製造之偽藥（內含物詳如附表編號10之1 備註欄所示
    之中藥材），又將上開中藥材泡製成藥酒而宣傳其療效，亦
    屬未經核准擅自製造之偽藥，竟仍由庚○○及前述姓名不詳
    男子，於96年1 月8 日中午12時許，在林口長庚醫院，見Ｕ
    ○○1 人在該醫院地下室用餐，庚○○趨前搭訕，誆稱伊先
    生有高血壓、糖尿病，服用某位中醫師之藥方後，相當有效
    ，聊天過程中，獲悉Ｕ○○之先生也有相同之宿疾，庚○○
    即告知Ｕ○○伊正要去該中醫師處所購買藥材，可一同前往
    ，Ｕ○○應允後，即由上開姓名年籍不詳之男子與庚○○駕
    車搭載Ｕ○○前往桃園縣龜山鄉○○○街62號Ａ○○之處所
    。到達後，Ａ○○詐稱其擁有1 帖藥方可改善Ｕ○○之徵狀
    ，惟該次提煉之藥材數量比較少，庚○○配合詐稱原訂之藥
    材可先讓與Ｕ○○，Ａ○○即將如附表編號8 所示不明膠
    塊4 盒、編號10之1 所示中藥材1 包及米酒40斤放入酒甕內
    ，製造完成係偽藥之藥酒1 甕，當場販售與Ｕ○○，Ｕ○○
    在庚○○及上開姓名不詳男子之帶同下，至附近郵局提領現
    金110,000 元交與Ａ○○，再由辛○○開車將上開浸泡完畢
    之藥酒及Ｕ○○載返回其住處（苗栗縣銅鑼鄉○○路292 號
    ），而詐騙得手。
、Ａ○○、辛○○及另2 名姓名年籍不詳自稱姓陳之成年男女
    ，共同基於意圖為自己不法所有、販賣及製造偽藥之犯意聯
    絡，明知如附表編號10之1 、2 內含之中藥材，係未經核
    准，擅自製造之偽藥（內含物詳如附表編號10之1 、2 備
    註欄所示之中藥材），又將上開中藥材泡製成藥酒而宣傳其
    療效，亦屬未經核准擅自製造之偽藥，於96年1 月9 日下午
    3 時許，由前揭2 名男女，在桃園縣林口鄉長庚醫院，見Ｇ
    ○○1 人候診領藥，隨趨前搭訕，伺機詢問Ｇ○○身體有何
    疾病，獲悉Ｇ○○有手腕酸痛之陳疾，一面謊稱認識1 位中
    醫師，可為醫治，因其本身也有手腕酸痛，也是吃該名中醫
    的藥而痊癒，正好要去中醫師處所，可順道攜同Ｇ○○前往
    ，一面聯絡Ａ○○告知Ｇ○○之病狀，以利藥材之販售。之
    後，由前揭2 名姓名年籍不詳之成年男女開車載同Ｇ○○至
    桃園縣龜山鄉○○○街62號Ａ○○之處所，由該名女子假意
    向Ａ○○購買10多萬元之鹿茸，並騙稱該鹿茸及中藥材可治
    療手腕酸痛及保養腎臟，Ａ○○也向Ｇ○○誆稱該鹿茸為放
    山野鹿，沒有抗生素，吃了對身體較好，若將該鹿茸及如附
    表編號10之1 、2 所示之中藥材浸泡米酒2 個月後服用，
    可治癒手腕酸痛及保養腎臟，Ｇ○○因此向Ａ○○購買鹿茸
    20兩、編號10之1 、2 所示中藥材各1 包、酒甕1 只，及米
    酒1 桶，共計35,000元，Ｇ○○先行給付現金2,000 元，Ａ
    ○○即將上開鹿茸、編號10之1 、2 所示中藥材及米酒放入
    酒甕內，製造完成係偽藥之藥酒1 甕，當場販售與Ｇ○○，
    再由辛○○將上開藥酒載運至Ｇ○○住處後，Ｇ○○至郵局
    領款當場交付現金33,000元與辛○○，辛○○再將之攜回交
    與Ａ○○，而詐騙得手。
、Ａ○○、辛○○、Ｙ○○及酉○○4 人，共同基於意圖為自
    己不法所有及販賣偽藥之犯意聯絡，明知如附表編號10之
    1 內含之中藥材，係未經核准，擅自製造之偽藥（內含物詳
    如附表編號10之1 備註欄所示之中藥材），於96年1 月9
    日下午7 時許，由Ｙ○○、酉○○在林口長庚醫院，見Ｓ○○正在候診領藥，隨趨前搭訕，伺機詢問Ｓ○○身體有何疾
    病，獲悉Ｓ○○有腳關節發炎之陳疾，一面謊稱認識1 位中
    醫師，可為醫治，因其母也有關節發炎，也是吃該名中醫的
    藥而痊癒，正好要去中醫師處所，可順道攜同Ｓ○○前往，
    一面聯絡Ａ○○告知Ｓ○○之病狀，以利藥材之販售。之後
    ，由Ｙ○○、酉○○於隔日（96年1 月10日）開車引導Ｓ○○至桃園縣龜山鄉○○○街62號Ａ○○之處所，由酉○○先
    假意向Ａ○○購買10多萬元鹿茸，並稱可治療手腳關節發炎
    ，藉此取信Ｓ○○，Ａ○○即向Ｓ○○誆稱鹿茸為放山水鹿
    沒有抗生素，吃了對身體較好，若將該鹿茸及如附表編號
    10之1 所示之中藥材浸泡米酒2 個月後服用，可以治癒關節
    發炎，Ｓ○○因此向Ａ○○購買鹿茸47兩、編號10之1 所示
    中藥材1 包，共計79,200元，並由辛○○將上開物品載運至
    Ｓ○○住處後，Ｓ○○至附近銀行領款當場交付現金79,200
    元與辛○○，辛○○再攜回交與Ａ○○，4 人共同朋分花用
    ，而詐騙得手。
、Ａ○○、Ｗ○○及Ｊ○○3 人，共同基於意圖為自己不法所
    有及販賣偽藥之犯意聯絡，明知如附表編號10之1 內含之
    中藥材，係未經核准，擅自製造之偽藥（內含物詳如附表
    編號10之1 備註欄所示之中藥材），於96年1 月10日某時許
    ，由Ｗ○○、Ｊ○○在林口長庚醫院，見癸○○與其妻李溫
    金枝正在「新陳代謝科」候診，隨趨前搭訕，伺機詢問癸○○夫妻有何疾病，一面謊稱其認識1 位中醫師，有1 帖秘方
    可治療腎臟疾病及改善相關新陳代謝症狀，因其正好要去中
    醫師處所，可順道攜同癸○○前往，一面聯絡Ａ○○告知癸○○之病狀，以利藥材之販售。之後，由Ｗ○○、Ｊ○○引
    導癸○○至桃園縣龜山鄉○○○街62號Ａ○○之處所，Ａ○○即向癸○○誆稱其所販賣之鹿茸係野生珍貴藥材，若將如
    附表編號10之1 所示之中藥材浸泡米酒服用2 個月後，可
    以改善體質、治療新陳代謝症狀，癸○○受騙後向Ａ○○購
    買鹿茸、編號10之1 所示中藥材、酒甕1 只，及米酒1 桶，
    共計51,300元，由癸○○先行支付現金4,000 元與Ａ○○，
    其餘款項以匯款方式，匯入Ａ○○帳戶，而詐騙得手。
、Ａ○○、辛○○、另2 名年籍姓名不詳之成年男女，共同基
    於意圖為自己不法所有及販賣並製造偽藥之犯意聯絡，明知
    如附表編號10之1 、2 內含之中藥材，係未經核准，擅自
    製造之偽藥（內含物詳如附表編號10之1 、2 備註欄所示
    之中藥材），又將上開中藥材泡製成藥酒而宣傳其療效，亦
    屬未經核准擅自製造之偽藥，竟仍由前揭2 名姓名年籍不詳
    之男女，於96年1 月23日下午1 時許，在林口長庚醫院內，
    見Ｅ○○夫妻正在候診，遂趨前搭訕，伺機詢問Ｅ○○妻身
    體有何疾病，獲悉Ｅ○○之妻有頭暈、身體血液循環不良之
    陳疾，即誆稱其等也有頭暈之宿疾，因服用某位中醫師之藥
    方後，相當有效，其等正要去該中醫師處所購買藥材，可一
    同前往，另一面聯絡Ａ○○告知Ｅ○○之妻症狀，以利哄騙
    Ｅ○○購買，Ｅ○○夫妻受騙後，即由上開姓名年籍不詳之
    男女駕車搭載Ｅ○○夫妻前往桃園縣龜山鄉○○○街62號Ａ
    ○○之處所。到達後，Ａ○○誆稱其販賣之鹿茸為放山水鹿
    ，沒有抗生素，吃了對身體較好，Ｅ○○當場購買92兩鹿茸
    ，Ａ○○即將鹿茸92兩、編號10之1 、2 所示中藥材各1 包
    及米酒放入酒甕內，製造完成係偽藥之藥酒1 甕，當場販售
    與Ｅ○○，並告知Ｅ○○須浸泡2 個月後食用，即可改善體
    質，Ｅ○○遂在辛○○帶同下，至鄰近郵局提領現金
    154,400 元交與辛○○，並由辛○○開車將上開浸泡完畢之
    藥酒載回Ｅ○○住處，辛○○再將上開現款攜回交與Ａ○○
    朋分花用，而詐騙得手。
、Ａ○○、辛○○、Ｙ○○及酉○○4 人，共同基於意圖為自
    己不法所有、販賣及製造偽藥之犯意聯絡，明知如附表編
    號10之1 、2 內含之中藥材，係未經核准，擅自製造之偽藥
    （內含物詳如附表編號10之1 、2 備註欄所示之中藥材）
    ，又將上開中藥材泡製成藥酒而宣傳其療效，亦屬未經核准
    擅自製造之偽藥，於96年1 月24日上午11時許，由Ｙ○○及
    酉○○在林口長庚醫院，見卯○正在候診領藥，酉○○隨趨
    前搭訕，伺機詢問卯○身體有何疾病，獲悉卯○有心臟及高
    血壓之陳疾，一面謊稱認識1 位中醫師，可為醫治，因其先
    生及父親也有相同症狀，也是吃該名中醫的藥而痊癒，正好
    要去中醫師處所，可順道攜同卯○前往。之後，由Ｙ○○及
    酉○○開車引導卯○至桃園縣龜山鄉○○○街62號Ａ○○之
    處所，由酉○○虛偽向Ａ○○購買十五萬餘元之鹿茸，並騙
    稱該鹿茸及上開中藥材可以治療高血壓及心臟疾病，Ａ○○
    一旁即向卯○誆稱鹿茸為放山水鹿，沒有抗生素，吃了對身
    體很好，若將該鹿茸及如附表編號10之1 、2 所示之中藥
    材浸泡米酒2 個月後，可以治癒高血壓及心臟疾病，卯○受
    騙後，向Ａ○○購買鹿茸92兩、編號10之1 、2 所示中藥材
    各1 包、酒甕1 只，及米酒1 桶，共計154,400 元，卯○先
    行支付現金4,400 元與Ａ○○，Ａ○○即將上開鹿茸、編號
    10之1 、2 所示中藥材及米酒放入酒甕內，製造完成係偽藥
    之藥酒1 甕，當場販售與卯○，再由辛○○將上開物品載運
    至卯○住處後，卯○至附近銀行提領現款150,000 元交與辛○○，辛○○將上開現款攜回交與Ａ○○朋分花用，而詐騙
    得手。
、Ａ○○、辛○○及另2 名姓名年籍不詳自稱姓陳之成年男女
    ，共同基於意圖為自己不法所有及販賣偽藥之犯意聯絡，明
    知如附表編號10之1 、2 內含之中藥材，係未經核准，擅
    自製造之偽藥（內含物詳如附表編號10之1 、2 備註欄所
    示之中藥材），於96年1 月24日下午1 時許，由前揭2 名姓
    名年籍不詳之成年男女，在林口長庚醫院，見ｄ○○○正等
    候領藥，隨趨前搭訕，伺機詢問ｄ○○○身體有何疾病，獲
    悉ｄ○○○及其夫有腿老化及脊椎前突之陳疾，隨即謊稱其
    本身曾經跌倒，脊椎有問題，因服用1 名中醫藥材而痊癒，
    正好要去中醫師處所，可順道攜同ｄ○○○前往，一面聯絡
    Ａ○○告知ｄ○○○之病狀，以利藥材之販售。之後，由前
    揭2 名姓名年籍不詳之成年男女開車載同ｄ○○○至桃園縣
    龜山鄉○○○街62號Ａ○○之處所，Ａ○○即向ｄ○○○誆
    稱鹿茸為放山水鹿，沒有抗生素，吃了對身體較好，若將該
    鹿茸及如附表編號10之1 、2 所示之中藥材浸泡米酒2 個
    月後服畢，可以治癒腿老化及脊椎前突，ｄ○○○因此向Ａ
    ○○購買鹿茸92兩、如附表編號10之1 、2 所示中藥材各
    1 包、酒甕1 只，及米酒1 桶，共計154,400 元，ｄ○○○
    當場支付現款4,400 元，再由辛○○將上開物品載運至ｄ○○○住處後，ｄ○○○至鄰近銀行提領所餘款項150,000 元
    與辛○○，辛○○再將上開現款攜回交與Ａ○○朋分花用，
    而詐騙得手。
、Ａ○○、辛○○、Ｗ○○及Ｊ○○4 人，共同基於意圖為自
    己不法所有及販賣偽藥之犯意聯絡，明知如附表編號10之
    1 內含之中藥材，係未經核准，擅自製造之偽藥（內含物詳
    如附表編號10之1 備註欄所示之中藥材），於96年1 月上
    旬某日，由Ｗ○○、Ｊ○○2 人在林口長庚醫院，見丙○○
    夫妻2 人正在候診，隨趨前搭訕，騙稱其之叔父前來開腦瘤
    ，言談間得知丙○○身體酸痛，即誆稱跟伊之母親症狀差不
    多，其等認識1 位中醫師，可為醫治，因其正好要去中醫師
    處所，可順道攜同丙○○夫妻前往，一面聯絡Ａ○○告知丙○○之病狀，以利藥材之販售。之後，由Ｗ○○及Ｊ○○開
    車引導丙○○夫妻至桃園縣龜山鄉○○○街62號Ａ○○之處
    所，Ａ○○即向丙○○詐稱鹿茸及附表編號10之1 所示之
    不明藥材係珍貴藥材，藥效良好，若將如附表編號10之1 所
    示之中藥材浸泡米酒2 個月後，可以治癒症狀，丙○○因此
    向Ａ○○購買鹿茸92兩、編號10之1 所示中藥材2 包、酒甕
    1 只，及米酒1 桶，共計144,000 元，並由辛○○將上開物
    品載運至丙○○住處後，丙○○至鄰近銀行領款當場交付現
    金144,000 元與辛○○，辛○○再將上開現款攜回交與Ａ○○朋分花用，而詐騙得手。
、Ａ○○、辛○○、Ｊ○○及Ｗ○○，共同基於意圖為自己不
    法所有及販賣偽藥之犯意聯絡，明知如附表編號10之1 內
    含之中藥材，係未經核准，擅自製造之偽藥（內含物詳如附
    表編號10之1 備註欄所示之中藥材），於96年3 月1 日上
    午11時許，由Ｊ○○及Ｗ○○，在林口長庚醫院內，見Ｎ○○1 人正候診領藥，隨趨前搭訕，伺機詢問Ｎ○○身體有何
    疾病，獲悉Ｎ○○有鼻病之陳疾，一面謊稱認識1 位中醫師
    ，用1 帖中藥材泡酒服用，可為醫治，因其正好要去中醫師
    處所，可順道攜同Ｎ○○前往，一面聯絡Ａ○○告知Ｎ○○
    之病狀，以利藥材之販售。之後，由Ｊ○○及Ｗ○○開車載
    同Ｎ○○至桃園縣龜山鄉○○○街62號Ａ○○之處所，Ａ○○即向Ｎ○○誆稱其所販賣之鹿茸係放山水鹿，沒有抗生素
    ，吃了對身體較好，若將該鹿茸及如附表編號10之1 所示
    之中藥材浸泡米酒2 個月後，可以治癒鼻病、高血壓、頭痛
    及血液循環等疾病，Ｎ○○因此向Ａ○○購買鹿茸80兩、附
    表編號10之1 所示中藥材2 包、酒甕1 只，及米酒1 桶，
    共計148,000 元，由Ｎ○○返家向朋友借足現金148,000 元
    ，再由辛○○將上開物品載運至Ｎ○○住處後交與辛○○，
    辛○○再將上開現款攜回交與Ａ○○朋分花用，而詐騙得手
    。
、Ａ○○、辛○○、Ｙ○○及酉○○4 人，共同基於意圖為自
    己不法所有及販賣偽藥之犯意聯絡，明知如附表編號10之
    2 內含之中藥材，係未經核准，擅自製造之偽藥（內含物詳
    如附表編號10之2備註欄所示之中藥材），於96年3 月5日
    下午2 時許，由Ｙ○○及酉○○，在林口長庚醫院，見ｅ○○○正在候診，隨趨前搭訕，伺機詢問ｅ○○○身體有何疾
    病，獲悉ｅ○○○有膝蓋酸痛之陳疾，一面謊稱認識1 位中
    醫師，有一帖藥方吃了可以排毒，因其正好要去中醫師處所
    ，可順道攜同ｅ○○○前往，一面聯絡Ａ○○告知ｅ○○○
    之病狀，以利藥材之販售。之後，由Ｙ○○及酉○○開車載
    同ｅ○○○至桃園縣龜山鄉○○○街62號Ａ○○之處所，Ａ
    ○○即向ｅ○○○誆稱如附表編號8 所示之不明膠塊係用
    靈芝等珍貴藥材提煉而成，若將該不明膠塊及如附表編號
    10 之2所示之中藥材浸泡米酒2 個月後，可以改善體質，ｅ
    ○○○因此向Ａ○○購買如附表編號8 所示不明膠塊3 盒
    、編號10之2 所示中藥材1 包，共計79,000元，並由辛○○
    將上開物品載運至ｅ○○○住處後，ｅ○○○當場交付現金
    79,000元與辛○○，辛○○再將上開現款攜回交與Ａ○○朋
    分花用，而詐騙得手。
、Ａ○○、辛○○、Ｙ○○及酉○○4 人，共同基於意圖為自
    己不法所有及販賣偽藥之犯意聯絡，明知如附表編號10之
    1 內含之中藥材，係未經核准，擅自製造之偽藥（內含物詳
    如附表編號10之1 備註欄所示之中藥材），於96年3 月19
    日上午11時許，由Ｙ○○及酉○○，在林口長庚醫院，見黃
    ○○○正候診領藥，隨趨前搭訕，伺機詢問黃○○○身體有
    何疾病，獲悉黃○○○有糖尿病及手腳麻痺等陳疾，一面謊
    稱認識1 位中醫師，可為醫治，因其婆婆也有糖尿病及手腳
    麻痺，也是服用該名中醫藥材而痊癒，正好要去中醫師處所
    ，可順道攜同黃○○○前往，一面聯絡Ａ○○告知黃○○○
    之病狀，以利藥材之販售。之後，由Ｙ○○及酉○○開車載
    同黃○○○至桃園縣龜山鄉○○○街62號Ａ○○之處所，Ａ
    ○○即向黃○○○誆稱其所販賣之鹿茸為野生水鹿，沒有抗
    生素，吃了對身體較好，若將該鹿茸及如附表編號10之1
    所示之中藥材浸泡米酒2 個月後，可以治癒糖尿病及手腳麻
    痺，黃○○○因此向Ａ○○購買鹿茸13兩、編號10之1 所示
    中藥材2 包、酒甕1 只，及米酒1 桶，共計60,000元，黃○○○當場支付現金2,000 元與Ａ○○，再由辛○○將上開物
    品載運至黃○○○住處後，黃○○○至郵局提領所餘現款
    58,000元交與辛○○，辛○○再將上開現款攜回交與Ａ○○
    朋分花用，而詐騙得手。
、Ａ○○、辛○○、申○○及另1 名姓名年籍不詳自稱申○○
    配偶之成年男子，共同基於意圖為自己不法所有、販賣及製
    造偽藥之犯意聯絡，明知如附表編號10之1 內含之中藥材
    ，係未經核准，擅自製造之偽藥（內含物詳如附表編號10
    之1 備註欄所示之中藥材），又將上開中藥材泡製成藥酒而
    宣傳其療效，亦屬未經核准擅自製造之偽藥，於96年3 月20
    日下午2 時許，由申○○及前揭自稱申○○配偶之男子，在
    林口長庚醫院，見寅○○正在候診，隨趨前搭訕，伺機詢問
    寅○○身體有何疾病，獲悉寅○○有老花眼及腳骨退化之陳
    疾，一面謊稱認識1 位中醫師，有一帖藥方可為醫治，因其
    正好要去中醫師處所，可順道攜同寅○○前往，一面聯絡Ａ
    ○○告知寅○○之病狀，以利藥材之販售。之後，由申○○
    及前揭姓名年籍不詳之成年男子開車載同寅○○至桃園縣龜
    山鄉○○○街62號Ａ○○之處所，Ａ○○即向寅○○誆稱其
    所販賣之鹿茸係放山水鹿，沒有抗生素，吃了對身體較好，
    若將該鹿茸及如附表編號10之1 所示之中藥材浸泡米酒2
    個月後服用，可以治癒指頭割傷、老花眼及腳骨退化，寅○○因此向Ａ○○購買鹿茸42兩、編號10之1 所示中藥材1 包
    、酒甕1 只，及米酒1 桶，共計79,600元，寅○○當場支付
    現金9,600 元，Ａ○○即將上開鹿茸、編號10之1 所示中藥
    材及米酒放入酒甕內，製造完成係偽藥之藥酒1 甕，當場販
    售與寅○○，再由辛○○將上開物品載運至寅○○住處後，
    寅○○至銀行提領所餘現款70,000元交與辛○○，辛○○再
    將上開現款攜回交與Ａ○○朋分花用，而詐騙得手。
、Ａ○○、辛○○、Ｗ○○及Ｊ○○4 人，共同基於意圖為自
    己不法所有、販賣及製造偽藥之犯意聯絡，明知如附表編
    號10之1 、2 內含之中藥材，係未經核准，擅自製造之偽藥
    （內含物詳如附表編號10之1 、2 備註欄所示之中藥材）
    ，又將上開中藥材泡製成藥酒而宣傳其療效，亦屬未經核准
    擅自製造之偽藥，於96年3 月21日上午11時許，由Ｗ○○及
    Ｊ○○在林口長庚醫院，見壬○○獨自1 人，Ｊ○○隨趨前
    搭訕，伺機詢問壬○○身體有何疾病，獲悉壬○○之妻有骨
    刺之陳疾，一面謊稱認識1 位中醫師，可為醫治，因其母親
    也有骨刺，也是服用該名中醫藥材而痊癒，今日要去中醫師
    處所，可順道攜同壬○○前往，一面聯絡Ａ○○告知壬○○
    之病狀，以利藥材之販售。之後，由Ｗ○○及Ｊ○○開車載
    同壬○○至桃園縣龜山鄉○○○街62號Ａ○○之處所，Ａ○○即向壬○○誆稱其所販賣之鹿茸為野生珍貴藥材，若將該
    鹿茸及如附表編號10之1 、2 所示之中藥材浸泡米酒2 個
    月後服用，可以改善體質，治癒脊椎長骨刺，壬○○因此向
    Ａ○○購買鹿茸5 斤、附表編號10之1 所示中藥材2 包、
    附表編號10之2 所示中藥材1 包、酒甕1 只，及米酒1 桶
    ，共計163,800 元，Ａ○○即將上開鹿茸、編號10之1 、2
    所示中藥材及米酒放入酒甕內，製造完成係偽藥之藥酒1 甕
    ，當場販售與壬○○，並由辛○○將上開物品載運至壬○○
    住處後，壬○○至鄰近銀行提領現款163,800 元，當場交與
    辛○○，辛○○再將上開現款攜回交與Ａ○○朋分花用，而
    詐騙得手。
、Ａ○○、辛○○、庚○○及另1 名姓名年籍不詳自稱庚○○
    配偶之成年男子，共同基於意圖為自己不法所有及販賣偽藥
    之犯意聯絡，明知如附表編號10之1 、2 內含之中藥材，
    係未經核准，擅自製造之偽藥（內含物詳如附表編號10之
    1 、2 備註欄所示之中藥材），於96年3 月21日下午4 時許
    ，由庚○○及前揭自稱庚○○配偶之成年男子，在林口長庚
    醫院內，見亥○○1 人獨自等候領藥，隨趨前搭訕，伺機詢
    問亥○○身體有何疾病，獲悉亥○○有心導管阻塞及糖尿病
    之陳疾，一面謊稱認識1 位中醫師，可為醫治，因其父親也
    有心導管阻塞及糖尿病，也是吃該名中醫的藥而痊癒，正好
    要去中醫師處所，可順道攜同亥○○前往，一面聯絡Ａ○○
    告知亥○○之病狀，以利藥材之販售。之後，由庚○○及前
    揭自稱庚○○配偶之男子開車載同亥○○至桃園縣龜山鄉○○○街62號Ａ○○之處所，Ａ○○即向亥○○誆稱其所販賣
    之鹿茸為放山水鹿，沒有抗生素，吃了對身體較好，若將該
    鹿茸及如附表編號10之1 、2 所示之中藥材浸泡米酒2 個
    月後服用，可以治癒心導管阻塞及糖尿病，亥○○受騙而向
    Ａ○○購買鹿茸86兩、附表編號10之1 所示中藥材2 包、
    附表編號10之2 所示中藥材1 包，共計157,800 元，亥○○當場支付現金15,000元，再由辛○○將上開物品載運至亥
    ○○住處後，亥○○至銀行提領所餘款項142,800 元交與辛○○，辛○○再將上開現款攜回交與Ａ○○，一同朋分花用
    ，而詐騙得手。
、Ａ○○、辛○○、Ｙ○○及酉○○4 人，共同基於意圖為自
    己不法所有、販賣及製造偽藥之犯意聯絡，明知如附表編
    號10之1 內含之中藥材，係未經核准，擅自製造之偽藥（內
    含物詳如附表編號10之1 備註欄所示之中藥材），又將上
    開中藥材泡製成藥酒而宣傳其療效，亦屬未經核准擅自製造
    之偽藥，於96年3 月27日上午10時許，由Ｙ○○及酉○○，
    在林口長庚醫院內，見ａ○○正等候領藥，隨趨前搭訕，伺
    機詢問ａ○○身體有何疾病，獲悉ａ○○有糖尿病之陳疾，
    一面謊稱認識1 位中醫師，可為醫治，因其先生也有糖尿病
    ，是服用該名中醫師藥材而痊癒，正好要去中醫師處所，可
    順道攜同ａ○○前往，一面聯絡Ａ○○告知ａ○○之病狀，
    以利藥材之販售，ａ○○受騙應允後，由Ｙ○○及酉○○開
    車載同ａ○○至桃園縣龜山鄉○○○街62號Ａ○○之處所，
    Ｙ○○及酉○○先假意向Ａ○○購買10多萬元鹿茸，並稱該
    鹿茸及中藥材可以治好ａ○○糖尿病，藉此取信ａ○○，Ａ
    ○○即向ａ○○誆稱鹿茸係放山水鹿，沒有抗生素，吃了對
    身體較好，若將該鹿茸及如附表編號10之1 所示之中藥材
    浸泡米酒2 個月後服用，可以治癒糖尿病，ａ○○因此受騙
    向Ａ○○購買鹿茸45兩、附表編號10之1 所示中藥材1 包
    、酒甕1 只，及米酒1 桶，共計85,000元，Ａ○○先將上開
    鹿茸及中藥材放入酒甕，並由辛○○將上開物品載運至ａ○○住處後，辛○○再將米酒倒入上開酒甕內，製造完成係偽
    藥之藥酒1 甕，當場販售與ａ○○，ａ○○另至鄰近郵局提
    領現金85,000元交與辛○○，辛○○再將上開現款攜回交與
    Ａ○○，一同朋分花用，而詐騙得手。
、Ａ○○、辛○○及另2 名姓名年籍不詳自稱姓陳之成年男女
    ，共同基於意圖為自己不法所有及販賣偽藥之犯意聯絡，明
    知如附表編號10之1 內含之中藥材，係未經核准，擅自製
    造之偽藥（內含物詳如附表編號10之1 備註欄所示之中藥
    材），於96年3 月29日上午10時許，由前揭2 名姓名年籍不
    詳之成年男女，在桃園縣林口鄉某觀音廟前，見Ｋ○○1 人
    獨自正在拜拜，隨趨前搭訕，伺機詢問Ｋ○○身體有何疾病
    ，獲悉Ｋ○○有腰酸之陳疾，謊稱認識1 位中醫師，可為醫
    治，因其本身也有坐骨神經痛，也是服用該名中醫之藥材而
    痊癒，今日要去中醫師處所，可順道攜同Ｋ○○前往，Ｋ○○受騙應允後，由前揭2 名姓名年籍不詳之成年男女開車引
    導Ｋ○○至桃園縣龜山鄉○○○街62號Ａ○○之處所，Ａ○○即向Ｋ○○誆稱如附表編號8 所示之不明膠塊係72種高
    貴中藥提煉7 天7 夜才製成，有治療腰酸、固筋骨、降血壓
    等多種功效，若將該不明膠塊及如附表編號10之1 所示之
    中藥材浸泡米酒2 個月後，可以治癒腰酸、降血壓及固筋骨
    ，Ｋ○○因此受騙向Ａ○○購買如附表編號8 所示不明膠
    塊4 盒、編號10之1 所示中藥材2 包、酒甕1 只，及米酒1
    桶，共計110,900 元，並由辛○○將上開物品載運至Ｋ○○
    住處後，Ｋ○○至鄰近農會提領現金110,900 元交與辛○○
    ，辛○○再將上開現款攜回交與Ａ○○，一同朋分花用，而
    詐騙得手。
、Ａ○○、ｆ○○，共同基於意圖為自己不法所有、販賣及製
    造偽藥之犯意聯絡，明知如附表編號10之1 內含之中藥材
    ，係未經核准，擅自製造之偽藥（內含物詳如附表編號10
    之1 備註欄所示之中藥材），又將上開中藥材泡製成藥酒而
    宣傳其療效，亦屬未經核准擅自製造之偽藥，於96年3 月底
    某日下午2 時許，由ｆ○○在林口長庚醫院內，見ｎ○○1
    人獨自候診，隨趨前搭訕，伺機詢問ｎ○○身體有何疾病，
    獲悉ｎ○○及其女兒有腰酸、坐骨神經及腳部車禍所致之陳
    疾，一面謊稱認識1 位中醫師，可為醫治，因其本身曾經前
    腳不能走動，也是服用該名中醫販售之藥材而痊癒，今日要
    去中醫師處所，可順道攜同ｎ○○前往，一面聯絡Ａ○○告
    知ｎ○○之病狀，以利藥材之販售。之後，由ｆ○○開車引
    導ｎ○○至桃園縣龜山鄉○○○街62號Ａ○○之處所，Ａ○○即向ｎ○○誆稱其所販賣之鹿茸為放山水鹿，沒有抗生素
    ，吃了對身體較好，若將該鹿茸及如附表編號10之1 所示
    之中藥材浸泡米酒2 個月後服用，可以治癒筋骨酸痛、腳部
    受傷，ｎ○○因此上當，向Ａ○○購買鹿茸48兩、如附表
    編號10之1 所示中藥材1 包、酒甕1 只，及米酒1 桶，共計
    79,500元，ｎ○○當場支付5,000 元，Ａ○○即將上開鹿茸
    、編號10之1 所示中藥材1 包及米酒放入酒甕內，製造完成
    係偽藥之藥酒1 甕，再由Ａ○○將上開物品載運至ｎ○○住
    處後，ｎ○○交付所餘現金74,500元與Ａ○○，而詐騙得手
    。
、Ａ○○與庚○○，共同基於意圖為自己不法所有及販賣偽藥
    之犯意聯絡，明知如附表編號10之1 內含之中藥材係未經
    核准，擅自製造之偽藥（內含物詳如附表編號10之1 備註
    欄所示之中藥材），於96年4 月初某日下午2 時許，由庚○○在林口長庚醫院內，見ｏ○○夫妻2 人正在候診，隨趨前
    搭訕，伺機詢問ｏ○○身體有何疾病，獲悉ｏ○○有肺病之
    陳疾，一面謊稱認識1 位中醫師，可為醫治，因其先生也有
    相同病症，也是服用該名中醫藥材而痊癒，正好要去中醫師
    處所，可順道攜同ｏ○○前往，ｏ○○受騙後，由庚○○引
    導ｏ○○夫妻至桃園縣龜山鄉○○○街62號Ａ○○之處所，
    Ａ○○即向ｏ○○誆稱如附表編號8 所示之不明膠塊為靈
    芝等珍貴藥材提煉製成，若將該不明膠塊及如附表編號10
    之1 所示之中藥材，按其指示方式使用，即可以改善體質，
    治療肺病，ｏ○○因此向Ａ○○購買如附表編號8 所示不
    明膠塊1 塊、編號10之1 所示中藥材1 包，共計27,500元，
    ｏ○○當場交付現金27,500元與Ａ○○，而詐騙得手。
、Ａ○○、辛○○、Ｗ○○及Ｊ○○，共同基於意圖為自己不
    法所有、販賣及製造偽藥之犯意聯絡，明知如附表編號10
    之1 、2 內含之中藥材，係未經核准，擅自製造之偽藥（內
    含物詳如附表編號10之1 、2 備註欄所示之中藥材），又
    將上開中藥材泡製成藥酒而宣傳其療效，於96年4 月13日上
    午9 時許，由自稱為陳姓夫妻之Ｗ○○及Ｊ○○，在林口長
    庚醫院內，見ｉ○○夫妻正在候診，隨趨前搭訕，伺機詢問
    ｉ○○身體有何疾病，獲悉ｉ○○夫妻有耳鳴、高血壓之陳
    疾，一面謊稱認識1 位中醫師，有祖傳秘方可為醫治，因其
    正好要去中醫師處所，可順道攜同ｉ○○夫妻前往，一面聯
    絡Ａ○○告知ｉ○○之病狀，以利藥材之販售。之後，由Ｗ
    ○○及Ｊ○○開車引導ｉ○○夫妻至桃園縣龜山鄉○○○街
    62號Ａ○○之處所，Ａ○○即向ｉ○○誆稱其所販賣之鹿茸
    有治療高血壓、心臟病、糖尿病、骨刺等多種功效，若將該
    鹿茸及如附表編號10之1 、2 所示之中藥材浸泡米酒2 個
    月後服用，可以治癒高血壓、心臟病、骨刺，ｉ○○因此受
    騙向Ａ○○購買鹿茸48兩、附表編號10之1 、2 所示中藥
    材各1 包、酒甕1 只，及米酒1 桶，共計90,000元，ｉ○○
    當場支付現金2,000 元，Ａ○○先將鹿茸置於酒甕內，再由
    辛○○將上開物品載運至ｉ○○住處後，辛○○再將中藥材
    、米酒倒入酒甕內，當場製造完畢係屬偽藥之藥酒1 甕售與
    ｉ○○，ｉ○○交付所餘款項88,000元與辛○○，辛○○再
    將上開現款攜回交與Ａ○○，一同朋分花用，而詐騙得手。
、Ａ○○、辛○○、Ｙ○○及酉○○4 人，共同基於意圖為自
    己不法所有、販賣及製造偽藥之犯意聯絡，明知如附表編
    號10之1 內含之中藥材，係未經核准，擅自製造之偽藥（內
    含物詳如附表編號10之1 備註欄所示之中藥材），又將上
    開中藥材泡製成藥酒而宣傳其療效，於96年4 月13日上午11
    時許，由Ｙ○○及酉○○在林口長庚醫院內，見Ｉ○○獨自
    候診，酉○○隨趨前搭訕，伺機詢問Ｉ○○身體有何疾病，
    獲悉Ｉ○○有骨刺、坐骨神經、糖尿病及心臟病之陳疾，一
    面謊稱認識1 位中醫師，可為醫治，因其先生也有坐骨神經
    痛，也是服用該名中醫藥物而痊癒，正好要去中醫師處所，
    可順道攜同Ｉ○○前往，一面聯絡Ａ○○告知Ｉ○○之病狀
    ，以利藥材之販售。之後，由Ｙ○○及酉○○開車載同Ｉ○○至桃園縣龜山鄉○○○街62號Ａ○○之處所，Ａ○○即向
    Ｉ○○誆稱如附表編號8 所示之不明膠塊為72種高貴中藥
    提煉7 天7 夜才製成，有治療骨刺、坐骨神經、心臟病及糖
    尿病等多種功效，若將該不明膠塊及如附表編號10之1 所
    示之中藥材浸泡米酒2 個月後服用，可以治癒骨刺、坐骨神
    經、糖尿病及心臟病，Ｉ○○因此受騙向Ａ○○購買如附表
    編號8 所示不明膠塊3 盒、編號10之1 所示中藥材3 包、
    酒甕1 只，及米酒1 桶，共計82,300元，Ｉ○○當場支付現
    金2,300 元與Ａ○○，再由辛○○將上開物品載運至臺北縣
    板橋市○○路250 巷32之3 號Ｉ○○住處後，辛○○再將米
    酒、中藥材及上開不明膠塊置入酒甕內，當場製造完畢係屬
    偽藥之藥酒1 甕售與Ｉ○○，Ｉ○○至鄰近郵局提領所餘款
    項80,000元交與辛○○，辛○○再將上開現款攜回交與Ａ○○，一同朋分花用，而詐騙得手。
、Ａ○○、辛○○、Ｙ○○及酉○○4 人，共同基於意圖為自
    己不法所有及販賣偽藥之犯意聯絡，明知如附表編號10之
    1 、2 內含之中藥材，係未經核准，擅自製造之偽藥（內含
    物詳如附表編號10之1 、2 備註欄所示之中藥材），於96
    年4 月20日下午1 時許，由Ｙ○○及酉○○在林口長庚醫院
    內，見乙○○正等候領藥，酉○○隨趨前搭訕，伺機詢問乙○○身體有何疾病，獲悉乙○○有骨頭酸痛之陳疾，謊稱認
    識1 位中醫師，可為醫治，因其正好要去中醫師處所，可順
    道攜同乙○○前往。之後，由Ｙ○○及酉○○開車引導乙○○至桃園縣龜山鄉○○○街62號Ａ○○之處所，酉○○先假
    意向Ａ○○購買如附表編號8 所示不明膠塊及中藥材共82
    ,500 元 ，Ａ○○亦向乙○○誆稱若將如附表編號10之1
    、2 所示之中藥材及上開不明膠塊，按其指示方式服用3 個
    月後，可以治癒乙○○骨頭酸痛，乙○○因此受騙向Ａ○○
    購買如附表編號8 所示不明膠塊3 盒、附表編號10之1
    所示中藥材3 包、附表編號10之2 所示中藥材6 包，共計
    82,500元，並由辛○○將上開物品載運至乙○○住處後，乙○○當場交付現金82,500元與辛○○，辛○○再將上開現款
    攜回交與Ａ○○，一同朋分花用，而詐騙得手。
、Ａ○○、辛○○、申○○及另1 名姓名年籍不詳之成年男子
    ，共同基於意圖為自己不法所有、販賣及製造偽藥之犯意聯
    絡，明知如附表編號10之1 內含之中藥材，係未經核准，
    擅自製造之偽藥（內含物詳如附表編號10之1 備註欄所示
    之中藥材），又將上開中藥材泡製成藥酒而宣傳其療效，於
    96年4 月23日中午12時許，由申○○及前揭姓名年籍不詳自
    稱申○○配偶之男子，在林口長庚醫院，見己○○獨自候診
    ，申○○隨趨前搭訕，伺機詢問己○○身體有何疾病，獲悉
    己○○有糖尿病、頭痛及血液循環不佳之陳疾，一面謊稱認
    識1 位中醫師，可為醫治，因其先生也有糖尿病及高血壓，
    也是吃該名中醫的藥而痊癒，正好要去中醫師處所，可順道
    攜同己○○前往，一面聯絡Ａ○○告知己○○之病狀，以利
    藥材之販售。之後，由申○○及前揭姓名年籍不詳之男子開
    車載同己○○至桃園縣龜山鄉○○○街62號Ａ○○之處所，
    Ａ○○即向己○○誆稱其所販賣之鹿茸係放山水鹿，沒有抗
    生素，吃了對身體較好，若將該鹿茸及如附表編號10之1
    所示之中藥材浸泡米酒2 個月後服用，可以治癒糖尿病、頭
    痛及血液循環等疾，己○○因此向Ａ○○購買鹿茸89兩、上
    開編號10之1 所示中藥材2 包、酒甕1 只，及米酒1 桶，共
    計167, 400元，己○○當場交付現金1,000 元，Ａ○○即先
    將上開鹿茸、編號10之1 所示中藥材及些許米酒放入酒甕內
    ，再由辛○○將上開物品及未倒完之米酒載運至臺北縣鶯歌
    鎮○○路455 巷10弄2 號之己○○住處後，辛○○將未倒完
    之米酒倒入甕中，製造完成係偽藥之藥酒1 甕售與己○○，
    己○○另至郵局提領所餘款項166,400 元交與辛○○，辛○○再將上開現款攜回交與Ａ○○，一同朋分花用，而詐騙得
    手。
、Ａ○○、辛○○、申○○及另一名姓名年籍不詳、自稱申○○配偶之成年男子，共同基於意圖為自己不法所有及販賣偽
    藥之犯意聯絡，明知如附表編號10之1 內含之中藥材，係
    未經核准，擅自製造之偽藥（內含物詳如附表編號10之1
    備註欄所示之中藥材），於96年4 月24日上午11時，由申○○及上開姓名年藉不詳之成年男子，在林口長庚醫院內，見
    Ｒ○○隨趨前搭訕，伺機詢問Ｒ○○身體有何疾病，獲悉Ｒ
    ○○手部韌帶受傷，即向Ｒ○○騙稱有1 名中醫師可以治好
    ，今日正好要去向該名中醫師購買鹿茸，可攜同Ｒ○○一同
    前往。之後，由申○○及上開不知名之男子開車引導Ｒ○○
    至桃園縣龜山鄉○○○街62號Ａ○○之處所，申○○先假意
    向Ａ○○購買鹿茸，並向Ｒ○○騙稱該鹿茸可治好手韌帶受
    傷、高血壓及筋骨酸痛，Ａ○○亦騙說此鹿茸為放山水鹿，
    非人工飼養，不含抗生素，服用後對身體比較好，若將該鹿
    茸及附表編號10之1 所示之中藥材浸泡米酒3 個月後服用
    ，可以治療筋骨酸痛及高血壓，Ｒ○○因此向Ａ○○購買鹿
    茸32兩、附表編號10之1 所示中藥材1 包、米酒、酒甕，
    共計59,700元，Ｒ○○先行支付現金2,000 元與Ａ○○，並
    由辛○○將上開物品載運至Ｒ○○住處後，Ｒ○○再開立57
    ,700 元 支票交與辛○○，並已於96年4 月30日兌現，而詐
    騙得手。
貳、認定犯罪事實所憑證據及理由：
一、本案被告Ａ○○、Ｙ○○、酉○○、Ｊ○○、Ｗ○○、庚○○、辛○○、申○○、ｆ○○分別所犯藥事法第82條第1 項
    製造偽藥罪、同法第83條第1 項販賣偽藥罪、醫師法第28條
    未取得醫師資格擅自執行醫療業務罪、刑法第339 條第1 項
    詐欺取財罪，均係死刑、無期徒刑、最輕本刑為3 年以上有
    期徒刑以外之罪，其於準備程序就前揭被訴事實為有罪之陳
    述，經告知簡式審判程序之旨，並聽取其與公訴人之意見後
    ，本院裁定進行簡式審判程序，是本件之證據調查，依刑事
    訴訟法第273 條之2 規定，不受同法第159 條第1 項、第16
    1 條之2 、第161 條之3 、第163 條之1 及第164 條至第17
    0 條規定之限制，合先敘明。
二、上開犯罪事實，業經被告Ａ○○、Ｙ○○、酉○○、Ｊ○○
    、Ｗ○○、庚○○、辛○○、申○○、ｆ○○於本院審理時
    坦白承認，並經被害人Ｆ○○、ｈ○○、甲○○○、玄○○
    、未○○、Ｖ○○、ｃ○○、ｑ○○、天○○、Ｔ○○、丁○○、ｊ○○、Ｚ○○、ｌ○○、Ｘ○○、戌○○、Ｌ○○
    、ｐ○○、Ｏ○、ｋ○○、子○○、丑○○、戊○○、Ｐ○○、午○○、ｍ○○、Ｂ○○、ｂ○○、宇○○、Ｃ○○、
    辰○○、ｇ○○、Ｄ○○、Ｕ○○、Ｇ○○、Ｓ○○、癸○○、Ｅ○○、卯○、ｄ○○○、丙○○、Ｎ○○、ｅ○○○
    、黃○○○、寅○○、壬○○、亥○○、ａ○○、Ｋ○○、
    ｎ○○、ｏ○○、ｉ○○、Ｉ○○、乙○○、己○○、Ｒ○○等人於警詢或本院審理時證述綦詳，復有如附表所示之
    物扣案可佐，足認被告Ａ○○、Ｙ○○、酉○○、Ｊ○○、
    Ｗ○○、庚○○、辛○○、申○○、ｆ○○之自白與事實相
    符，應可採信。
三、關於販賣偽藥部分：
    扣案如附表編號10之1 所示之中藥材，共12包（分別為檢
    體編號1 至12），每包均含人參、地黃、甘草、枸杞、蓮子
    、桑枝、桂枝、川芎、杜仲、淫羊藿、黃耆、桂皮、山藥、
    木蝴蝶、白朮、何首烏、雞血藤、大葉骨碎補、白芍、當歸
    、味牛膝、茯苓及4 種未知名民間藥；如附表編號10之2
    所示之中藥材（分別為檢體編號13至25），共13包，每包均
    含丁公藤、桑枝、雞血藤、大葉骨碎補及6 種未知名民間藥
    等中藥材所組成等事項，有政院衛生署藥物食品檢驗局97年
    6 月13日藥檢參字第0970009740號函文1 份在卷可考（參本
    院卷(四)第87至88頁）。並經本院當庭勘驗認扣案如附表編
    號10所示之中藥材，共有2 大類，1 種為大包（檢體編號1
    至12），1 種為小包（檢體編號13至25），大包藥材之內容
    物均相同，小包藥材內容物皆相同，製有筆錄在卷可考（參
    本院卷(五)第271 頁），核與上開鑑定文書相符，鑑定結果應
    可採信。又如附表編號10之1 及10之2 所示之中藥材，為
    被告Ａ○○於桃園縣桃園市某處，向姓名年籍不詳之綽號「
    魏先生」之成年男子所購買乙事，為被告Ａ○○於本院審理
    時供認屬實（參本院卷(五)第273 頁反面）。再者，上開中藥
    材，其中附表編號10之1 所示者，均含有「人參、地黃、
    甘草、桑枝、桂枝、川芎、杜仲、淫羊藿、黃耆、桂皮、木
    蝴蝶、白朮、何首烏、雞血藤、大葉骨碎補、白芍、當歸、
    味牛膝、茯苓」等中藥材；附表編號10之2 所示者，均含
    有「丁公藤、桑枝、雞血藤、大葉骨碎補」等中藥材，經稽
    查及檢驗後，均認應以藥品管理，且有未經核准，擅自製造
    之情形，係屬藥事法第20條第1 款之偽藥等事項，亦有行政
    院衛生署97年6 月30日署授藥字第0970002404號函1 紙指明
    在卷（參本院卷(四)第89頁）。是如附表編號10之1 及附表
    編號10之2 所示之中藥材當屬藥事法所指之「偽藥」無疑
    。又被告等人藉由搭訕被害人之際，獲悉被害人之病症，隨
    即誆稱Ａ○○所販賣上開中藥材，具有治癒被害人宿疾之「
    療效」，而被告Ａ○○於兜售之時，也不斷地向被害人謊陳
    該藥材可治癒被害人之症狀，被告辛○○亦負責載運前揭中
    藥材，親身接觸上揭中藥材，況且，上開藥材包裝外觀，均
    無主管機關即行政院衛生署之核准製造或販售字號，均有附
    表編號10之1 及10之2 所示之中藥材扣案可證。是被告Ａ
    ○○、Ｙ○○、酉○○、Ｊ○○、Ｗ○○、庚○○、辛○○
    、申○○、ｆ○○顯然明知如附表編號10之1 及2 所示之
    物均屬「偽藥」，竟仍再行售與如犯罪事實欄所示之被害人
    ，渠等犯行，顯係藥事法第83條第1 項之販賣偽藥罪。
四、關於製造偽藥部分：
    以附表編號10之1 或附表編號10之2 所示的中藥材，泡
    製成藥酒，倘其宣稱醫療效能而販售，應以藥品管理，如係
    未經核准擅自製造，核屬藥事法第20條第1 款之偽藥，並依
    同法第82條論處；又將鹿茸切片放入米酒泡製，倘其宣稱醫
    療效能而販售，應以藥品管理，如係未經核准擅自製造，核
    屬藥事法第20條第1 款之偽藥等情，有行政院衛生署97年6
    月30日署授藥字第0970002404號函在卷可稽（參本院卷(四)第
    89頁）。Ａ○○或親自、或責由辛○○未經主管機關核准即
    擅自將上開中藥材，佐以鹿茸或不明膠塊，浸泡米酒，製造
    成甕（如上開犯罪事實欄一(二)、(三)、(四)、(八)、(十二)、(十三)、(十四)、
    三、六、七、八、十、十一、十二、十三、十四、十六、十七、十八、十九、
    、、、、、、、、、、），或自行
    將鹿茸放入玻璃罐內，摻入米酒（如上開犯罪事實欄一(十二)所
    示），並對被害人宣傳其療效等情（詳如犯罪事實欄所述）
    ，為被告Ａ○○及辛○○於本院審理時供認無訛，則被告等
    人未經核准擅自製造上開藥酒，揆諸前開說明，被告等人犯
    行，自該當於藥事法第82條第1 項製造偽藥罪。
五、關於詐欺部分：
    附表編號10之1 及10之2 所示之中藥材，為未經核准，擅
    自製造，係屬藥事法第20條第1 項第1 款所指之偽藥等情，
    詳如上述。又被告等人所販賣如附表編號8 所示之不明膠
    塊，外觀黃褐色紙盒裝，內容為黑色膠塊，未檢出龜與鹿之
    DNA ，尚難判定其產品屬性等情，有行政院衛生署藥物食品
    檢驗局97年6 月13日藥檢參字第0970009740號函、行政院衛
    生署97年6 月30日署授藥字第0970002404號函各1 份在卷可
    稽（本院卷(四)第87至89頁），復經本院當庭勘驗為黑色不明
    膠狀物品，製有筆錄在卷可考（參本院卷(五)第271 頁），應
    可認定。再者，被告Ａ○○所購買之鹿茸係向臺北縣中和市
    綽號江先生之人所購買，被告Ａ○○也不確定是否為臺灣水
    鹿，竟仍向被害人稱其販賣之鹿茸為臺灣水鹿等情，亦為被
    告Ａ○○於本院所自承（參本院卷(一)第360 頁反面）。是以
    ，上開中藥材既未經檢驗合格，前述膠塊性質亦屬不明，渠
    等販賣之鹿茸來源品種也不清楚。被告等人竟利用搭訕被害
    人之機會，伺機窺探被害人及其家屬之身體狀況，掌握被害
    人病急投醫之心態，誆騙上開被害人稱其亦有相同宿疾，並
    知悉何處可購得藥材，進而與被害人一同前往Ａ○○上開租
    屋處，或假意向Ａ○○購買上開物品、鹿茸，用以博取被害
    人之信任，或由Ａ○○吹噓前述係屬偽藥之中藥材、性質不
    明之膠塊或來源品種不清之鹿茸，均品質優良，具有神奇療
    效，致使被害人受騙上當，交付現款向Ａ○○購買鹿茸、中
    藥材、不明膠塊等如事實欄所示之物品，被告等人犯行，應
    屬詐欺，灼然至明。
六、綜上各節，本案事證明確，被告Ａ○○、Ｙ○○、酉○○、
    Ｊ○○、Ｗ○○、庚○○、辛○○、申○○、ｆ○○之前述
    犯行均可認定，應依法論科。
、論罪科刑之理由：
一、被告Ａ○○就犯罪事實一(一)至(十四)行為後，刑法業於94年2 月
    2 日修正公布，並於95年7 月1 日施行。修正後刑法第2 條
    第1 項規定：「行為後法律有變更者，適用行為時之法律。
    但行為後之法律有利於行為人者，適用最有利於行為人之法
    律。」即由修正前之「從新從輕」原則，改採「從舊從輕」
    原則，以與刑法第1 條罪刑法定主義契合，並貫徹法律禁止
    溯及既往原則（參見刑法第2 條立法理由說明一），且係規
    範行為後法律變更所生新舊法律比較適用之準據法，於新法
    施行後，應適用新法第2 條第1 項之規定，為「從舊從輕」
    之比較（最高法院95年度第8 次刑事庭會議決議參照）。依
    上述說明，倘被告行為後，處罰行為所適用之法律有修正之
    情形，即應先行審認是否屬法律變更，以決定應否依刑法第
    2 條第1 項規定為新舊法之比較說明，再依比較結果，分別
    依同條第1 項前段抑但書規定，為適用修正前之行為時法抑
    有利於被告之修正後裁判時法之依據。至最高法院於95年11
    月1 日所作成95年度第21次刑事庭會議決議第1 項，係就若
    干修正後條文，僅為純文字修正，或為法理、既定見解之明
    文化者，認均非屬法律之變更，故一律適用裁判時法，自非
    以修正後法律對被告並無有利、不利情形時，認應適用裁判
    時法之謂（最高法院96年度臺上字第3773號、第4921號判決
    意旨參照）。申言之，「法律有無變更」，端視修正前後之
    法律，其刑罰權規範之實質內容，有無不同而定，完全與適
    用於個案究以何法對被告比較有利無關；至「對被告是否比
    較有利」，則以修正前後新舊刑法確有不同內容規範為前提
    ，而進一步就個案適用刑法第2 條第1 項規定比較何者對被
    告較有利之結果而言，前者「法律有變更」為因，再經適用
    準據法相互比較新舊刑法之規定，始有「對被告有利或不利
    」之結果，先後層次分明，互為因果。基此，不得以「對被
    告並無有利或不利」之結果，逆推「法律有無變更」之前提
    事實是否存在，此攸關刑法第2 條第1 項之新舊法比較適用
    ，應予辨別釐清。茲就本案有關新舊刑法比較適用分述如下
    ：
(一)、【適用法條之罰金刑】：
    被告行為時之刑法第33條第5 款規定：「罰金：1 元以上」
    ，修正後刑法該條規定為：「罰金：新臺幣1,000 元以上，
    以百元計算之」。又刑法施行法於95年6 月14日增訂公布第
    1 條之1 規定：「（第1 項）中華民國94年1 月7 日刑法修
    正施行後，刑法分則編所定罰金之貨幣單位為新臺幣。（第
    2 項）94年1 月7 日刑法修正時，刑法分則編未修正之條文
    定有罰金者，自94年1 月7 日刑法修正施行後，就其所定數
    額提高為30倍。但72年6 月26日至94年1 月7 日新增或修正
    之條文，就其所定數額提高為3 倍。」刑法第339 條第1 項
    之詐欺取財罪，法定刑可處銀元1,000 元以下之罰金，且未
    於72年6 月26日至94年1 月7 日間修正，故應就其所定數額
    提高為30倍。是依修正後之規定與被告行為時之罰金罰鍰提
    高標準條例第1 條前段及行政院、司法院據以發布提高刑法
    有關罰金條文之罰金倍數10倍，並自72年8 月1 日施行之規
    定相較，其罰金刑之最高度固未變更，但最低度已由銀元10
    元即新臺幣30元（依現行法規所定貨幣單位折算新臺幣條例
    第2 條之規定，銀元以新臺幣元之3 倍折算之），修正為新
    臺幣1,000 元，並以百元計算之，有關科刑規範事項已有變
    更，經比較新舊法，修正後之刑法第33條第5 款規定並非較
    有利於被告，本件應適用修正前刑法第33條第5 款之規定。
(二)、【關於罰金刑貨幣單位由銀元修正為新臺幣之法律適用】：
    刑法施行法第1 條之1 的立法理由謂：因應刑法增修條文施
    行後，刑法第33條第5 款規定，罰金貨幣單位已改為新臺幣
    ，是以同法各罪所定罰金貨幣單位，自應配合上開規定修正
    ；且因不再適用現行法規所定貨幣單位折算新臺幣條例，為
    使罰金數額趨於一致，避免衍生新舊法比較適用問題，以緩
    和實務適用法律之衝擊，於不變動罰金數額之前提下，而為
    制定。可見刑法施行法第1 條之1 ，係為取代罰金罰鍰提高
    標準條例第1 條前段而制定，具有特別準據法之性質，應逕
    予適用（最高法院96年度臺上字第5331號、第4185號、第14
    64號判決意旨參照）。
(三)、【修正前刑法第56條連續犯】：
    修正前刑法第56條之連續犯規定，業於94年1 月7 日修正公
    布刪除，並於95年7 月1 日施行，則修正後新刑法既刪除第
    56 條 連續犯之相關規定，則前開數行為，因係屬侵害數個
    個別不同之生命法益，自應以數個獨立罪論處，併合處罰後
    合併定其應執行刑。比較新舊刑法適用之結果，均以修正前
    之舊刑法連續犯規定較有利於被告，應適用修正前之舊刑法
    連續犯規定。
(四)、【共同正犯】：
    被告Ａ○○就犯罪事實欄一(一)至(十四)行為時之刑法第28條規定
    ：「2 人以上共同實施犯罪之行為者，皆為正犯。」修正施
    行後之規定則為：「2 人以上共同實行犯罪之行為者，皆為
    正犯。」揆諸本條之修正理由係為排除陰謀共同正犯，預備
    共同正犯成立共同正犯之可能，自屬法律有變更，然無論適
    用修正前或修正後之該條規定，對被告2 人而言均無有利或
    不利之情形，依刑法第2 條第1 項前段之規定，自應適用修
    正前刑法第28條共同正犯之規定。
(五)、【刑法第51條定執行刑】：
    本案被告Ａ○○部分犯罪係於95年7 月1 日前所為，部分犯
    罪則於95年7 月1 日後所犯。而修正前刑法第51條第5 款係
    規定：「宣告多數有期徒刑者，於各刑中之最長期以上，各
    刑合併之刑期以下，定其刑期。但不得逾20年。」修正後則
    規定：「宣告多數有期徒刑者，於各刑中之最長期以上，各
    刑合併之刑期以下，定其刑期。但不得逾30年。」新舊法比
    較結果，新法並未較有利於受刑人，自應依修正前刑法第51
    條第5 款規定其應執行刑。
(六)、【刑法第74條緩刑之規定】：
    刑法第74條緩刑之規定亦已修正公布施行（公布施行日期同
    於上開刑法第2 條）。而「犯罪在新法施行前，新法施行後
    ，緩刑之宣告，應適用新法第74條之規定」，有最高法院95
    年度第5 次刑事庭會議決議可資參照。本案被告Ａ○○所有
    犯行，自均應逕依修正施行後刑法第74條規定，諭知緩刑及
    命為特定事項。
(七)、【藥事法第82條第1 項製造偽藥罪、同法第83條第1 項販賣
    偽藥罪】：
    藥事法第82條第1 項製造偽藥罪、同法第83條第1 項販賣偽
    藥罪雖於95年5 月30日公佈修正，然該次修正內容就構成要
    件之內容及刑度均未修正（前次修正為93年4 月21日），自
    無比較新舊法之必要，附此敘明。
二、被告Ａ○○、Ｙ○○、酉○○、Ｊ○○、Ｗ○○、庚○○、
    辛○○、申○○、ｆ○○所犯各該罪名，分別如附表壹(一)至
    (九)所犯罪名欄所示。
三、按共同正犯之所以應對其他共同正犯所實施之行為負其全部
    責任者，以就其行為有犯意之聯絡為限，若他犯所實施之行
    為，超越原計畫之範圍，而為其所難預見者，則僅應就其所
    知之程度，令負責任，未可概以共同正犯論，最高法院50年
    臺上字第1060號著有判例可資參照。犯罪事實一(一)，被告Ａ
    ○○與姓名年籍不詳之成年女子；犯罪事實一(二)，被告Ａ○○與姓名年籍不詳之成年男子1 名、女子2 名；犯罪事實一
    (三)，被告Ａ○○與姓名年籍不詳之成年男女各1 名；犯罪事
    實一(四)，被告Ａ○○與1 名自稱Ａ○○大哥之姓名年籍不詳
    之成年男子及另2 名姓名年籍不詳、自稱為夫妻之成年男女
    ；犯罪事實一(五)，被告Ａ○○與及另2 名姓名年籍不詳、自
    稱為「馬敬賜」夫妻之成年男女；犯罪事實一(六)，被告Ａ○○與及另2 名姓名年藉不詳、自稱夫妻之成年男女；犯罪事
    實一(七)，被告Ａ○○與另2 名姓名年藉不詳、自稱夫妻之成
    年男女；犯罪事實一(八)，被告Ａ○○與另2 名姓名年藉不詳
    、自稱夫妻之成年男女；犯罪事實一(九)，被告Ａ○○與另2
    名姓名年藉不詳、自稱夫妻之成年男女；犯罪事實一(十)，被
    告Ａ○○與另2 名姓名年籍不詳、自稱為夫妻之成年男女；
    犯罪事實一(十一)，被告Ａ○○與另2 名姓名年籍不詳、自稱為
    「馬敬賜」夫妻之成年男女；犯罪事實一(十二)，被告Ａ○○與
    另2 名姓名年籍不詳、自稱為夫妻之成年男女；犯罪事實一
    (十三)，被告Ａ○○與另2 名姓名年籍不詳之成年男女；犯罪事
    實一(十四)，被告Ａ○○與2 名姓名年籍不詳、自稱夫妻、綽號
    為「馬敬昇」之成年男女各1 名；犯罪事實二，被告Ａ○○
    與另2 名姓名年籍不詳之成年男女；犯罪事實三，被告Ａ○○與另2 名姓名年籍不詳之成年男女；犯罪事實四，被告Ａ
    ○○與另2 名姓名年籍不詳、自稱夫妻之成年男女；犯罪事
    實五，被告Ａ○○與另2 名姓名年籍不詳、自稱夫妻之成年
    男女；犯罪事實六，被告Ａ○○與另2 名姓名年籍不詳、自
    稱夫妻之成年男女；犯罪事實七，被告Ａ○○與另2 名姓名
    年籍不詳、自稱夫妻之成年男女；犯罪事實八，被告Ａ○○
    與另2 名姓名年籍不詳之成年男女；犯罪事實九，被告Ａ○○與另2 名姓名年籍不詳、自稱夫妻之成年男女；犯罪事實
    十，被告Ａ○○與另2 名姓名年籍不詳、自稱夫妻之成年男
    女；犯罪事實十一，被告Ａ○○與另2 名姓名年籍不詳、自稱
    夫妻之成年男女；犯罪事實十二，被告Ａ○○與另2 名姓名年
    籍不詳、自稱夫妻之成年男女；犯罪事實十三，被告Ａ○○與
    姓名年籍不詳自稱姓陳之成年女子；犯罪事實十四，被告Ａ○○與辛○○及另2 名姓名年籍不詳之成年男女；犯罪事實十五
    ，被告Ａ○○與辛○○及另1 名姓名年籍不詳、自稱「陳敏
    進」之成年男子；犯罪事實十六，被告Ａ○○與另2 名姓名年
    籍不詳之成年男女；犯罪事實十七，被告Ａ○○與辛○○及另
    2 名姓名年籍不詳自稱姓陳之成年男女；犯罪事實十八，被告
    Ａ○○與另2 名姓名年籍不詳之成年男女；犯罪事實十九，被
    告Ａ○○與辛○○及姓名年籍不詳之成年男女各1 名；犯罪
    事實二十，被告Ａ○○與庚○○及另1 名姓名年籍不詳自稱庚○○配偶之成年男子；犯罪事實，被告Ａ○○與辛○○、
    庚○○及另1 名姓名年籍不詳之成年男子；犯罪事實，被
    告Ａ○○與辛○○及另2 名姓名年籍不詳自稱姓陳之成年男
    女；犯罪事實，被告Ａ○○與辛○○、Ｙ○○及酉○○4
    人；犯罪事實，被告Ａ○○與Ｗ○○及Ｊ○○3 人；犯罪
    事實，被告Ａ○○與辛○○、另2 名年籍姓名不詳之成年
    男女；犯罪事實，被告Ａ○○與辛○○、Ｙ○○及酉○○
    ；犯罪事實，被告Ａ○○與辛○○及另2 名姓名年籍不詳
    自稱姓陳之成年男女；犯罪事實，被告Ａ○○與辛○○、
    Ｗ○○及Ｊ○○；犯罪事實，被告Ａ○○與辛○○、Ｊ○○及Ｗ○○；犯罪事實，被告Ａ○○與辛○○、Ｙ○○及
    酉○○；犯罪事實，被告Ａ○○與辛○○、Ｙ○○及酉○○；犯罪事實，被告Ａ○○與辛○○、申○○及另1 名姓
    名年籍不詳自稱申○○配偶之成年男子；犯罪事實，被告
    Ａ○○與辛○○、Ｗ○○及Ｊ○○；犯罪事實，被告Ａ○○與辛○○、庚○○及另1 名姓名年籍不詳自稱庚○○配偶
    之成年男子；犯罪事實，被告Ａ○○與辛○○、Ｙ○○及
    酉○○；犯罪事實，被告Ａ○○與辛○○及另2 名姓名年
    籍不詳自稱姓陳之成年男女；犯罪事實，被告Ａ○○與ｆ
    ○○；犯罪事實，被告Ａ○○與庚○○；犯罪事實，被
    告Ａ○○與辛○○、Ｗ○○及Ｊ○○；犯罪事實，被告Ａ
    ○○與辛○○、Ｙ○○及酉○○；犯罪事實，被告Ａ○○
    與辛○○、Ｙ○○及酉○○；犯罪事實，被告Ａ○○與辛○○、申○○及另1 名姓名年籍不詳之成年男子；犯罪事實
    ，被告Ａ○○與辛○○、申○○及另一名姓名年籍不詳、
    自稱申○○配偶之成年男子，就各別之犯罪事實，有犯意聯
    絡及行為分擔，關於犯罪事實一(一)至(十四)部分，應依修正前刑
    法第28條，關於犯罪事實二至部分，應依修正後刑法第28
    條規定，分別論以共同正犯。檢察官認被告Ａ○○、Ｙ○○
    、酉○○、Ｊ○○、Ｗ○○、庚○○、辛○○、申○○、ｆ
    ○○就上開犯罪事實之「全部」，均有犯意聯絡及行為分擔
    ，但是檢察官未舉證並說明各該被告在何時、何地等「具體
    」犯罪事實之分工情況，於本院剖析卷內證據資料，也無法
    得此結論，可見並非本案每位被告對於其他被告「每一件」
    犯罪事實均有分工或聯絡，揆諸前開說明，應僅對其有犯意
    之聯絡及其所預見範圍內，論以共同正犯。是檢察官所指，
    尚有誤會，應予指明。
四、被告Ａ○○就犯罪事實一(一)至(十四)所為之詐欺取財罪、販賣偽
    藥罪、製造偽藥罪，時間緊接，犯罪構成要件相同，顯係基
    於概括犯意反覆為之，應依刪除前刑法第56條連續犯之規定
    ，分別論以一罪，並加重其刑。
五、按修正前刑法第55條規定之牽連犯，係指犯罪行為者意念中
    祇欲犯某罪，而其實施犯罪之方法，或其實施犯罪之結果，
    觸犯行為人目的行為以外之其他罪名者而言；亦即必須以犯
    一罪之方法行為犯他罪，或犯一罪之結果行為犯他罪，方有
    牽連關係可言。是牽連犯仍以有兩個以上獨立之犯罪行為為
    要件；倘係一個犯罪行為而觸犯數罪名，則為想像競合犯。
    再者，二行為之犯罪目的單一，依一般社會通念，認應評價
    為一罪方符合刑罰公平原則，如予數罪併罰，反有過度處罰
    之疑，與人民法律感情亦未契合；尤於牽連犯廢除後，適度
    擴張一行為概念，就此情形認屬一行為觸犯數罪名之想像競
    合犯，方為適當。最高法院96年度臺上字第7393號、97年度
    臺上字第3223號判決意旨可參。又製造與販賣偽藥，係屬二
    個獨立舉措，難謂有低度行為與高度行為吸收之關係，最高
    法院82年度臺上字第3229號、94年度臺上字第5368號判決要
    旨可為本案用法之依憑。則：
(一)、被告Ａ○○就犯罪事實一所為連續詐欺取財罪、連續製造偽
    藥罪及連續販賣偽藥罪，係以詐欺被害人財物為目的，在誆
    騙被害人之過程中，一同販賣、製造偽藥，顯係一行為觸犯
    數罪名，揆諸前開說明，為想像競合犯，應從一重之連續製
    造偽藥罪處斷。又被告Ａ○○就犯罪事實三、六、七、八、
    十、十一、十二、十三、十四、十六、十七、十八、十九、、、、、
    、、、、、、所為，分別以詐欺被害人財物
    為目的，在誆騙被害人之過程中，一同販賣、製造偽藥，顯
    係一行為觸犯數罪名，揆諸前開說明，為想像競合犯，應從
    一重之製造偽藥罪處斷。此外，被告Ａ○○就犯罪事實二、
    四、五、九、十五、二十、、、、、、、、、
    、、、所為，分別以詐欺被害人財物為目的，在誆
    騙被害人之過程中，一同販賣偽藥，顯係一行為觸犯數罪名
    ，揆諸前開說明，為想像競合犯，應從一重之販賣偽藥罪處
    斷。
(二)、Ｙ○○就犯罪事實、、所為，分別以詐欺被害人財物
    為目的，在誆騙被害人之過程中，一同販賣、製造偽藥，顯
    係一行為觸犯數罪名，揆諸前開說明，為想像競合犯，應從
    一重之製造偽藥罪處斷。就犯罪事實、、、所為，
    分別以詐欺被害人財物為目的，在誆騙被害人之過程中，一
    同販賣偽藥，顯係一行為觸犯數罪名，揆諸前開說明，為想
    像競合犯，應從一重之販賣偽藥罪處斷。
(三)、酉○○就犯罪事實、、所為，分別以詐欺被害人財物
    為目的，在誆騙被害人之過程中，一同販賣、製造偽藥，顯
    係一行為觸犯數罪名，揆諸前開說明，為想像競合犯，應從
    一重之製造偽藥罪處斷。就犯罪事實、、、所為，
    分別以詐欺被害人財物為目的，在誆騙被害人之過程中，一
    同販賣偽藥，顯係一行為觸犯數罪名，揆諸前開說明，為想
    像競合犯，應從一重之販賣偽藥罪處斷。
(四)、Ｊ○○就犯罪事實、所為，分別以詐欺被害人財物為目
    的，在誆騙被害人之過程中，一同販賣、製造偽藥，顯係一
    行為觸犯數罪名，揆諸前開說明，為想像競合犯，應從一重
    之製造偽藥罪處斷。就犯罪事實、、所為，分別以詐
    欺被害人財物為目的，在誆騙被害人之過程中，一同販賣偽
    藥，顯係一行為觸犯數罪名，揆諸前開說明，為想像競合犯
    ，應從一重之販賣偽藥罪處斷。
(五)、Ｗ○○就犯罪事實、所為，分別以詐欺被害人財物為目
    的，在誆騙被害人之過程中，一同販賣、製造偽藥，顯係一
    行為觸犯數罪名，揆諸前開說明，為想像競合犯，應從一重
    之製造偽藥罪處斷。就犯罪事實、、所為，分別以詐
    欺被害人財物為目的，在誆騙被害人之過程中，一同販賣偽
    藥，顯係一行為觸犯數罪名，揆諸前開說明，為想像競合犯
    ，應從一重之販賣偽藥罪處斷。
(六)、庚○○就犯罪事實所為，分別以詐欺被害人財物為目的，
    在誆騙被害人之過程中，一同販賣、製造偽藥，顯係一行為
    觸犯數罪名，揆諸前開說明，為想像競合犯，應從一重之製
    造偽藥罪處斷。就犯罪事實二十、、所為，分別以詐欺被
    害人財物為目的，在誆騙被害人之過程中，一同販賣偽藥，
    顯係一行為觸犯數罪名，揆諸前開說明，為想像競合犯，應
    從一重之販賣偽藥罪處斷。
(七)、辛○○就犯罪事實十四、十七、十八、十九、、、、、、
    、、、、所為，分別以詐欺被害人財物為目的，
    在誆騙被害人之過程中，一同販賣、製造偽藥，顯係一行為
    觸犯數罪名，揆諸前開說明，為想像競合犯，應從一重之製
    造偽藥罪處斷。就犯罪事實十五、、、、、、、
    、、、所為，分別以詐欺被害人財物為目的，在誆
    騙被害人之過程中，一同販賣偽藥，顯係一行為觸犯數罪名
    ，揆諸前開說明，為想像競合犯，應從一重之販賣偽藥罪處
    斷。
(八)、申○○就犯罪事實、所為，分別以詐欺被害人財物為目
    的，在誆騙被害人之過程中，一同販賣、製造偽藥，顯係一
    行為觸犯數罪名，揆諸前開說明，為想像競合犯，應從一重
    之製造偽藥罪處斷。就犯罪事實所為，分別以詐欺被害人
    財物為目的，在誆騙被害人之過程中，一同販賣偽藥，顯係
    一行為觸犯數罪名，揆諸前開說明，為想像競合犯，應從一
    重之販賣偽藥罪處斷。
(九)、ｆ○○就犯罪事實所為，分別以詐欺被害人財物為目的，
    在誆騙被害人之過程中，一同販賣、製造偽藥，顯係一行為
    觸犯數罪名，揆諸前開說明，為想像競合犯，應從一重之製
    造偽藥罪處斷。
六、按所謂「集合犯」，係指立法者所制定之犯罪構成要件中，
    本即預定有數個同種類行為而反覆實行之犯罪而言。故是否
    為集合犯之判斷，客觀上應斟酌法律規範之本來意涵、實現
    該犯罪目的之必要手段、社會生活經驗中該犯罪必然反覆實
    行之常態及社會通念等；主觀上則視其反覆實施之行為是否
    出於行為人之單一犯意，並秉持刑罰公平原則，加以判斷之
    。稽以行為人製造、販賣之原因，不一而足，其多次販賣、
    製造之行為，未必皆出於行為人之一個犯意決定；且觀諸販
    賣、製造之構成要件文義，實無從憑以認定立法者本即預定
    該犯罪之本質，必有數個同種類行為而反覆實行之集合犯行
    。再者，修正後刑法業刪除連續犯之規定，多次販賣、製造
    之犯行，依社會通念，修法後應認為數罪之評價，始符刑罰
    公平原則。從而，販賣、製造犯行，本質上並非必然出於反
    覆實行，難認係集合犯（最高法院97年度臺上字第1933號、
    97年度臺上字第1400號、97年度臺上字第1060號判決、98年
    度臺上字第1071號要旨參照）。是以，被告Ａ○○、Ｙ○○
    、酉○○、Ｊ○○、Ｗ○○、庚○○、辛○○、申○○所犯
    上開罪名，詳如前述五所分述，皆犯意各別，行為各自獨立
    ，均應分論併罰之。檢察官認被告等人之行為應以集合犯論
    以一罪云云，參前所述，應非可採。
七、本院審酌：被告Ａ○○、Ｙ○○、酉○○、Ｊ○○、Ｗ○○
    、庚○○、辛○○、申○○、ｆ○○等人，5 年內均未曾受
    有期徒刑以上刑之宣告，有臺灣高等法院被告前案紀錄表9
    份在卷可考，素行尚可。被告Ａ○○、Ｙ○○、酉○○、Ｊ
    ○○、Ｗ○○、庚○○、辛○○、申○○、ｆ○○等人，利
    用被害人身體不適、急病救醫，至風景區、醫院等地，搭訕
    被害人，再以Ａ○○為首，吹噓其所販賣偽藥、偽藥酒之療
    效，詐騙被害人財物，渠等所犯案件不少，破壞社會善良、
    互信之風氣，對於被害人之身體健康，產生潛在性的危險。
    兼衡被告等人，犯後即與被害人己○○、Ｅ○○、黃○○○
    、寅○○、Ｕ○○、亥○○、Ｒ○○、天○○、ｊ○○、Ｚ
    ○○、戌○○、ｋ○○、戊○○、辰○○、Ｇ○○、黃惠緩
    、壬○○、ａ○○、Ｋ○○、ｉ○○、Ｉ○○等達成和解，
    有各該和解書在卷可考（參本院卷(四)第45至54頁、第90頁至
    104 頁），另就其餘未和解之被害人，亦呈明原因（參本院
    (四)卷第88頁）。再者，被告等人犯後隨即坦認犯行，可見被
    告等人具有悔意，並願改過。另斟酌被告Ａ○○、Ｙ○○、
    酉○○、Ｊ○○、Ｗ○○、庚○○、辛○○、申○○、ｆ○○等人，參與案件之數量、情節，既其家庭狀況、智識及經
    濟程度等一切情狀，量處如主文所示之刑。又本案被告等人
    之犯罪行為終止時，均於96年4 月24日以前，核與中華民國
    96年罪犯減刑條例第2 條第1 項第3 款規定相符，併予依同
    條例第7 條，諭知其減得之刑，並定其應執行之刑如主文所
    示。檢察官雖請求量處被告Ａ○○有期徒刑4 年，併科罰金
    200 萬元；被告Ｙ○○、酉○○有期徒刑2 年2 月，併科罰
    金50萬元，未慮及被告等人積極與被害人商談和解之態度，
    且被害人Ｋ○○、黃碧玉、丙○○、Ｕ○○、ｂ○○、Ｂ○○、ｊ○○、Ｎ○○、ｌ○○、ｑ○○、Ｖ○○、丁○○、
    Ｘ○○、ｐ○○、李王寶珠、Ｚ○○、戌○○、Ｏ○、ｋ○○、午○○、ｍ○○、宇○○、Ｃ○○、Ｇ○○、Ｅ○○、
    卯○、ｅ○○○、寅○○、壬○○、亥○○、ａ○○、ｉ○○、Ｉ○○、己○○、戊○○經本院傳喚到庭後，亦表示願
    與被告和解（參本院卷(五)第36、第46至該頁反面、54頁反面
    、79頁反面、80頁反面、81頁反面、82頁反面、82頁反面、
    83頁反面、85頁反面、第88頁、第89頁、第90頁、91頁、
    110 頁、111 頁反面、112 頁、113 頁反面、第115 頁、
    116 頁、117 頁、119 頁、120 頁反面、121 頁反面、122
    頁反面、123 頁反面、125 頁、126 頁、228 頁、229 頁）
    ，被害人癸○○、辰○○、未○○、Ｔ○○、子○○、ｎ○○、ｏ○○、ｈ○○、Ｌ○○、Ｆ○○、ｄ○○○、ｃ○○
    、Ｐ○○、天○○亦來函表示欲與被告等人和解（參本院卷
    (五)第152 、155 頁、159 頁、163 頁、172 頁、173 頁、17
    8 頁、188 頁、193 頁、200 頁、201 頁、208-2 、208- 4
    、208-5 頁），再者，檢察官起訴之犯罪事實，尚有不另為
    無罪諭知之部分（詳如後述肆所論），是檢察官之求刑，不
    為本院所採。
八、被告Ａ○○、Ｙ○○、酉○○、Ｊ○○、Ｗ○○、庚○○、
    辛○○、申○○、ｆ○○等人5 年以內未曾因故意犯罪受有
    期徒刑以上刑之宣告，有前揭臺灣高等法院被告前案紀錄表
    9 份在卷可參，因心起貪念，觸犯刑典，事後於本院審理時
    已坦承犯行，並與部分被害人達成和解，其餘之被害人將以
    分期返還之方式償還詐騙款項，如上述七所示之被害人亦已
    同意等情，已如前述，信其經此偵審程序並科刑之教訓後，
    應知戒慎警惕，信無再犯之虞，本院考量本案應著重被害人
    所受損害之賠償，為使被告等人儘速返還被害人款項，認前
    開對被告所宣告之刑，以暫不執行為適當，爰併予宣告緩刑
    ，期間如主文所示，用啟自新，並於緩刑期間內，命被告Ａ
    ○○、Ｙ○○、酉○○、Ｊ○○、Ｗ○○、庚○○、辛○○
    、申○○、ｆ○○等人，分別按附表貳(一)至(九)所示之方式，
    支付金額與被害人及公庫，並向檢察官指定之公益團體、地
    方自治團體或社區，提供分別如主文所示時數之義務勞務。
    被告等人若未按上開條件履行，其緩刑之宣告將依刑法第75
    條之1 第1 項第4 款，由檢察官聲請而得撤銷之。
九、扣案如附表編號1 之膠塊、編號3 之1 所示之存摺、編號
    4 之1 所示之提款卡、編號5 之1 所示之行動電話、編號6
    之所示物、編號8 之不明膠塊、編號11、12、13、14之行動
    電話、編號15之筆記本帳冊、編號28之鹿茸、編號30之米酒
    、編號31之鹿茸切片等物，分別為被告等人所有而供其犯本
    案所用等情，為被告等人於本院審理時供明在卷（參本院卷
    (五)第269 頁反面至272 頁），詳如附表備註欄所示，均依
    刑法第38條第1 項第2 款規定，及共犯責任共同之原則，分
    別於如附表壹(一)至(九)所示主文項宣告沒收之。至於扣案附表
    編號10之1 及10之2 所示之中藥材，與編號29所示之藥酒
    ，分屬偽藥，如附表備註欄所示，均為被告Ａ○○販入而
    屬被告所有，且係供被告為本案販賣偽藥所用之物，已如前
    述；而藥事法第79條第1 項固規定：「查獲之偽藥或禁藥，
    沒入銷燬之」，但上開沒入銷燬之規定，係列於藥事法第8
    章「稽查及取締」內，而非列於第9 章之「罰則」，其性質
    應屬行政秩序罰，屬行政機關依行政程序科罰之權限，法院
    自不得越權於判決內諭知沒入銷燬（參見最高法院92年度臺
    上字第278 號判決意旨），惟該等偽藥究屬被告Ａ○○所有
    供其為本案販賣偽藥犯罪所用之物，爰均依刑法第38條第1
    項第2 款之規定，及共犯責任共同之原則，分別於附表壹(一)
    至(九)所示相關之主文項下，宣告沒收。又依本法查獲供製造
    、調劑偽藥、禁藥之器材，不問屬於犯人與否，沒收之，藥
    事法第88條定有明文，則扣案附表編號7 之鹿茸刀、編號
    9 之酒甕，均為被告等人製造係屬偽藥之藥酒之用，是依上
    開規定，暨共犯責任共同原則，分別於附表壹(一)至(九)所示相
    關之主文項下，宣告沒收之。至於其餘扣案之物，並無證據
    證明供犯本案所用，自無從為沒收之宣告。
肆、不另為無罪諭知：
一、公訴意旨略以：
(一)、被告Ａ○○（擔任店底，無醫師或中醫師資格綽號「總裁」
    ）、Ｙ○○、酉○○、Ｊ○○、Ｗ○○（綽號「美娜」），
    Ｊ○○之配偶）、庚○○、辛○○（庚○○胞兄，擔任Ａ○○之店內助理、司機，載送藥材返回被害人住處並收取款項
    ）、申○○（綽號「小慧」）、ｆ○○明知其販賣之「龜鹿
    二仙膠」其外盒並無印製行政院衛生署（下稱衛生署）藥品
    核准許可字號，未經衛生署許可製造，亦無印製任何藥物名
    稱，係屬偽藥，又明知所購買之鹿茸來路不明，為「紅鹿」
    （即「馬鹿」）鹿茸，並非臺灣野生或豢養之水鹿鹿種，竟
    基於意圖為自己不法之所有、未取得合法醫師資格擅自執行
    醫療業務、製造偽藥酒及販賣偽藥龜鹿二仙膠、草膠（供素
    食者服用）之概括犯意，於94年12月間至96年4 月25日止，
    由被告Ａ○○承租桃園縣龜山鄉○○○街62號、臺北縣平溪
    鄉十分車站附近某租賃民宅、臺北縣汐止市○○街6 巷3 弄
    7 號（詳如附表肆之一「被害人購買地點」欄），作為實施
    詐術、問診、製造及販賣偽藥之店址，自任術語為「店底」
    （臺語）之假中醫師，另向其他不明人士購買來路不明之私
    釀米酒、酒甕後，由其他成員擔任所謂之「外場」人員（即
    俗稱之「鏢客」），或以個人，或以2 至3 人為一組，在如
    附表肆之一所示被害人購買地點，搭訕高齡可欺或患有慢性
    病之病患為對象，先寒暄問暖後套問病症、家庭成員（以了
    解購買後是否容易要求退款）、存款額度（以了解購買能力
    ），確認為良善易騙容易上當之對象後，或佯稱：配偶或親
    友因久病纏身，嗣因認識中醫師被告Ａ○○，其父執輩有特
    殊祖傳療效之良藥，經食用後百病痊癒，無庸再度就診云云
    ，或佯稱：自己剛好欲前往被告Ａ○○醫師處所看診、購藥
    ，可順便帶路前往云云，致病患誤以為真，陷於錯誤後，即
    以電話告知在店址等候之被告Ａ○○病患症狀，旋將病患以
    自小客車載往被告Ａ○○上開承租之處所〔渠等術語稱為「
    落店」（臺語），如欲推銷膠塊，則臺語暗語稱為「做粿」
    ，如欲推銷鹿茸藥酒，則稱「做菜頭」〕，嗣由被告Ａ○○
    或以詢問，或以把脈，或以目視方式看診，視病患症狀，佯
    稱其膠塊為多種藥材熬製而成之龜鹿二仙膠，具有療效，能
    治百病，其鹿茸則為臺灣野生水鹿，非人工飼養，無抗生素
    殘留，對人體很好，可治百病云云，或推銷龜鹿二仙膠，或
    推銷鹿茸藥酒。其膠塊之售價視病患資力、家庭狀況情況、
    銷售地點不同而定，龜鹿二仙膠每盒約2 萬至2 萬6 千元，
    鹿茸1 兩浸酒之價格為1,500 至1,800 元（含中藥材、米酒
    、草藥頭），至米酒、酒甕之價格另計。而鏢客成員為強化
    病患購買意願，多佯裝係一同前來搶購膠塊或鹿茸藥酒，並
    持現金數萬元作為道具。俟病患陷於錯誤同意購買後，被告
    Ａ○○及其店內助理辛○○等人即將整支鹿茸切成片狀，連
    同上述之20餘種中藥材、草藥頭置入裝有米酒之酒甕中浸泡
    而製造偽藥酒，再由搭載病患返家或到金融機構領款，病患
    因此各受有如附表肆之一及附表肆之二「購買金額」欄所示
    之損害。
(二)、被告酉○○與同案被告宙○○、地○○、Ｈ○○（被告宙○○、地○○、Ｈ○○部分，本院另行審理），共同意圖為自
    己不法之所有、未取得合法醫師資格擅自執行醫療業務、製
    造偽藥酒及販賣偽藥龜鹿二仙膠、草膠（供素食者服用）之
    犯意，於95年6 月29日，在行政院國軍退除役官兵輔導委員
    會臺北榮民總醫院內，搭訕巳○○○，以上開手法，在臺北
    市○○○路109 巷83弄1 號2 樓，販賣龜鹿二仙膠6 盒與巳
    ○○○，詐騙巳○○○35,000元。
(三)、被告Ｙ○○、酉○○與同案被告宙○○、地○○（被告宙○○、地○○部分，本院另行審理），共同意圖為自己不法之
    所有、未取得合法醫師資格擅自執行醫療業務、製造偽藥酒
    及販賣偽藥龜鹿二仙膠、草膠（供素食者服用）之犯意，於
    95年8 月4 日，在行政院國軍退除役官兵輔導委員會臺北榮
    民總醫院內，搭訕ｒ○○，以上開手法，在臺南市○○路27
    0 巷73弄135 號，販賣龜鹿二仙膠3 盒與ｒ○○，詐騙ｒ○○72,000元。
(四)、檢察官因認被告Ａ○○、Ｙ○○、酉○○、Ｊ○○、Ｗ○○
    、庚○○、辛○○、申○○、ｆ○○涉犯藥事法第82條第1
    項製造偽藥罪、同法第83條第1 項販賣偽藥罪、醫師法28條
    前段未具醫師資格擅自執行醫療業務罪、刑法第339 條第1
    項詐欺取財罪。（被告Ａ○○、Ｙ○○、酉○○、Ｊ○○、
    Ｗ○○、庚○○、辛○○、申○○、ｆ○○等人涉犯藥事法
    第82條第1 項製造偽藥罪、同法第83條第1 項販賣偽藥罪、
    刑法第339 條第1 項詐欺取財罪，有罪部分，說明如上，以
    下論斷原起訴事實除去上開認定有罪部分以外者。）
二、按犯罪事實應依證據認定之，無證據不得認定犯罪事實；又
    不能證明被告犯罪者，應諭知無罪之判決，刑事訴訟法第15
    4 條第2 項、第301 條第1 項分別定有明文；而認定犯罪事
    實所憑之證據，雖不以直接證據為限，間接證據亦包括在內
    ；然而無論直接或間接證據，其為訴訟上之證明，須於通常
    一般之人均不致有所懷疑，而得確信其為真實之程度者，始
    得據為有罪之認定，倘其證明尚未達到此一程度，而有合理
    之懷疑存在時，基於無罪推定之原則，即應為無罪之判決（
    最高法院76年臺上字第4976號判例參照）。另按被告之自白
    不得作為有罪判決之唯一證據，仍應調查其他必要之證據，
    以察其是否與事實相符，刑事訴訟法第156 條第1 、2 項定
    有明文，其立法目的乃欲以補強證據擔保自白之真實性，亦
    即以補強證據之存在，藉之限制自白在證據上之價值，而所
    謂補強證據，則指除該自白本身外，其他足資證明自白之犯
    罪事實確具有相當程度真實性之證據而言；雖其所補強者，
    非以事實之全部為必要，但亦須因補強證據與自白之相互利
    用，而足使犯罪事實獲得確信者，始足當之（最高法院74年
    臺覆字第10號判例參照）。又被告並無自證無罪之義務，此
    乃無罪推定之原則，刑事訴訟法第161 條第1 項規定：檢察
    官就被告犯罪事實，應負舉證責任，並指出證明之方法。故
    檢察官對於起訴之犯罪事實，應負提出證據及說服之實質舉
    證責任。倘其所提出之證據，不足為被告有罪之積極證明，
    或其指出證明之方法，無從說服法院以形成被告有罪之心證
    ，基於無罪推定之原則，自應為被告無罪判決之諭知，亦有
    最高法院92年臺上字第128 號判例可參。再者，「刑事訴訟
    法第156 條第2 項規定：被告或共犯之自白，不得作為有罪
    判決之唯一證據，仍應調查其他必要之證據，以察其是否與
    事實相符。立法旨意乃在防範被告或共犯自白之虛擬致與真
    實不符，故對自白在證據上之價值加以限制，明定須藉補強
    證據以擔保其真實性。所謂補強證據，係指除該自白本身之
    外，其他足以證明該自白之犯罪事實確具有相當程度真實性
    之證據而言，雖所補強者，非以事實之全部為必要，但亦須
    因補強證據之質量，與自白之相互利用，足使犯罪事實獲得
    確信者，始足當之。共犯之自白，性質上仍屬被告之自白，
    縱先後所述內容一致，或經轉換為證人而具結陳述，仍屬不
    利己之陳述範疇，究非自白以外之其他必要證據，自不足作
    為證明其所自白犯罪事實之補強證據。」有最高法院96年度
    臺上字第5251號、96年度臺上字第1041號判決意旨可參。以
    上均屬「無罪推定」、「有疑唯利被告」原則。再按「刑法
    第339 條第1 項詐欺罪之成立，以意圖為自己或第三人不法
    所有，以詐術使人將本人或第三人之物交付為要件。」，亦
    有最高法院60年臺上字第2159號、46年臺上字第260 號判例
    意旨亦可參。
三、附表肆之二、附表肆之一編號25、26、31、32、34、37、39
    及上開公訴意旨一(三)部分：
    檢察官所舉之證據，無非係以共犯間之指述、共犯之通訊監
    察錄音譯文、附表編號15Ｗ○○記事本、宙○○記事本影
    本。然而：
(一)、附表肆之二、附表肆之一編號25、26、31、32、34、37、39
    及上開公訴意旨一(三)部分所示檢察官起訴之事實，檢察官「
    均未提出被害人指述筆錄」，也未進一步指出調查之途徑，
    則上開事實是否確實存在，難謂無疑。又無罪推定原則之下
    ，只要法院最後未能就被告犯罪事實形成確信無疑的有罪心
    證時，即應判處被告無罪。又檢察官就被告犯罪事實，應負
    舉證責任，並指出證明之方法，為刑事訴訟法第161 條所明
    定。而有罪判決書所記載之犯罪事實，為論罪科刑適用法律
    之基礎，故凡於適用法律有關之重要事項，必須詳加認定，
    明確記載，使事實認定與理由說明，互相適合，方為合法，
    果若犯罪之時間、地點、對象、交易方式等攸關犯罪構成要
    件之重要社會事實，縱經調查之能事，亦未能獲得澄清，則
    無法作為論罪科刑及適用法律之依據。從而，檢察官之舉證
    責任，不僅止於證明被告概略地從事若干犯罪，更應具體證
    明至該犯罪之次數、時間、地點、對象及方式，一旦本院對
    於檢察官所提出之證據，以及其所提出之證明方法，已詳予
    調查審酌，逐一剖析，仍無從對於上開重要事項得出有罪心
    證，自應為無罪之判決。則上開檢察官起訴之事實，其犯罪
    之時間、地點、對象、交易方式，在欠缺被害人指證之情況
    下，如何獲得有罪之確信，檢察官未能具體提出，細究檢察
    官提出之證據資料，無法獲得確信。
(二)、檢察官起訴如附表肆之二所示者，無非以通訊監察錄音譯文
    本(三)為其證據。然而，細閱上開譯文內容，均屬截錄、片斷
    、簡短之對話，對話者也未於上開譯文內清礎指明，其犯罪
    之時間、地點、對象、交易方式、金額，更無法由上開譯文
    本內獲得清礎而確定之證明。再者，檢察官起訴如附表肆之
    二所示者，也未能具體指出被害人之姓名、住居所等可資識
    別之資料，僅以如附表肆之二被害人特徵欄所載之概略方式
    記載。則是否確有上開被害人存在，又被害人是否確因詐騙
    而向被告購買物品，又購買之物品為何等等關於犯罪事實得
    否成立之事項，檢察官均未指出，縱經本院窮盡調查之途徑
    ，無法得出無庸置疑之有罪心證。
(三)、檢察官附表肆之一編號25、26、31、32、34、37、39所示之
    事實，僅以附表編號15Ｗ○○記事本為其證據。上開記事
    本，為被告Ｗ○○個人記載之帳冊，本質上仍屬於被告自白
    之衍生證據，仍須其他補強證據予以佐證。就前揭檢察官起
    訴之事實，未能提出該部分被害人之指證筆錄，則該部分之
    事實是否存在、其販賣物品、交易過程、被害人是否被詐騙
    等等，均未能獲得證明。
(四)、上開公訴意旨一(三)部分，檢察官以臺灣雲林地方法院檢察署
    95年度偵字第5349號卷第51頁、通訊監察譯文本(一)第20、22
    至24、26至27、47頁及被告酉○○在檢察官面前之供述（臺
    灣雲林地方法院檢察署96年度偵字第2408號卷第65至67頁）
    為其證據。然而，臺灣雲林地方法院檢察署95年度偵字第53
    49號卷宗，卷頁編碼至第50頁即跳至第52頁，並未有第51頁
    的存在，檢察官也未能提出。通訊監察譯文本(一)第20、22至
    24、26至27、47頁，為共犯間之簡略對話記載，不足以證明
    上開事實確實存在。被告酉○○在檢察官面前之供述，性質
    上僅屬被告之自白，況且被告酉○○供稱：在被告邱良城那
    邊只有作1 個，1 個山東的，本來是說要買3 斤，後來拿到
    家之後，說沒有錢只要買2 斤，說要退還1 斤等語，也未能
    具體清楚供明犯罪事實。此外，扣案之宙○○記事本內（參
    雲林縣警察局斗南分局斗警偵字第0961000 號警卷第236 頁
    ），雖有記載：「ｒ○○、基隆市○○路16巷3 號4 樓、4/
    8 、00000000、3 斤32元、亞蘭、萬師」，然其性質仍屬於
    被告自白之衍生證據，無法作為補強證據之用。此外，本院
    據上開記事本之記載，依職權傳喚ｒ○○到庭作證，ｒ○○
    具狀陳明無法到庭作證（參本院(五)卷第147 、149 頁），致
    使本院無法探究事實是否存在。從而，由檢察官所舉之證據
    ，無法證明上開犯罪事實是否存在，縱經本院依職權調查證
    據，仍無法獲得有罪之確信。是檢察官此部分起訴之事實，
    尚有牽強之處，無法盡信。
四、違反醫師法第28條前段未具醫師資格擅自執行醫療業務罪：
(一)、附表肆之二、附表肆之一編號25、26、31、32、34、37、39
    及上開公訴意旨一(三)部分，不能證明該起訴事實存在之理由
    ，詳如上述三所述。從而，該部分無法認定被告等人有未具
    醫師資格擅自執行醫療業務之犯行。
(二)、醫師法所謂醫療行為，係指以治療、矯正或預防人體疾病、
    傷害、殘缺為目的，所為之診察、診斷及治療，或基於診察
    、診斷結果，以治療為目的，所為之處方、用藥、施術或處
    置等行為之全部或一部，行政院衛生署84年7 月18日衛署醫
    字第84032858號已有函文可資參考（參本院卷(四)第142 頁）
    。
(三)、附表肆之一編號1 至28、31至35、37至41、42至43、45至47
    、49、50、52至55、57至63所示之被害人，於警詢時，均證
    稱被告Ａ○○未對伊看診（參96年度偵字第2408號卷(一)第5
    、13、20、29、38、48、74、83、94、103 、109 、118 、
    124 、132 、150 、167 、174 、183 、190 、199 、211
    、228 頁，96年度偵字第2408號卷(二)第5 、10、15、20、26
    、32、37、43、48、53、58、63、68、74、81、86、92、97
    、102 、107 、112 、118 、123 、128 、133 、138 、14
    5 頁）。被告Ａ○○既未對其等看診，自無診察、診斷及治
    療等醫療行為。檢察官就此部分認被告等人擅自執行醫療業
    務，要非可採。
(四)、如附表肆之一編號29、30、36、44、48、51、56之被害人雖
    於警詢時指稱被告Ａ○○疑似看診行為，經查：
１、附表肆之一編號29Ｂ○○於警詢時指稱：Ａ○○有用眼睛看
    我的五官看診及問我身體何處酸痛，他說鹿茸和中藥材是山
    上野生珍貴藥材，要買買不到且說中藥材藥效很好，因為我
    聽中醫師說中藥材藥效很好可以醫治我的症狀，所以就購買
    了等語（參96年度偵字第2408號卷(一)第216 頁）。又Ｂ○○
    於本院審理時證稱：我中風24年了，走路不方便，他看我說
    我中風，中風大家都看有，最主要就是要買鹿茸，當天就像
    普通聊天這樣（參本院卷(五)第42頁反面至43頁）。可見被告
    Ａ○○只是觀看Ｂ○○走路不方便的外觀，即向Ｂ○○誆騙
    其所販賣之中藥材與鹿茸可治療Ｂ○○之病症，並非經由望
    、聞、問切等詳細診視，判斷Ｂ○○之病況，進而開立可為
    醫治之處分。
２、附表肆之一編號30ｂ○○於警詢時指稱：Ａ○○有幫我太太
    看診，他說龜鹿二仙膠是用天山雪蓮等珍貴中藥材提煉而成
    ，沒有跟我說明中藥材成分，只跟我說其中藥材藥效很好，
    因為我聽中醫師說中藥材藥效很好可以醫治我太太的症狀，
    所以就購買了（參96年度偵字第2408號卷(一)第223 頁）。但
    是，ｂ○○於本院審理時證稱：他只是隨便說說而已，就開
    始介紹藥材，重點都是在介紹藥品，他沒有看診，看診是我
    去長庚帶我太太去看診，警詢筆錄是說錯了（參本院卷(五)第
    45頁反面）。則被告Ａ○○之目的，為誆騙ｂ○○，推銷藥
    材、膠塊，也未實施看診等醫療行為。
３、附表肆之一編號36辰○○於警詢時指稱：Ａ○○有幫我把脈
    ，並說我腰也會酸痛，沒有跟我說明成分，因為我聽那對夫
    妻及中醫師說吃鹿茸及中藥材可以治好我頭痛及不好，所以
    就購買了（參96年度偵字第2408號卷(一)第204 頁）。惟被告
    Ａ○○於本院審理時供稱當時未幫辰○○把脈，只是看他的
    臉，因為是要賣藥（參本院卷(一)第359 頁反面）。是有無把
    脈乙事，僅有被害人單一指述，辰○○經本院傳喚後，來函
    表示身體不適，未能庭作證（參本院卷(五)第153 頁），是無
    法以直接審理、詰問之方式，檢視其證詞之真實性。再細究
    辰○○於警詢之證詞，當時被告Ａ○○之目的，顯為推銷其
    販賣之偽藥及鹿茸，並非治療辰○○之宿疾，自難認定被告
    Ａ○○當時有何醫療行為。
４、附表肆之一編號44癸○○於警詢時指稱：Ａ○○有幫我太太
    看面相，說我太太有高血壓、糖尿病等症狀，他說他爸爸是
    中醫師，這一帖中藥材泡酒服用後對我太太病情很有效，鹿
    茸是野生珍貴藥材，其他中藥沒有跟我說明中藥材成分，因
    為我聽中醫師說中藥材藥效很好可以醫治我太太的症狀，所
    以就購買了（參96年度偵字第2408號卷(一)第158 頁）。被告
    Ａ○○於本院審理時供稱是看他的五官，跟他說有高血壓、
    糖尿病等症狀，但是是騙他的（參本院卷(一)第359 頁反面）
    。被告Ａ○○之供詞，與癸○○指稱被告Ａ○○吹噓藥材之
    療效等語相符，可見被告Ａ○○當時是出於詐騙之目的，觀
    看癸○○太太之面相，係為取信癸○○，藉此詐騙錢財，不
    是出於「治療」。
５、附表肆之一編號48丙○○於警詢時指述：Ａ○○有用眼睛看
    我的五官看診，他說鹿茸及中藥材等是山上野生珍貴藥材，
    且說中藥材藥效很好，因為我聽中醫師說中藥材藥效很好可
    以醫治我的症狀，所以就購買了。丙○○於本院審理時證稱
    ：當時在醫院已經有跟1 對夫妻陳述病情，可能已經說過了
    ，被告Ａ○○面對面看一看我的臉，說我有什麼症狀，這些
    症狀剛好與我之前說的一樣，看完之後，他就說這桶藥泡下
    去，喝了身體健康等語（參本院卷(五)第34頁反面）。顯見被
    告Ａ○○早已由其他共犯口中得知丙○○病症，其以眼睛看
    丙○○，並說明丙○○之徵狀，只是虛晃、詐騙之行為，與
    以治療為目的之醫療行為無涉。
６、附表肆之一編號51黃○○○於警詢時陳稱：Ａ○○只詢問病
    情並沒有幫我看診，他說鹿茸本土野生水鹿，很難買到，因
    為我聽那對黃姓夫妻及中醫師說吃鹿茸及中藥材可以治好我
    糖尿病及手腳麻痺等毛病，所以就購買了（參96年度偵字第
    2408號卷(一)第65頁）。黃○○○另於本院審理時證稱：被告
    Ａ○○當時就摸我的手，把手脈，說藥很好，叫我拿回去吃
    ；（問：當時你在警詢時說被告Ａ○○沒有幫你看診）不正
    確，有無說我也忘記了，這句話我忘記了，那麼久了，一、
    二年。被告Ａ○○於本院審理時供稱沒有把脈，只是要推銷
    藥而已（參本院卷(五)第33頁反面）。勾稽以上，黃○○○先
    於警詢時稱未看診，於本院審理時稱有把脈，再稱時間已久
    忘記了，則黃○○○於本院審理時證詞，前後不一，又有記
    憶遺忘之狀況，自難據此論斷被告Ａ○○有把脈等醫療行為
    。
７、附表肆之一編號56Ｋ○○於警詢時證述：范瑞峰沒有幫我看
    診，他只是看我的臉說：「妳的腎臟不好、妳的腳不好等多
    處不好」，並說他的膠是由他的父親在桃園縣復興鄉山上用
    72種高貴中藥提煉7 天7 夜才製成，因他父親年事已高，這
    是最後一批，有幾樣藥材因為很珍貴市面可能買不到，我聽
    他這樣講，那對陳姓夫妻及中醫師說吃膠塊及中藥材可以治
    好我的腰酸、血壓及筋骨等毛病，所以就買了（參96年度偵
    字第2408號卷(一)第56頁）。Ｋ○○於本院審理時證稱：當時
    被告Ａ○○有幫我把脈看診，但他看診不是像醫師那樣看診
    ，純粹是聊天聊一聊，把個脈看怎樣，就說我哪裡怎樣，會
    酸痛，與正牌的中醫師當然不同，被告Ａ○○只是會說我某
    個地方怎樣，他有練什麼藥，吃了藥，症狀就會好，他主要
    是在跟我推銷藥品（參本院卷(五)第31頁至該頁反面）。被告
    Ａ○○於本院審理時供述當時未把脈，只是跟他在聊天，說
    吃這個藥很好，就是推銷膠塊（參本院卷(五)第32頁）。則當
    時被告Ａ○○有無向Ｋ○○看診乙事，Ｋ○○前後證述不一
    ，另經本院再請Ｋ○○確認，Ｋ○○證稱：我記得起初有聊
    天，（回想）我也不記得，我記得好像…我不敢確定（參本
    院卷(五)第32頁），是Ｋ○○對有無看診、把脈乙事，也未能
    確定，自無法據此為被告不利之認定。
(五)、至於被害人所提出之處方紙條（參96年偵字第2408號卷(一)第
    10、17、35、45、61、79、80、90、99、115 、121 、12 9
    頁，、138 、147 、155 、163 、164 、171 、180 、187
    、196 、208 、220 頁、231 頁，96年偵字第2408號卷(二)第
    29、71、120 頁），稽之內容，或為被告Ａ○○指導其所販
    賣之藥材使用方式，或為中藥材之內容物名稱，無非被告Ａ
    ○○為取信被害人，哄騙被害人上當購買其販賣之藥材、鹿
    茸或膠塊，並非基於診察、診斷結果，以治療為目的，所為
    之處方、用藥行為，自難認為醫療行為。
(六)、綜上可見，被告Ａ○○僅泛稱被害人健康問題，尚未具體診
    斷其病因，於交付藥物時，更宣稱對人體各式疾病均有助益
    ，顯非基於診斷結果所為處方，自不得與前述以治療、矯正
    或預防人體疾病、傷害、殘缺為目的，所為之診察、診斷及
    治療，或基於診察、診斷結果，以治療為目的，所為之處方
    、用藥、施術或處置之醫療業務等同視之，與醫療行為有間
    ，自難認其有何施行醫療業務，無法認定被告等人有何違反
    醫師法第28條前段之犯行。
五、藥事法第82條第1 項製造偽藥部分：
    檢察官認被告等人就附表肆之一及二等起訴事實，均涉犯藥
    事法第82條第1 項製造偽藥部分。經查：
(一)、附表肆之二、附表肆之一編號25、26、31、32、34、37、39
    及上開公訴意旨一(三)部分，無法證明有該等事實存在，理由
    如前述三所論。
(二)、被告等人，如上開犯罪事實欄一(三)、(四)、(八)、(十二)、(十三)、(十四)、
    三、六、七、八、十、十一、十二、十三、十四、十六、十七、十八、十九、
    、、、、、、、、、、所示，的確
    有製造偽藥酒之犯行，亦已論明如上。
(三)、另就附表肆之一編號1 、2 、5 至7 、9 至11、15至17、22
    、30、40、43、44、46至51、54、56、58、61至63所示之被
    害人部分，此部分之被害人於警詢時，均未指證被告Ａ○○
    等人有何泡製藥酒之犯行，僅證稱向被告購買藥材、鹿茸或
    膠塊之事實。被告Ａ○○供稱並不是每個案件都有泡成藥酒
    等語，對照證人Ｖ○○於本院審理時證稱：我是拿膠塊、中
    藥材而已，沒有買酒、酒甕；丁○○於本院審理時證稱：當
    天沒有泡成一罐酒，我是把中藥材及鹿茸分別帶回家；Ｘ○○於本院審理時證稱：當天沒有泡成一甕酒；證人李王寶珠
    於本院審理時證稱：我單純只有拿膠塊; 中藥，沒有泡成一
    甕酒；戌○○於本院審理時證稱：當天購買鹿茸、中藥材，
    我家有玻璃瓶，米酒也是去公賣局買的，所以沒有買酒甕及
    米酒（參本院卷(五)第81頁反面、82頁反面、83頁反面、85
    頁反面、88頁反面），被告Ａ○○所稱亦非全然無據。檢察
    官也未提出證據證明此部分，被告確有何製造偽藥之犯行，
    自難為被告等人不利之認定。
六、藥事法第83條第1 項販賣「龜鹿二仙膠」之偽藥部分：
    檢察官認被告等人所販賣之膠塊為未經核准而製造之「龜鹿
    二仙膠」，應屬販賣偽藥。然而：
(一)、檢察官扣得如附表編號一及八所示之膠塊分別為2 及20盒
    ，其中檢察官抽取附表編號一所示之2 塊膠塊送驗，結果
    檢出亞洲巨龜及水鹿之DNA 等情，有衛生署藥物食品檢驗局
    96年6 月4 日藥檢參字第0960008485號函在卷可明（參96年
    偵字第2407號卷第105 至106 頁）。本院復將附表編號一
    及八所示之全部22盒之膠塊送鑑，結果兩者之外觀均黃褐色
    紙盒裝，內容為黑色膠塊，檢體未檢出龜、鹿之DNA 等情，
    有行政院衛生署藥物食品檢驗局97年6 月13日藥檢參字第
    0970009740號函在卷可稽（參本院卷(四)第87至88頁）。則附
    表編號一所示之膠塊，是否含有龜、鹿之成份不明，而附
    表編號八所示之膠塊，則未含有龜、鹿之成份。
(二)、附表編號一及八所示之膠塊，其中，編號一之膠塊，盒子
    外觀與編號八者相同，但編號一其中1 盒已全呈膠泥狀，非
    塊狀，另1 盒打開後，為黑色膠狀物，表面有不明的白色粉
    狀物，觸感較編號八之膠塊堅硬；編號八之膠塊，為盒裝物
    ，內有不明之黑色膠狀物品，觸感軟軟的等情，經本院勘驗
    明確製有筆錄在卷可考（參本院卷(五)第271 頁）。又上開膠
    塊經扣案後，均置於臺灣雲林地方法院檢察署贓物庫內，保
    存條件相同，但內容物之外觀卻有極大之差異，可見編號一
    與八所示之膠塊是否相同，顯非無疑。
(三)、藥事法所稱衛生主管機關：在中央為行政院衛生署，又藥事
    法所稱偽藥，係指藥品經稽查或檢驗為有左列各款情形之一
    者，藥事法第2 、20條定有明文。則扣案物品是否為偽藥，
    應由行政院衛生署稽查或檢驗後判定。則附表編號一及八
    所示之膠塊，檢察官未送主管機關鑑驗是否為偽藥，則本院
    依職權送請行政院衛生署鑑定是否為偽藥，函覆略為：附表
    編號一之「龜鹿二仙膠」，經查「龜鹿二仙膠」係收載於
    固有典籍「中國醫藥大辭典」，由「龜板、鹿角、枸杞、人
    參」等中藥材組成，應以藥品管理，惟案內檢體未檢出龜及
    鹿之DNA ；編號八之膠塊：檢體未檢出龜與鹿之DNA ，無法
    據以憑核等情，有行政院衛生署97年6 月30日署授藥字第09
    70002404號函（參本院卷(四)第89頁）。由上可知，若案內膠
    塊含有龜或鹿之成份，即為「龜鹿二仙膠」，應以藥品管理
    。但是，本案附表編號一及八所示之膠塊，經再次送驗後
    ，均未含有龜或鹿之成份，經行政院衛生署稽查或檢驗後，
    無法判定是否為藥事法第20條所指之偽藥。
(四)、被告Ａ○○供稱其所販賣之膠塊均為附表編號八之膠塊（
    參本院卷(五)第230 頁），與證人Ｋ○○、Ｕ○○、ｂ○○、
    Ｖ○○、李王寶珠、午○○、ｅ○○○、Ｉ○○於本院審理
    時之證詞相符（參本院卷(五)第31、35頁反面、45頁反面、81
    、85頁反面、110 、118 頁反面、126） ，被告Ａ○○所供
    ，應屬實在。此外，檢察官亦未能指出被告Ａ○○所販賣者
    為編號一之膠塊。勾稽以上證據，被告Ａ○○所販賣者，應
    為附表編號八所示之膠塊。又此項膠塊成份不明，經送鑑
    稽查或檢驗後，均不含鹿或龜之成份，主管機關亦不能判定
    其係屬偽藥，是不屬檢察官所指之「龜鹿二仙膠」偽藥，自
    無法認定被告等人有何販賣「龜鹿二仙膠」偽藥之犯行。
七、檢察官認被告Ａ○○販賣玄○○之物品，共有膠塊4 盒、鹿
    茸30兩、中藥材、米酒、酒甕等，合計詐得154,000 元。然
    而，被告Ａ○○供稱其僅於95年2 月22日販賣鹿茸30兩、附
    表編號10之1 之中藥材1 包、米酒、酒甕，合計50,000元
    ，其不會同時膠與鹿茸一起賣，這樣不知道如何泡，所以膠
    塊非其所販賣（參本院卷(五)第252 頁反面）。玄○○經本院
    傳喚未能到庭，衡諸被告Ａ○○對於上開犯罪事實，均坦白
    承認，自無捏造此部分之理，再者，本案全部犯罪事實中，
    被告Ａ○○的確未曾將膠塊與鹿茸合併販賣之情況，被告Ａ
    ○○所述，並非全然無理，是本於罪疑唯輕之原則，被告Ａ
    ○○應僅於95年2 月22日販賣鹿茸30兩、附表編號10之1
    之中藥材1 包、米酒、酒甕與玄○○，詐得50,000元。其餘
    之事實，難認為被告Ａ○○所為。
八、公訴意旨(二)被告酉○○涉案部分：
    檢察官認被告酉○○與宙○○、地○○、Ｈ○○共同詐騙、
    販賣偽藥與巳○○○，無非以通訊監察錄音譯文本(一)、被告
    酉○○之於檢察官面前自白為其論據。然而：被告酉○○於
    檢察官訊問時否認參與此案（參96年度偵字第2408號卷第66
    頁）。又通訊監察錄音譯文本(一)均僅截錄部分對話為粗略之
    記載，無法確信被告酉○○確有參與此項犯行。再者，被害
    人巳○○○於警詢中，亦僅指認宙○○、地○○、Ｍ○○、
    Ｑ○○，未指認被告酉○○參與其中（參雲林縣警察局斗南
    分局斗警偵字第096100016 號警卷第97至99頁）。是檢察官
    認被告酉○○共同詐騙巳○○○，未能舉證以實其說，自不
    為本院所採。
九、檢察官認被告申○○共犯如附表肆之一編號32、38、49之犯
    行，並以扣案之Ｗ○○記事本、被害人ｇ○○及Ｎ○○於警
    詢之指述筆錄為證。經查：附表肆之一編號32之起訴事實無
    法證明，已如前三所述。附表肆之一38及49部分，被害人ｇ
    ○○於本院審理時證稱：當時不是被告申○○在長庚醫院跟
    我搭訕，搭訕的一男一女都不在場；被害人Ｎ○○於本院審
    理時證述：被告申○○未向我搭訕，我沒有跟他接觸過（參
    本院卷(五)第55至56頁、第54頁）。是被害人ｇ○○及Ｎ○○
    於警詢中，未能面對面指認被告申○○，於本院審理時，得
    以當面確定，自以在本院審理時之證述較為可信。是檢察官
    認被告申○○共犯如附表肆之一編號32、38、49之犯行，容
    有誤會，不能成立。
十、被告等人關於上開三至九所示不能證明之犯行，既乏其他積
    極證據足資證明被告等人確有上開行為，檢察官也未能具體
    指出被告上開犯行確實存在，揆諸前揭說明，要不得遽以藥
    事法第82條第1 項製造偽藥、第83條第1 項販賣偽藥（龜鹿
    二仙膠部分）、醫師法第28條前段、刑法第339 條第1 項詐
    欺取財等罪相繩，本應就此部分為被告等人無罪之諭知，惟
    觀之檢察官起訴意旨，係以被告此部分與上開有罪部分，具
    有集合犯之包括一罪關係，基於審判不可分之原則，爰均不
    另為無罪之諭知。
伍、應適用之法律：
    刑事訴訟法第273 條之1 第1 項、第299 條第1 項前段，藥
    事法第82條第1 項、第83條第1 項、第88條，刑法第11條前
    段、第2 條第1 項、刑法第28條（修正前、後）、第56條（
    刪除前）、第55條、第339 條第1 項、第51條第5 款（修正
    前、後）、第74條第1 項第1 款、第2 項第3 、4 、5 款、
    第93條第1 項第2 款、第38條第1 項第2 款，刑法施行法第
    1 條之1 第1 項、第2 項前段。
本案經檢察官吳淑娟到庭執行職務。
中    華    民    國    98    年    3     月    31    日
                  刑事第七庭  法  官  藍家偉
以上正本證明與原本無異。
如不服本判決應於收受送達後10日內向本院提出上訴書狀，並應
敘述具體理由；其未敘述上訴理由者，應於上訴期間屆滿後20日
內向本院補提理由書（均須按他造當事人之人數附繕本）「切勿
逕送上級法院」。
                              書記官  王雪招
中    華    民    國    98    年    3     月    31    日
附錄本案論罪科刑法條全文：
刑法第339 條：
意圖為自己或第三人不法之所有，以詐術使人將本人或第三人之
物交付者，處5 年以下有期徒刑、拘役或科或併科1 千元以下罰
金。
以前項方法得財產上不法之利益或使第三人得之者，亦同。前二
項之未遂犯罰之。
藥事法第82條：
製造或輸入偽藥或禁藥者，處10年以下有期徒刑，得併科新臺幣
1 千萬元以下罰金。
犯前項之罪，因而致人於死者，處無期徒刑或10年以上有期徒刑
，致重傷者，處7 年以上有期徒刑。
因過失犯第1 項之罪者，處3 年以下有期徒刑、拘役或科新臺幣
50萬元以下罰金。
第1 項之未遂犯罰之。
藥事法第83條：
明知為偽藥或禁藥，而販賣、供應、調劑、運送、寄藏、牙保、
轉讓或意圖販賣而陳列者，處7 年以下有期徒刑，得併科新臺幣
5 百萬元以下罰金。
犯前項之罪，因而致人於死者，處7 年以上有期徒刑，致重傷者
，處3 年以上12年以下有期徒刑。
因過失犯第1 項之罪者，處2 年以下有期徒刑、拘役或科新臺幣
30萬元以下罰金。
第1 項之未遂犯罰之。
【附表壹：被告所犯罪名、宣告刑一覽表】
┌────────────────────────────────────┐
│附表壹(一)：被告Ａ○○部分                                                │
├──┬─────┬─────────┬─────────────────┤
│編號│ 犯罪事實 │所犯罪名          │ 宣告罪名及刑之內容               │
├──┼─────┼─────────┼─────────────────┤
│一  │一(一)      │刑法第339 條第1 項│共同連續製造偽藥，處有期徒刑壹年貳│
│    │          │詐欺取財罪        │月，減為有期徒刑柒月。扣案如附表│
│    ├─────┼─────────┤編號一、三之一、四之一、五之一、六│
│    │一(二)      │刑法第339 條第1 項│之一、七至十之二、二十八至三十一所│
│    │          │詐欺取財罪、藥事法│示之物，均沒收之。                │
│    │          │第82條第1 項製造偽│                                  │
│    │          │藥罪、藥事法第83條│                                  │
│    │          │第1項販賣偽藥罪   │                                  │
│    ├─────┼─────────┤                                  │
│    │一(三)      │刑法第339 條第1 項│                                  │
│    │          │詐欺取財罪、藥事法│                                  │
│    │          │第82條第1 項製造偽│                                  │
│    │          │藥罪、藥事法第83條│                                  │
│    │          │第1項販賣偽藥罪   │                                  │
│    ├─────┼─────────┤                                  │
│    │一(四)      │刑法第339 條第1 項│                                  │
│    │          │詐欺取財罪、藥事法│                                  │
│    │          │第82條第1 項製造偽│                                  │
│    │          │藥罪、藥事法第83條│                                  │
│    │          │第1項販賣偽藥罪   │                                  │
│    ├─────┼─────────┤                                  │
│    │一(五)      │刑法第339 條第1 項│                                  │
│    │          │詐欺取財罪、藥事法│                                  │
│    │          │第83條第1 項販賣偽│                                  │
│    │          │藥罪              │                                  │
│    ├─────┼─────────┤                                  │
│    │一(六)      │刑法第339 條第1 項│                                  │
│    │          │詐欺取財罪、藥事法│                                  │
│    │          │第83條第1 項販賣偽│                                  │
│    │          │藥罪              │                                  │
│    ├─────┼─────────┤                                  │
│    │一(七)      │刑法第339 條第1 項│                                  │
│    │          │詐欺取財罪、藥事法│                                  │
│    │          │第83條第1 項販賣偽│                                  │
│    │          │藥罪              │                                  │
│    ├─────┼─────────┤                                  │
│    │一(八)      │刑法第339 條第1 項│                                  │
│    │          │詐欺取財罪、藥事法│                                  │
│    │          │第82條第1 項製造偽│                                  │
│    │          │藥罪、藥事法第83條│                                  │
│    │          │第1項販賣偽藥罪   │                                  │
│    ├─────┼─────────┤                                  │
│    │一(九)      │刑法第339 條第1 項│                                  │
│    │          │詐欺取財罪、藥事法│                                  │
│    │          │第83條第1 項販賣偽│                                  │
│    │          │藥罪              │                                  │
│    ├─────┼─────────┤                                  │
│    │一(十)      │刑法第339 條第1 項│                                  │
│    │          │詐欺取財罪、藥事法│                                  │
│    │          │第83條第1 項販賣偽│                                  │
│    │          │藥罪              │                                  │
│    ├─────┼─────────┤                                  │
│    │一(十一)      │刑法第339 條第1 項│                                  │
│    │          │詐欺取財罪、藥事法│                                  │
│    │          │第83條第1 項販賣偽│                                  │
│    │          │藥罪              │                                  │
│    ├─────┼─────────┤                                  │
│    │一(十二)      │刑法第339 條第1 項│                                  │
│    │          │詐欺取財罪、藥事法│                                  │
│    │          │第82條第1 項製造偽│                                  │
│    │          │藥罪、藥事法第83條│                                  │
│    │          │第1項販賣偽藥罪   │                                  │
│    ├─────┼─────────┤                                  │
│    │一(十三)      │刑法第339 條第1 項│                                  │
│    │          │詐欺取財罪、藥事法│                                  │
│    │          │第82條第1 項製造偽│                                  │
│    │          │藥罪、藥事法第83條│                                  │
│    │          │第1 項販賣偽藥罪  │                                  │
│    ├─────┼─────────┤                                  │
│    │一(十四)      │刑法第339 條第1 項│                                  │
│    │          │詐欺取財罪、藥事法│                                  │
│    │          │第82條第1 項製造偽│                                  │
│    │          │藥罪、藥事法第83條│                                  │
│    │          │第1項販賣偽藥罪   │                                  │
├──┼─────┼─────────┼─────────────────┤
│二  │二        │刑法第339 條第1 項│共同明知為偽藥而販賣，處有期徒刑陸│
│    │          │詐欺取財罪、藥事法│月，減為有期徒刑月，扣案如附表│
│    │          │第83條第1 項販賣偽│編號三之一、四之一、五之一、六之一│
│    │          │藥罪              │、七、十之一、二十八、三十一所示之│
│    │          │                  │物，均沒收之。                    │
├──┼─────┼─────────┼─────────────────┤
│三  │三        │刑法第339 條第1 項│共同製造偽藥，處有期徒刑捌月，減為│
│    │          │詐欺取財罪、藥事法│有期徒刑肆月，扣案如附表編號三之│
│    │          │第82條第1 項製造偽│一、四之一、五之一、六之一、七、九│
│    │          │藥罪、藥事法第83條│至十之二、二十八至三十一所示之物，│
│    │          │第1 項販賣偽藥罪  │均沒收之。                        │
├──┼─────┼─────────┼─────────────────┤
│四  │四        │刑法第339 條第1 項│共同明知為偽藥而販賣，處有期徒刑陸│
│    │          │詐欺取財罪、藥事法│月，減為有期徒刑月，扣案如附表│
│    │          │第83條第1 項販賣偽│編號三之一、四之一、五之一、六之一│
│    │          │藥罪              │、七、十之二、二十八、三十一所示之│
│    │          │                  │物，均沒收之。                    │
├──┼─────┼─────────┼─────────────────┤
│五  │五        │刑法第339 條第1 項│共同明知為偽藥而販賣，處有期徒刑陸│
│    │          │詐欺取財罪、藥事法│月，減為有期徒刑月，扣案如附表│
│    │          │第83條第1 項販賣偽│編號三之一、四之一、五之一、六之一│
│    │          │藥罪              │、七、十之一、二十八、三十一所示之│
│    │          │                  │物，均沒收之。                    │
├──┼─────┼─────────┼─────────────────┤
│六  │六        │刑法第339 條第1 項│共同製造偽藥，處有期徒刑捌月，減為│
│    │          │詐欺取財罪、藥事法│有期徒刑肆月，扣案如附表編號三之│
│    │          │第82條第1 項製造偽│一、四之一、五之一、六之一、七、九│
│    │          │藥罪、藥事法第83條│至十之一、二十八至三十一所示之物，│
│    │          │第1 項販賣偽藥罪  │均沒收之。                        │
├──┼─────┼─────────┼─────────────────┤
│七  │七        │刑法第339 條第1 項│共同製造偽藥，處有期徒刑陸月，減為│
│    │          │詐欺取財罪、藥事法│有期徒刑月，扣案如附表編號三之│
│    │          │第82條第1 項製造偽│一、四之一、五之一、六之一、七、九│
│    │          │藥罪、藥事法第83條│至十之二、二十八至三十一所示之物，│
│    │          │第1項販賣偽藥罪   │均沒收之。                        │
├──┼─────┼─────────┼─────────────────┤
│八  │八        │刑法第339 條第1 項│共同製造偽藥，處有期徒刑拾月，減為│
│    │          │詐欺取財罪、藥事法│有期徒刑伍月，扣案如附表編號三之│
│    │          │第82條第1 項製造偽│一、四之一、五之一、六之一、七、九│
│    │          │藥罪、藥事法第83條│至十之一、二十八至三十一所示之物，│
│    │          │第1 項販賣偽藥罪  │均沒收之。                        │
├──┼─────┼─────────┼─────────────────┤
│九  │九        │刑法第339 條第1 項│共同明知為偽藥而販賣，處有期徒刑捌│
│    │          │詐欺取財罪、藥事法│月，減為有期徒刑肆月，扣案如附表│
│    │          │第83條第1 項販賣偽│編號一、三之一、四之一、五之一、六│
│    │          │藥罪              │之一、八、十之一所示之物，均沒收之│
│    │          │                  │。                                │
├──┼─────┼─────────┼─────────────────┤
│十  │十        │刑法第339 條第1 項│共同製造偽藥，處有期徒刑捌月，減為│
│    │          │詐欺取財罪、藥事法│有期徒刑肆月，扣案如附表編號三之│
│    │          │第82條第1 項製造偽│一、四之一、五之一、六之一、七、九│
│    │          │藥罪、藥事法第83條│至十之二、二十八至三十一所示之物，│
│    │          │第1 項販賣偽藥罪  │均沒收之。                        │
├──┼─────┼─────────┼─────────────────┤
│十一│十一        │刑法第339 條第1 項│共同製造偽藥，處有期徒刑捌月，減為│
│    │          │詐欺取財罪、藥事法│有期徒刑肆月，扣案如附表編號三之│
│    │          │第82條第1 項製造偽│一、四之一、五之一、六之一、七、九│
│    │          │藥罪、藥事法第83條│至十之一、二十八至三十一所示之物，│
│    │          │第1 項販賣偽藥罪  │均沒收之。                        │
├──┼─────┼─────────┼─────────────────┤
│十二│十二        │刑法第339 條第1 項│共同製造偽藥，處有期徒刑捌月，減為│
│    │          │詐欺取財罪、藥事法│有期徒刑肆月，扣案如附表編號一、│
│    │          │第82條第1 項製造偽│三之一、四之一、五之一、六之一、八│
│    │          │藥罪、藥事法第83條│至十之二、二十九、三十所示之物，均│
│    │          │第1項販賣偽藥罪   │沒收之。                          │
├──┼─────┼─────────┼─────────────────┤
│十三│十三        │刑法第339 條第1 項│共同製造偽藥，處有期徒刑捌月，減為│
│    │          │詐欺取財罪、藥事法│有期徒刑肆月，扣案如附表編號三之│
│    │          │第82條第1 項製造偽│一、四之一、五之一、六之一、七、九│
│    │          │藥罪、藥事法第83條│至十之二、二十八至三十一所示之物，│
│    │          │第1 項販賣偽藥罪  │均沒收之。                        │
├──┼─────┼─────────┼─────────────────┤
│十四│十四        │刑法第339 條第1 項│共同製造偽藥，處有期徒刑捌月，減為│
│    │          │詐欺取財罪、藥事法│有期徒刑肆月，扣案如附表編號三之│
│    │          │第82條第1 項製造偽│一、四之一、五之一、六之一、七、九│
│    │          │藥罪、藥事法第83條│、十之一、十二、二十八至三十一所示│
│    │          │第1 項販賣偽藥罪  │之物，均沒收之。                  │
├──┼─────┼─────────┼─────────────────┤
│十五│十五        │刑法第339 條第1 項│共同明知為偽藥而販賣，處有期徒刑捌│
│    │          │詐欺取財罪、藥事法│月，減為有期徒刑肆月，扣案如附表│
│    │          │第83條第1 項販賣偽│編號一、三之一、四之一、五之一、六│
│    │          │藥罪              │之一、八、九、十之一、十二、三十所│
│    │          │                  │示之物，均沒收之。                │
├──┼─────┼─────────┼─────────────────┤
│十六│十六        │刑法第339 條第1 項│共同製造偽藥，處有期徒刑捌月，減為│
│    │          │詐欺取財罪、藥事法│有期徒刑肆月，扣案如附表編號三之│
│    │          │第82條第1 項製造偽│一、四之一、五之一、六之一、七、九│
│    │          │藥罪、藥事法第83條│至十之二、二十八至三十一所示之物，│
│    │          │第1 項販賣偽藥罪  │均沒收之。                        │
├──┼─────┼─────────┼─────────────────┤
│十七│十七        │刑法第339 條第1 項│共同製造偽藥，處有期徒刑捌月，減為│
│    │          │詐欺取財罪、藥事法│有期徒刑肆月，扣案如附表編號三之│
│    │          │第82條第1 項製造偽│一、四之一、五之一、六之一、七、九│
│    │          │藥罪、藥事法第83條│至十之二、十二、二十八至三十一所示│
│    │          │第1 項販賣偽藥罪  │之物，均沒收之。                  │
├──┼─────┼─────────┼─────────────────┤
│十八│十八        │刑法第339 條第1 項│共同製造偽藥，處有期徒刑陸月，減為│
│    │          │詐欺取財罪、藥事法│有期徒刑月，扣案如附表編號三之│
│    │          │第82條第1 項製造偽│一、四之一、五之一、六之一、七、九│
│    │          │藥罪、藥事法第83條│至十之一、十二、二十八至三十一所示│
│    │          │第1 項販賣偽藥罪  │之物，均沒收之。                  │
├──┼─────┼─────────┼─────────────────┤
│十九│十九        │刑法第339 條第1 項│共同製造偽藥，處有期徒刑捌月，減為│
│    │          │詐欺取財罪、藥事法│有期徒刑肆月，扣案如附表編號三之│
│    │          │第82條第1 項製造偽│一、四之一、五之一、六之一、七、九│
│    │          │藥罪、藥事法第83條│至十之一、十二、二十八至三十一所示│
│    │          │第1 項販賣偽藥罪  │之物，均沒收之。                  │
├──┼─────┼─────────┼─────────────────┤
│二十│二十        │刑法第339 條第1 項│共同明知為偽藥而販賣，處有期徒刑捌│
│    │          │詐欺取財罪、藥事法│月，減為有期徒刑肆月，扣案如附表│
│    │          │第83條第1 項販賣偽│編號一、三之一、四之一、五之一、六│
│    │          │藥罪              │之一、八、九、十之一、十一、三十所│
│    │          │                  │示之物，均沒收之。                │
├──┼─────┼─────────┼─────────────────┤
│二一│        │刑法第339 條第1 項│共同製造偽藥，處有期徒刑陸月，減為│
│    │          │詐欺取財罪、藥事法│有期徒刑月，扣案如附表編號一、│
│    │          │第82條第1 項製造偽│三之一、四之一、五之一、六之一、八│
│    │          │藥罪、藥事法第83條│、九至十之一、十一、十二、三十所示│
│    │          │第1 項販賣偽藥罪  │之物，均沒收之。                  │
├──┼─────┼─────────┼─────────────────┤
│二二│        │刑法第339 條第1 項│共同製造偽藥，處有期徒刑捌月，減為│
│    │          │詐欺取財罪、藥事法│有期徒刑肆月，扣案如附表編號三之│
│    │          │第82條第1 項製造偽│一、四之一、五之一、六之一、七、九│
│    │          │藥罪、藥事法第83條│至十之二、十二、二十八至三十一所示│
│    │          │第1 項販賣偽藥罪  │之物，均沒收之。                  │
├──┼─────┼─────────┼─────────────────┤
│二三│        │刑法第339 條第1 項│共同明知為偽藥而販賣，處有期徒刑陸│
│    │          │詐欺取財罪、藥事法│月，減為有期徒刑月，扣案如附表│
│    │          │第83條第1 項販賣偽│編號三之一、四之一、五之一、六之一│
│    │          │藥罪              │、七、十之一、十二、二十八、三十一│
│    │          │                  │所示之物，均沒收之。              │
├──┼─────┼─────────┼─────────────────┤
│二四│        │刑法第339 條第1 項│共同明知為偽藥而販賣，處有期徒刑拾│
│    │          │詐欺取財罪、藥事法│月，減為有期徒刑伍月，扣案如附表│
│    │          │第83條第1 項販賣偽│編號三之一、四之一、五之一、六之一│
│    │          │藥罪              │、七、九、十之一、十三、十四、十五│
│    │          │                  │、二十八、三十、三十一所示之物，均│
│    │          │                  │沒收之。                          │
├──┼─────┼─────────┼─────────────────┤
│二五│        │刑法第339 條第1 項│共同製造偽藥，處有期徒刑拾月，減為│
│    │          │詐欺取財罪、藥事法│有期徒刑伍月，扣案如附表編號三之│
│    │          │第82條第1 項製造偽│一、四之一、五之一、六之一、七、九│
│    │          │藥罪、藥事法第83條│至十之二、十二、二十八至三十一所示│
│    │          │第1 項販賣偽藥罪  │之物，均沒收之。                  │
├──┼─────┼─────────┼─────────────────┤
│二六│        │刑法第339 條第1 項│共同製造偽藥，處有期徒刑拾月，減為│
│    │          │詐欺取財罪、藥事法│有期徒刑伍月，扣案如附表編號三之│
│    │          │第82條第1 項製造偽│一、四之一、五之一、六之一、七、九│
│    │          │藥罪、藥事法第83條│至十之二、十二、二十八至三十一所示│
│    │          │第1 項販賣偽藥罪  │之物，均沒收之。                  │
├──┼─────┼─────────┼─────────────────┤
│二七│        │刑法第339 條第1 項│共同明知為偽藥而販賣，處有期徒刑捌│
│    │          │詐欺取財罪、藥事法│月，減為有期徒刑肆月，扣案如附表│
│    │          │第83條第1 項販賣偽│編號三之一、四之一、五之一、六之一│
│    │          │藥罪              │、七、九、十之一、十二、十之二、二│
│    │          │                  │十八、三十、三十一所示之物，均沒收│
│    │          │                  │之。                              │
├──┼─────┼─────────┼─────────────────┤
│二八│        │刑法第339 條第1 項│共同明知為偽藥而販賣，處有期徒刑捌│
│    │          │詐欺取財罪、藥事法│月，減為有期徒刑肆月，扣案如附表│
│    │          │第83條第1 項販賣偽│編號三之一、四之一、五之一、六之一│
│    │          │藥罪              │、七、九、十之一、十二至十四、二十│
│    │          │                  │八、三十、三十一所示之物，均沒收之│
│    │          │                  │。                                │
├──┼─────┼─────────┼─────────────────┤
│二九│        │刑法第339 條第1 項│共同明知為偽藥而販賣，處有期徒刑捌│
│    │          │詐欺取財罪、藥事法│月，減為有期徒刑肆月，扣案如附表│
│    │          │第83條第1 項販賣偽│編號三之一、四之一、五之一、六之一│
│    │          │藥罪              │、七、九、十之一、十二至十四、二十│
│    │          │                  │八、三十、三十一所示之物，均沒收之│
│    │          │                  │。                                │
├──┼─────┼─────────┼─────────────────┤
│三十│        │刑法第339 條第1 項│共同明知為偽藥而販賣，處有期徒刑捌│
│    │          │詐欺取財罪、藥事法│月，減為有期徒刑肆月，扣案如附表│
│    │          │第83條第1 項販賣偽│編號一、三之一、四之一、五之一、六│
│    │          │藥罪              │之一、八、十之二、十二所示之物，均│
│    │          │                  │沒收之。                          │
├──┼─────┼─────────┼─────────────────┤
│三一│        │刑法第339 條第1 項│共同明知為偽藥而販賣，處有期徒刑陸│
│    │          │詐欺取財罪、藥事法│月，減為有期徒刑月，扣案如附表│
│    │          │第83條第1 項販賣偽│編號三之一、四之一、五之一、六之一│
│    │          │藥罪              │、七、九、十之一、十二、二十八、三│
│    │          │                  │十、三十一所示之物，均沒收之。    │
├──┼─────┼─────────┼─────────────────┤
│三二│        │刑法第339 條第1 項│共同製造偽藥，處有期徒刑捌月，減為│
│    │          │詐欺取財罪、藥事法│有期徒刑肆月，扣案如附表編號三之│
│    │          │第82條第1 項製造偽│一、四之一、五之一、六之一、七、九│
│    │          │藥罪、藥事法第83條│至十之一、十二、二十八至三十一所示│
│    │          │第1 項販賣偽藥罪  │之物，均沒收之。                  │
├──┼─────┼─────────┼─────────────────┤
│三三│        │刑法第339 條第1 項│共同製造偽藥，處有期徒刑拾月，減為│
│    │          │詐欺取財罪、藥事法│有期徒刑伍月，扣案如附表編號三之│
│    │          │第82條第1 項製造偽│一、四之一、五之一、六之一、七、九│
│    │          │藥罪、藥事法第83條│至十之二、十二至十四、二十八至三十│
│    │          │第1 項販賣偽藥罪  │一所示之物，均沒收之。            │
├──┼─────┼─────────┼─────────────────┤
│三四│        │刑法第339 條第1 項│共同明知為偽藥而販賣，處有期徒刑捌│
│    │          │詐欺取財罪、藥事法│月，減為有期徒刑肆月，扣案如附表│
│    │          │第83條第1 項販賣偽│編號三之一、四之一、五之一、六之一│
│    │          │藥罪              │、七、十之一、十之二、十一至十二、│
│    │          │                  │二八、三一所示之物，均沒收之。    │
├──┼─────┼─────────┼─────────────────┤
│三五│        │刑法第339 條第1 項│共同製造偽藥，處有期徒刑捌月，減為│
│    │          │詐欺取財罪、藥事法│有期徒刑肆月，扣案如附表編號三之│
│    │          │第82條第1 項製造偽│一、四之一、五之一、六之一、七、九│
│    │          │藥罪、藥事法第83條│至十之一、十二、二十八至三十一所示│
│    │          │第1 項販賣偽藥罪  │之物，均沒收之。                  │
├──┼─────┼─────────┼─────────────────┤
│三六│        │刑法第339 條第1 項│共同明知為偽藥而販賣，處有期徒刑捌│
│    │          │詐欺取財罪、藥事法│月，減為有期徒刑肆月，扣案如附表│
│    │          │第83條第1 項販賣偽│編號一、三之一、四之一、五之一、六│
│    │          │藥罪              │之一、八、九、十之一、十二、三十所│
│    │          │                  │示之物，均沒收之。                │
├──┼─────┼─────────┼─────────────────┤
│三七│        │刑法第339 條第1 項│共同製造偽藥，處有期徒刑捌月，減為│
│    │          │詐欺取財罪、藥事法│有期徒刑肆月，扣案如附表編號三之│
│    │          │第82條第1 項製造偽│一、四之一、五之一、六之一、七、九│
│    │          │藥罪、藥事法第83條│至十之一、二十八至三十一所示之物，│
│    │          │第1 項販賣偽藥罪  │均沒收之。                        │
├──┼─────┼─────────┼─────────────────┤
│三八│        │刑法第339 條第1 項│共同明知為偽藥而販賣，處有期徒刑捌│
│    │          │詐欺取財罪、藥事法│月，減為有期徒刑肆月，扣案如附表│
│    │          │第83條第1 項販賣偽│編號一、三之一、四之一、五之一、六│
│    │          │藥罪              │之一、八、十之一、十一所示之物，均│
│    │          │                  │沒收之。                          │
├──┼─────┼─────────┼─────────────────┤
│三九│        │刑法第339 條第1 項│共同製造偽藥，處有期徒刑捌月，減為│
│    │          │詐欺取財罪、藥事法│有期徒刑肆月，扣案如附表編號三之│
│    │          │第82條第1 項製造偽│一、四之一、五之一、六之一、七、九│
│    │          │藥罪、藥事法第83條│至十之二、十二至十五、二十八至三十│
│    │          │第1 項販賣偽藥罪  │一所示之物，均沒收之。            │
├──┼─────┼─────────┼─────────────────┤
│四十│        │刑法第339 條第1 項│共同製造偽藥，處有期徒刑捌月，減為│
│    │          │詐欺取財罪、藥事法│有期徒刑肆月，扣案如附表編號一、│
│    │          │第82條第1 項製造偽│三之一、四之一、五之一、六之一、八│
│    │          │藥罪、藥事法第83條│、九至十之一、十二、三十所示之物，│
│    │          │第1 項販賣偽藥罪  │均沒收之。                        │
├──┼─────┼─────────┼─────────────────┤
│四一│        │刑法第339 條第1 項│共同明知為偽藥而販賣，處有期徒刑陸│
│    │          │詐欺取財罪、藥事法│月，減為有期徒刑月，扣案如附表│
│    │          │第83條第1 項販賣偽│編號一、三之一、四之一、五之一、六│
│    │          │藥罪              │之一、八、十之一、十之二、十二所示│
│    │          │                  │之物，均沒收之。                  │
├──┼─────┼─────────┼─────────────────┤
│四二│        │刑法第339 條第1 項│共同製造偽藥，處有期徒刑拾月，減為│
│    │          │詐欺取財罪、藥事法│有期徒刑伍月，扣案如附表編號三之│
│    │          │第82條第1 項製造偽│一、四之一、五之一、六之一、七、九│
│    │          │藥罪、藥事法第83條│至十之一、十二、二十八至三十一所示│
│    │          │第1 項販賣偽藥罪  │之物，均沒收之。                  │
├──┼─────┼─────────┼─────────────────┤
│四三│        │刑法第339 條第1 項│共同明知為偽藥而販賣，處有期徒刑陸│
│    │          │詐欺取財罪、藥事法│月，減為有期徒刑月，扣案如附表│
│    │          │第83條第1 項販賣偽│編號三之一、四之一、五之一、六之一│
│    │          │藥罪              │、七、九、十之一、十二、二十八、三│
│    │          │                  │十一所示之物，均沒收之。          │
└──┴─────┴─────────┴─────────────────┘
┌────────────────────────────────────┐
│附表壹(二)：被告Ｙ○○部分                                                │
├──┬─────┬─────────┬─────────────────┤
│編號│ 犯罪事實 │所犯罪名          │ 宣告罪名及刑之內容               │
├──┼─────┼─────────┼─────────────────┤
│一  │        │刑法第339 條第1 項│共同明知為偽藥而販賣，處有期徒刑拾│
│    │          │詐欺取財罪、藥事法│月，減為有期徒刑伍月，扣案如附表│
│    │          │第83條第1 項販賣偽│編號三之一、四之一、五之一、六之一│
│    │          │藥罪              │、七、十之一、十二、二十八、三十一│
│    │          │                  │所示之物，均沒收之。              │
├──┼─────┼─────────┼─────────────────┤
│二  │        │刑法第339 條第1 項│共同製造偽藥，處有期徒刑拾月，減為│
│    │          │詐欺取財罪、藥事法│有期徒刑伍月，扣案如附表編號三之│
│    │          │第82條第1 項製造偽│一、四之一、五之一、六之一、七、九│
│    │          │藥罪、藥事法第83條│至十之二、十二、二十八至三十一所示│
│    │          │第1 項販賣偽藥罪  │之物，均沒收之。                  │
├──┼─────┼─────────┼─────────────────┤
│三  │        │刑法第339 條第1 項│共同明知為偽藥而販賣，處有期徒刑捌│
│    │          │詐欺取財罪、藥事法│月，減為有期徒刑肆月，扣案如附表│
│    │          │第83條第1 項販賣偽│編號一、三之一、四之一、五之一、六│
│    │          │藥罪              │之一、八、十之二、十二所示之物，均│
│    │          │                  │沒收之。                          │
├──┼─────┼─────────┼─────────────────┤
│四  │        │刑法第339 條第1 項│共同明知為偽藥而販賣，處有期徒刑陸│
│    │          │詐欺取財罪、藥事法│月，減為有期徒刑月，扣案如附表│
│    │          │第83條第1 項販賣偽│編號三之一、四之一、五之一、六之一│
│    │          │藥罪              │、七、九、十之一、十二、二十八至三│
│    │          │                  │十一所示之物，均沒收之。          │
├──┼─────┼─────────┼─────────────────┤
│五  │        │刑法第339 條第1 項│共同製造偽藥，處有期徒刑捌月，減為│
│    │          │詐欺取財罪、藥事法│有期徒刑肆月，扣案如附表編號三之│
│    │          │第82條第1 項製造偽│一、四之一、五之一、六之一、七、九│
│    │          │藥罪、藥事法第83條│至十之一、十二、二十八至三十一所示│
│    │          │第1 項販賣偽藥罪  │之物，均沒收之。                  │
├──┼─────┼─────────┼─────────────────┤
│六  │        │刑法第339 條第1 項│共同製造偽藥，處有期徒刑壹年貳月，│
│    │          │詐欺取財罪、藥事法│減為有期徒刑柒月，扣案如附表編號│
│    │          │第82條第1 項製造偽│一、三之一、四之一、五之一、六之一│
│    │          │藥罪、藥事法第83條│、八、九至十之一、十二、二十九、三│
│    │          │第1 項販賣偽藥罪  │十所示之物，均沒收之。            │
├──┼─────┼─────────┼─────────────────┤
│七  │        │刑法第339 條第1 項│共同明知為偽藥而販賣，處有期徒刑陸│
│    │          │詐欺取財罪、藥事法│月，減為有期徒刑月，扣案如附表│
│    │          │第83條第1 項販賣偽│編號一、三之一、四之一、五之一、六│
│    │          │藥罪              │之一、八、十之一、十之二、十二所示│
│    │          │                  │之物，均沒收之。                  │
└──┴─────┴─────────┴─────────────────┘
┌────────────────────────────────────┐
│附表壹(三)：被告酉○○部分                                                │
├──┬─────┬─────────┬─────────────────┤
│編號│ 犯罪事實 │所犯罪名          │ 宣告罪名及刑之內容               │
├──┼─────┼─────────┼─────────────────┤
│一  │        │刑法第339 條第1 項│共同明知為偽藥而販賣，處有期徒刑拾│
│    │          │詐欺取財罪、藥事法│月，減為有期徒刑伍月，扣案如附表│
│    │          │第83條第1 項販賣偽│編號三之一、四之一、五之一、六之一│
│    │          │藥罪              │、七、十之一、十二、二十八、三十一│
│    │          │                  │所示之物，均沒收之。              │
├──┼─────┼─────────┼─────────────────┤
│二  │        │刑法第339 條第1 項│共同製造偽藥，處有期徒刑拾月，減為│
│    │          │詐欺取財罪、藥事法│有期徒刑伍月，扣案如附表編號三之│
│    │          │第82條第1 項製造偽│一、四之一、五之一、六之一、七、九│
│    │          │藥罪、藥事法第83條│至十之二、十二、二十八至三十一所示│
│    │          │第1 項販賣偽藥罪  │之物，均沒收之。                  │
├──┼─────┼─────────┼─────────────────┤
│三  │        │刑法第339 條第1 項│共同明知為偽藥而販賣，處有期徒刑捌│
│    │          │詐欺取財罪、藥事法│月，減為有期徒刑肆月，扣案如附表│
│    │          │第83條第1 項販賣偽│編號一、三之一、四之一、五之一、六│
│    │          │藥罪              │之一、八、十之二、十二所示之物，均│
│    │          │                  │沒收之。                          │
├──┼─────┼─────────┼─────────────────┤
│四  │        │刑法第339 條第1 項│共同明知為偽藥而販賣，處有期徒刑陸│
│    │          │詐欺取財罪、藥事法│月，減為有期徒刑月，扣案如附表│
│    │          │第83條第1 項販賣偽│編號三之一、四之一、五之一、六之一│
│    │          │藥罪              │、七、九、十之一、十二、二十八至三│
│    │          │                  │十一所示之物，均沒收之。          │
├──┼─────┼─────────┼─────────────────┤
│五  │        │刑法第339 條第1 項│共同製造偽藥，處有期徒刑捌月，減為│
│    │          │詐欺取財罪、藥事法│有期徒刑肆月，扣案如附表編號三之│
│    │          │第82條第1 項製造偽│一、四之一、五之一、六之一、七、九│
│    │          │藥罪、藥事法第83條│至十之一、十二、二十八至三十一所示│
│    │          │第1 項販賣偽藥罪  │之物，均沒收之。                  │
├──┼─────┼─────────┼─────────────────┤
│六  │        │刑法第339 條第1 項│共同製造偽藥，處有期徒刑壹年貳月，│
│    │          │詐欺取財罪、藥事法│減為有期徒刑柒月，扣案如附表編號│
│    │          │第82條第1 項製造偽│一、三之一、四之一、五之一、六之一│
│    │          │藥罪、藥事法第83條│、八、九至十之一、十二、二十九、三│
│    │          │第1 項販賣偽藥罪  │十所示之物，均沒收之。            │
├──┼─────┼─────────┼─────────────────┤
│七  │        │刑法第339 條第1 項│共同明知為偽藥而販賣，處有期徒刑陸│
│    │          │詐欺取財罪、藥事法│月，減為有期徒刑月，扣案如附表│
│    │          │第83條第1 項販賣偽│編號一、三之一、四之一、五之一、六│
│    │          │藥罪              │之一、八、十之一、十之二、十二所示│
│    │          │                  │之物，均沒收之。                  │
└──┴─────┴─────────┴─────────────────┘
┌────────────────────────────────────┐
│附表壹(四)：被告Ｊ○○部分                                                │
├──┬─────┬─────────┬─────────────────┤
│編號│ 犯罪事實 │所犯罪名          │ 宣告罪名及刑之內容               │
├──┼─────┼─────────┼─────────────────┤
│一  │        │刑法第339 條第1 項│共同明知為偽藥而販賣，處有期徒刑陸│
│    │          │詐欺取財罪、藥事法│月，減為有期徒刑月，扣案如附表│
│    │          │第83條第1 項販賣偽│編號三之一、四之一、五之一、六之一│
│    │          │藥罪              │、七、九、十之一、十三至十五、二十│
│    │          │                  │八、三十、三十一所示之物，均沒收之│
│    │          │                  │。                                │
├──┼─────┼─────────┼─────────────────┤
│二  │        │刑法第339 條第1 項│共同明知為偽藥而販賣，處有期徒刑拾│
│    │          │詐欺取財罪、藥事法│月，減為有期徒刑伍月，扣案如附表│
│    │          │第83條第1 項販賣偽│編號三之一、四之一、五之一、六之一│
│    │          │藥罪              │、七、九、十之一、十二至十五、二十│
│    │          │                  │八、三十、三十一所示之物，均沒收之│
│    │          │                  │。                                │
├──┼─────┼─────────┼─────────────────┤
│三  │        │刑法第339 條第1 項│共同明知為偽藥而販賣，處有期徒刑拾│
│    │          │詐欺取財罪、藥事法│月，減為有期徒刑伍月，扣案如附表│
│    │          │第83條第1 項販賣偽│編號三之一、四之一、五之一、六之一│
│    │          │藥罪              │、七、九、十之一、十二至十五、二十│
│    │          │                  │八、三十、三十一所示之物，均沒收之│
│    │          │                  │。                                │
├──┼─────┼─────────┼─────────────────┤
│四  │        │刑法第339 條第1 項│共同製造偽藥，處有期徒刑拾月，減為│
│    │          │詐欺取財罪、藥事法│有期徒刑伍月，扣案如附表編號三之│
│    │          │第82條第1 項製造偽│一、四之一、五之一、六之一、七、九│
│    │          │藥罪、藥事法第83條│至十之二、十二至十五、二十八至三十│
│    │          │第1 項販賣偽藥罪  │一所示之物，均沒收之。            │
├──┼─────┼─────────┼─────────────────┤
│五  │        │刑法第339 條第1 項│共同製造偽藥，處有期徒刑壹年，減為│
│    │          │詐欺取財罪、藥事法│有期徒刑陸月，扣案如附表編號三之│
│    │          │第82條第1 項製造偽│一、四之一、五之一、六之一、七、九│
│    │          │藥罪、藥事法第83條│至十之二，十二至十五、二十八至三十│
│    │          │第1 項販賣偽藥罪  │一所示之物，均沒收之。            │
└──┴─────┴─────────┴─────────────────┘
┌────────────────────────────────────┐
│附表壹(五)：被告Ｗ○○部分                                                │
├──┬─────┬─────────┬─────────────────┤
│編號│ 犯罪事實 │所犯罪名          │ 宣告罪名及刑之內容               │
├──┼─────┼─────────┼─────────────────┤
│一  │        │刑法第339 條第1 項│共同明知為偽藥而販賣，處有期徒刑陸│
│    │          │詐欺取財罪、藥事法│月，減為有期徒刑月，扣案如附表│
│    │          │第83條第1 項販賣偽│編號三之一、四之一、五之一、六之一│
│    │          │藥罪              │、七、九、十之一、十三至十五、二十│
│    │          │                  │八、三十、三十一所示之物，均沒收之│
│    │          │                  │。                                │
├──┼─────┼─────────┼─────────────────┤
│二  │        │刑法第339 條第1 項│共同明知為偽藥而販賣，處有期徒刑拾│
│    │          │詐欺取財罪、藥事法│月，減為有期徒刑伍月，扣案如附表│
│    │          │第83條第1 項販賣偽│編號三之一、四之一、五之一、六之一│
│    │          │藥罪              │、七、十之一、十二至十五、二十八、│
│    │          │                  │三十、三十一所示之物，均沒收之。  │
├──┼─────┼─────────┼─────────────────┤
│三  │        │刑法第339 條第1 項│共同明知為偽藥而販賣，處有期徒刑拾│
│    │          │詐欺取財罪、藥事法│月，減為有期徒刑伍月，扣案如附表│
│    │          │第83條第1 項販賣偽│編號三之一、四之一、五之一、六之一│
│    │          │藥罪              │、七、九、十之一、十二至十五、二十│
│    │          │                  │八、三十、三十一所示之物，均沒收之│
│    │          │                  │。                                │
├──┼─────┼─────────┼─────────────────┤
│四  │        │刑法第339 條第1 項│共同製造偽藥，處有期徒刑拾月，減為│
│    │          │詐欺取財罪、藥事法│有期徒刑伍月，扣案如附表編號三之│
│    │          │第82條第1 項製造偽│一、四之一、五之一、六之一、七、九│
│    │          │藥罪、藥事法第83條│至十之二、十二至十五、二十八至三十│
│    │          │第1 項販賣偽藥罪  │一所示之物，均沒收之。            │
├──┼─────┼─────────┼─────────────────┤
│五  │        │刑法第339 條第1 項│共同製造偽藥，處有期徒刑壹年，減為│
│    │          │詐欺取財罪、藥事法│有期徒刑陸月，扣案如附表編號三之│
│    │          │第82條第1 項製造偽│一、四之一、五之一、六之一、七、九│
│    │          │藥罪、藥事法第83條│至十之二、十二至十五、二十八至三十│
│    │          │第1 項販賣偽藥罪  │一所示之物，均沒收之。            │
└──┴─────┴─────────┴─────────────────┘
┌────────────────────────────────────┐
│附表壹(六)：被告庚○○部分                                                │
├──┬─────┬─────────┬─────────────────┤
│編號│ 犯罪事實 │所犯罪名          │ 宣告罪名及刑之內容               │
├──┼─────┼─────────┼─────────────────┤
│一  │二十        │刑法第339 條第1 項│共同明知為偽藥而販賣，處有期徒刑捌│
│    │          │詐欺取財罪、藥事法│月，減為有期徒刑肆月，扣案如附表│
│    │          │第83條第1 項販賣偽│編號一、三之一、四之一、五之一、六│
│    │          │藥罪              │之一、八、九、十之一、十一、三十所│
│    │          │                  │示之物，均沒收之。                │
├──┼─────┼─────────┼─────────────────┤
│二  │        │刑法第339 條第1 項│共同製造偽藥，處有期徒刑拾月，減為│
│    │          │詐欺取財罪、藥事法│有期徒刑伍月，扣案如附表編號一、│
│    │          │第82條第1 項製造偽│三之一、四之一、五之一、六之一、八│
│    │          │藥罪、藥事法第83條│、九至十之一、十一、十二、二十九、│
│    │          │第1 項販賣偽藥罪  │三十所示之物，均沒收之。          │
├──┼─────┼─────────┼─────────────────┤
│三  │        │刑法第339 條第1 項│共同明知為偽藥而販賣，處有期徒刑拾│
│    │          │詐欺取財罪、藥事法│月，減為有期徒刑伍月，扣案如附表│
│    │          │第83條第1 項販賣偽│編號三之一、四之一、五之一、六之一│
│    │          │藥罪              │、七、十之一、十之二、十一、十二、│
│    │          │                  │二十八、三十一所示之物，均沒收之。│
├──┼─────┼─────────┼─────────────────┤
│四  │        │刑法第339 條第1 項│共同明知為偽藥而販賣，處有期徒刑陸│
│    │          │詐欺取財罪、藥事法│月，減為有期徒刑月，扣案如附表│
│    │          │第83條第1 項販賣偽│編號一、三之一、四之一、五之一、六│
│    │          │藥罪              │之一、八、十之一、十一所示之物，均│
│    │          │                  │沒收之。                          │
└──┴─────┴─────────┴─────────────────┘
┌────────────────────────────────────┐
│附表壹(七)：被告辛○○部分                                                │
├──┬─────┬─────────┬─────────────────┤
│編號│ 犯罪事實 │所犯罪名          │ 宣告罪名及刑之內容               │
├──┼─────┼─────────┼─────────────────┤
│一  │十四        │刑法第339 條第1 項│共同製造偽藥，處有期徒刑捌月，減為│
│    │          │詐欺取財罪、藥事法│有期徒刑肆月，扣案如附表編號三之│
│    │          │第82條第1 項製造偽│一、四之一、五之一、六之一、七、九│
│    │          │藥罪、藥事法第83條│至十之一、十二、二十八至三十一所示│
│    │          │第1 項販賣偽藥罪  │之物，均沒收之。                  │
├──┼─────┼─────────┼─────────────────┤
│二  │十五        │刑法第339 條第1 項│共同明知為偽藥而販賣，處有期徒刑陸│
│    │          │詐欺取財罪、藥事法│月，減為有期徒刑月，扣案如附表│
│    │          │第83條第1 項販賣偽│編號一、三之一、四之一、五之一、六│
│    │          │藥罪              │之一、八、九、十之一、十二、三十所│
│    │          │                  │示之物，均沒收之。                │
├──┼─────┼─────────┼─────────────────┤
│三  │十七        │刑法第339 條第1 項│共同製造偽藥，處有期徒刑捌月，減為│
│    │          │詐欺取財罪、藥事法│有期徒刑肆月，扣案如附表編號三之│
│    │          │第82條第1 項製造偽│一、四之一、五之一、六之一、七、九│
│    │          │藥罪、藥事法第83條│至十之二、十二、二十八至三十一所示│
│    │          │第1 項販賣偽藥罪  │之物，均沒收之。                  │
├──┼─────┼─────────┼─────────────────┤
│四  │十八        │刑法第339 條第1 項│共同製造偽藥，處有期徒刑陸月，減為│
│    │          │詐欺取財罪、藥事法│有期徒刑月，扣案如附表編號三之│
│    │          │第82條第1 項製造偽│一、四之一、五之一、六之一、七、九│
│    │          │藥罪、藥事法第83條│至十之一、十二、二十八至三十一所示│
│    │          │第1 項販賣偽藥罪  │之物，均沒收之。                  │
├──┼─────┼─────────┼─────────────────┤
│五  │十九        │刑法第339 條第1 項│共同製造偽藥，處有期徒刑拾月，減為│
│    │          │詐欺取財罪、藥事法│有期徒刑伍月，扣案如附表編號三之│
│    │          │第82條第1 項製造偽│一、四之一、五之一、六之一、七、九│
│    │          │藥罪、藥事法第83條│至十之二、十二、二十八至三十一所示│
│    │          │第1 項販賣偽藥罪  │之物，均沒收之。                  │
├──┼─────┼─────────┼─────────────────┤
│六  │        │刑法第339 條第1 項│共同製造偽藥，處有期徒刑壹年，減為│
│    │          │詐欺取財罪、藥事法│有期徒刑陸月，扣案如附表編號三之│
│    │          │第82條第1 項製造偽│一、四之一、五之一、六之一、八、九│
│    │          │藥罪、藥事法第83條│至十之一、十一、十二、二十九、三十│
│    │          │第1 項販賣偽藥罪  │所示之物，均沒收之。              │
├──┼─────┼─────────┼─────────────────┤
│七  │        │刑法第339 條第1 項│共同製造偽藥，處有期徒刑陸月，減為│
│    │          │詐欺取財罪、藥事法│有期徒刑月，扣案如附表編號三之│
│    │          │第82條第1 項製造偽│一、四之一、五之一、六之一、七、九│
│    │          │藥罪、藥事法第83條│至十之二、十二、二十八至三十一所示│
│    │          │第1 項販賣偽藥罪  │之物，均沒收之。                  │
├──┼─────┼─────────┼─────────────────┤
│八  │        │刑法第339 條第1 項│共同明知為偽藥而販賣，處有期徒刑捌│
│    │          │詐欺取財罪、藥事法│月，減為有期徒刑肆月，扣案如附表│
│    │          │第83條第1 項販賣偽│編號三之一、四之一、五之一、六之一│
│    │          │藥罪              │、七、十之一、十二、二十八、三十一│
│    │          │                  │所示之物，均沒收之。              │
├──┼─────┼─────────┼─────────────────┤
│九  │        │刑法第339 條第1 項│共同製造偽藥，處有期徒刑拾月，減為│
│    │          │詐欺取財罪、藥事法│有期徒刑伍月，扣案如附表編號三之│
│    │          │第82條第1 項製造偽│一、四之一、五之一、六之一、七、九│
│    │          │藥罪、藥事法第83條│至十之二、十二、二十八至三十一所示│
│    │          │第1 項販賣偽藥罪  │之物，均沒收之。                  │
├──┼─────┼─────────┼─────────────────┤
│十  │        │刑法第339 條第1 項│共同製造偽藥，處有期徒刑拾月，減為│
│    │          │詐欺取財罪、藥事法│有期徒刑伍月，扣案如附表編號三之│
│    │          │第82條第1 項製造偽│一、四之一、五之一、六之一、七、九│
│    │          │藥罪、藥事法第83條│至十之二、十二、二十八至三十一所示│
│    │          │第1 項販賣偽藥罪  │之物，均沒收之。                  │
├──┼─────┼─────────┼─────────────────┤
│十一│        │刑法第339 條第1 項│共同明知為偽藥而販賣，處有期徒刑陸│
│    │          │詐欺取財罪、藥事法│月，減為有期徒刑月，扣案如附表│
│    │          │第83條第1 項販賣偽│編號三之一、四之一、五之一、六之一│
│    │          │藥罪              │、七、九、十之一、十之二、十二、二│
│    │          │                  │十八、三十、三十一所示之物，均沒收│
│    │          │                  │之。                              │
├──┼─────┼─────────┼─────────────────┤
│十二│        │刑法第339 條第1 項│共同明知為偽藥而販賣，處有期徒刑拾│
│    │          │詐欺取財罪、藥事法│月，減為有期徒刑伍月，扣案如附表│
│    │          │第83條第1 項販賣偽│編號三之一、四之一、五之一、六之一│
│    │          │藥罪              │、七、九、十之一、十二至十五、二十│
│    │          │                  │八、三十、三十一所示之物，均沒收之│
│    │          │                  │。                                │
├──┼─────┼─────────┼─────────────────┤
│十三│        │刑法第339 條第1 項│共同明知為偽藥而販賣，處有期徒刑拾│
│    │          │詐欺取財罪、藥事法│月，減為有期徒刑伍月，扣案如附表│
│    │          │第83條第1 項販賣偽│編號三之一、四之一、五之一、六之一│
│    │          │藥罪              │、七、九、十之一、十二至十五、二十│
│    │          │                  │八、三十、三十一所示之物，均沒收之│
│    │          │                  │。                                │
├──┼─────┼─────────┼─────────────────┤
│十四│        │刑法第339 條第1 項│共同明知為偽藥而販賣，處有期徒刑捌│
│    │          │詐欺取財罪、藥事法│月，減為有期徒刑肆月，扣案如附表│
│    │          │第83條第1 項販賣偽│編號一、三之一、四之一、五之一、六│
│    │          │藥罪              │之一、八、十之二、十二所示之物，均│
│    │          │                  │沒收之。                          │
├──┼─────┼─────────┼─────────────────┤
│十五│        │刑法第339 條第1 項│共同明知為偽藥而販賣，處有期徒刑陸│
│    │          │詐欺取財罪、藥事法│月，減為有期徒刑月，扣案如附表│
│    │          │第83條第1 項販賣偽│編號三之一、四之一、五之一、六之一│
│    │          │藥罪              │、七、九、十之一、十二、二十八、三│
│    │          │                  │十、三十一所示之物，均沒收之。    │
├──┼─────┼─────────┼─────────────────┤
│十六│        │刑法第339 條第1 項│共同製造偽藥，處有期徒刑捌月，減為│
│    │          │詐欺取財罪、藥事法│有期徒刑肆月，扣案如附表編號三之│
│    │          │第82條第1 項製造偽│一、四之一、五之一、六之一、七、九│
│    │          │藥罪、藥事法第83條│至十之一、十二、二十八至三十一所示│
│    │          │第1 項販賣偽藥罪  │之物，均沒收之。                  │
├──┼─────┼─────────┼─────────────────┤
│十七│        │刑法第339 條第1 項│共同製造偽藥，處有期徒刑拾月，減為│
│    │          │詐欺取財罪、藥事法│有期徒刑伍月，扣案如附表編號三之│
│    │          │第82條第1 項製造偽│一、四之一、五之一、六之一、七、九│
│    │          │藥罪、藥事法第83條│至十之二、十二至十五、二十八至三十│
│    │          │第1 項販賣偽藥罪  │一所示之物，均沒收之。            │
├──┼─────┼─────────┼─────────────────┤
│十八│        │刑法第339 條第1 項│共同明知為偽藥而販賣，處有期徒刑拾│
│    │          │詐欺取財罪、藥事法│月，減為有期徒刑伍月，扣案如附表│
│    │          │第83條第1 項販賣偽│編號三之一、四之一、五之一、六之一│
│    │          │藥罪              │、七、十之一、十之二、十一、十二、│
│    │          │                  │二十八、三十一所示之物，均沒收之。│
│    │          │                  │                                  │
├──┼─────┼─────────┼─────────────────┤
│十九│        │刑法第339 條第1 項│共同製造偽藥，處有期徒刑捌月，減為│
│    │          │詐欺取財罪、藥事法│有期徒刑肆月，扣案如附表編號三之│
│    │          │第82條第1 項製造偽│一、四之一、五之一、六之一、七、九│
│    │          │藥罪、藥事法第83條│至十之一、十二、二十八至三十一所示│
│    │          │第1 項販賣偽藥罪  │之物，均沒收之。                  │
├──┼─────┼─────────┼─────────────────┤
│二十│        │刑法第339 條第1 項│共同明知為偽藥而販賣，處有期徒刑拾│
│    │          │詐欺取財罪、藥事法│月，減為有期徒刑伍月，扣案如附表│
│    │          │第83條第1 項販賣偽│編號一、三之一、四之一、五之一、六│
│    │          │藥罪              │之一、八、九、十之一、十二、三十所│
│    │          │                  │示之物，均沒收之。                │
├──┼─────┼─────────┼─────────────────┤
│二一│        │刑法第339 條第1 項│共同製造偽藥，處有期徒刑壹年，減為│
│    │          │詐欺取財罪、藥事法│有期徒刑陸月，扣案如附表編號三之│
│    │          │第82條第1 項製造偽│一、四之一、五之一、六之一、七、九│
│    │          │藥罪、藥事法第83條│至十之二、十二至十五、二十八至三十│
│    │          │第1 項販賣偽藥罪  │一所示之物，均沒收之。            │
├──┼─────┼─────────┼─────────────────┤
│二二│        │刑法第339 條第1 項│共同製造偽藥，處有期徒刑壹年，減為│
│    │          │詐欺取財罪、藥事法│有期徒刑陸月，扣案如附表編號一、│
│    │          │第82條第1 項製造偽│三之一、四之一、五之一、六之一、八│
│    │          │藥罪、藥事法第83條│、九至十之一、十二、三十所示之物，│
│    │          │第1 項販賣偽藥罪  │均沒收之。                        │
├──┼─────┼─────────┼─────────────────┤
│二三│        │刑法第339 條第1 項│共同明知為偽藥而販賣，處有期徒刑陸│
│    │          │詐欺取財罪、藥事法│月，減為有期徒刑月，扣案如附表│
│    │          │第83條第1 項販賣偽│編號一、三之一、四之一、五之一、六│
│    │          │藥罪              │之一、八、十之一、十之二、十二所示│
│    │          │                  │之物，均沒收之。                  │
├──┼─────┼─────────┼─────────────────┤
│二四│        │刑法第339 條第1 項│共同製造偽藥，處有期徒刑拾月，減為│
│    │          │詐欺取財罪、藥事法│有期徒刑伍月，扣案如附表編號三之│
│    │          │第82條第1 項製造偽│一、四之一、五之一、六之一、七、九│
│    │          │藥罪、藥事法第83條│至十之一、十二、二十八至三十一所示│
│    │          │第1 項販賣偽藥罪  │之物，均沒收之。                  │
├──┼─────┼─────────┼─────────────────┤
│二五│        │刑法第339 條第1 項│共同明知為偽藥而販賣，處有期徒刑陸│
│    │          │詐欺取財罪、藥事法│月，減為有期徒刑月，扣案如附表│
│    │          │第83條第1 項販賣偽│編號三之一、四之一、五之一、六之一│
│    │          │藥罪              │、七、九、十之一、十二、二十八、三│
│    │          │                  │十、三十一所示之物，均沒收之。    │
└──┴─────┴─────────┴─────────────────┘
┌────────────────────────────────────┐
│附表壹(八)：被告申○○部分                                                │
├──┬─────┬─────────┬─────────────────┤
│編號│ 犯罪事實 │所犯罪名          │ 宣告罪名及刑之內容               │
├──┼─────┼─────────┼─────────────────┤
│一  │        │刑法第339 條第1 項│共同製造偽藥，處有期徒刑捌月，減為│
│    │          │詐欺取財罪、藥事法│有期徒刑肆月，扣案如附表編號三之│
│    │          │第82條第1 項製造偽│一、四之一、五之一、六之一、七、九│
│    │          │藥罪、藥事法第83條│至十之一、十二、二十八至三十一所示│
│    │          │第1 項販賣偽藥罪  │之物，均沒收之。                  │
├──┼─────┼─────────┼─────────────────┤
│二  │        │刑法第339 條第1 項│共同製造偽藥，處有期徒刑拾月，減為│
│    │          │詐欺取財罪、藥事法│有期徒刑伍月，扣案如附表編號三之│
│    │          │第82條第1 項製造偽│一、四之一、五之一、六之一、七、九│
│    │          │藥罪、藥事法第83條│至十之一、十二、二十八至三十一所示│
│    │          │第1 項販賣偽藥罪  │之物，均沒收之。                  │
├──┼─────┼─────────┼─────────────────┤
│三  │        │刑法第339 條第1 項│共同明知為偽藥而販賣，處有期徒刑陸│
│    │          │詐欺取財罪、藥事法│月，減為有期徒刑月，扣案如附表│
│    │          │第83條第1 項販賣偽│編號三之一、四之一、五之一、六之一│
│    │          │藥罪              │、七、九、十之一、十二、二十八、三│
│    │          │                  │十、三十一所示之物，均沒收之。    │
└──┴─────┴─────────┴─────────────────┘
┌────────────────────────────────────┐
│附表壹(九)：被告ｆ○○部分                                                │
├──┬─────┬─────────┬─────────────────┤
│編號│ 犯罪事實 │所犯罪名          │ 宣告罪名及刑之內容               │
├──┼─────┼─────────┼─────────────────┤
│一  │        │刑法第339 條第1 項│共同製造偽藥，處有期徒刑壹年貳月，│
│    │          │詐欺取財罪、藥事法│，減為有期徒刑柒月，扣案如附表編│
│    │          │第82條第1 項製造偽│號三之一、四之一、五之一、六之一、│
│    │          │藥罪、藥事法第83條│七、九至十之一、二十八至三十一所示│
│    │          │第1 項販賣偽藥罪  │之物，均沒收之。                  │
└──┴─────┴─────────┴─────────────────┘
附表貳：被告緩刑期間應支付金額方式一覽表
┌─────────────────────────────────────┐
│附表貳(一)被告Ａ○○緩刑期間應支付金額方式一覽表                            │
├────┬──────────────────────────┬─────┤
│對應之  │給付之對象、總金額、所分期數、分期金額、應支付之日期│備註      │
│犯罪事實│                                                    │          │
├────┼──────────────────────────┼─────┤
│一(一)    │Ａ○○應支付被害人Ｆ○○共新臺幣貳萬柒仟元，分十期，│          │
│        │每期新臺幣貳仟柒佰元，分別於民國九十八年六月十日、民│          │
│        │國九十八年九月十日、民國九十八年十二月十日、民國九十│          │
│        │九年三月十日、民國九十九年六月十日、民國九十九年九月│          │
│        │十日、民國九十九年十二月十日、民國一百年三月十日、民│          │
│        │國一百年六月十日、民國一百年九月十日支付（如遇例假日│          │
│        │，以上期日均順延一日）。                            │          │
│        │                                                    │          │
├────┼──────────────────────────┼─────┤
│一(二)    │Ａ○○應支付被害人ｈ○○共新臺幣貳萬元，分十期，每期│          │
│        │新臺幣貳仟元，分別於民國九十八年六月十日、民國九十八│          │
│        │年九月十日、民國九十八年十二月十日、民國九十九年三月│          │
│        │十日、民國九十九年六月十日、民國九十九年九月十日、民│          │
│        │國九十九年十二月十日、民國一百年三月十日、民國一百年│          │
│        │六月十日、民國一百年九月十日支付（如遇例假日，以上期│          │
│        │日均順延一日）。                                    │          │
│        │                                                    │          │
├────┼──────────────────────────┼─────┤
│一(三)    │Ａ○○應支付被害人甲○○○共新臺幣貳萬元，分十期，每│          │
│        │期新臺幣貳仟元，分別於民國九十八年六月十日、民國九十│          │
│        │八年九月十日、民國九十八年十二月十日、民國九十九年三│          │
│        │月十日、民國九十九年六月十日、民國九十九年九月十日、│          │
│        │民國九十九年十二月十日、民國一百年三月十日、民國一百│          │
│        │年六月十日、民國一百年九月十日支付（如遇例假日，以上│          │
│        │期日均順延一日）。                                  │          │
│        │                                                    │          │
├────┼──────────────────────────┼─────┤
│一(四)    │Ａ○○應支付被害人玄○○共新臺幣伍萬元，分十期，每期│金額認定之│
│        │新臺幣伍仟元，分別於民國九十八年六月十日、民國九十八│理由如判決│
│        │年九月十日、民國九十八年十二月十日、民國九十九年三月│本文肆四所│
│        │十日、民國九十九年六月十日、民國九十九年九月十日、民│述。      │
│        │國九十九年十二月十日、民國一百年三月十日、民國一百年│          │
│        │六月十日、民國一百年九月十日支付（如遇例假日，以上期│          │
│        │日均順延一日）。                                    │          │
│        │                                                    │          │
├────┼──────────────────────────┼─────┤
│一(五)    │Ａ○○應支付被害人未○○共新臺幣陸萬伍仟元，分十期，│          │
│        │每期新臺幣陸仟伍佰元，分別於民國九十八年六月十日、民│          │
│        │國九十八年九月十日、民國九十八年十二月十日、民國九十│          │
│        │九年三月十日、民國九十九年六月十日、民國九十九年九月│          │
│        │十日、民國九十九年十二月十日、民國一百年三月十日、民│          │
│        │國一百年六月十日、民國一百年九月十日支付（如遇例假日│          │
│        │，以上期日均順延一日）。                            │          │
├────┼──────────────────────────┼─────┤
│一(六)    │Ａ○○應支付被害人Ｖ○○共新臺幣萬元，分十期，每期│          │
│        │新臺幣仟元，分別於民國九十八年六月十日、民國九十八│          │
│        │年九月十日、民國九十八年十二月十日、民國九十九年三月│          │
│        │十日、民國九十九年六月十日、民國九十九年九月十日、民│          │
│        │國九十九年十二月十日、民國一百年三月十日、民國一百年│          │
│        │六月十日、民國一百年九月十日支付（如遇例假日，以上期│          │
│        │日均順延一日）。                                    │          │
├────┼──────────────────────────┼─────┤
│一(七)    │Ａ○○應支付被害人ｃ○○共新臺幣萬陸仟元，分十期，│          │
│        │每期新臺幣仟陸佰元，分別於民國九十八年六月十日、民│          │
│        │國九十八年九月十日、民國九十八年十二月十日、民國九十│          │
│        │九年三月十日、民國九十九年六月十日、民國九十九年九月│          │
│        │十日、民國九十九年十二月十日、民國一百年三月十日、民│          │
│        │國一百年六月十日、民國一百年九月十日支付（如遇例假日│          │
│        │，以上期日均順延一日）。                            │          │
├────┼──────────────────────────┼─────┤
│一(八)    │Ａ○○應支付被害人ｑ○○共新臺幣伍萬壹仟元，分十期，│          │
│        │每期新臺幣伍仟壹佰元，分別於民國九十八年六月十日、民│          │
│        │國九十八年九月十日、民國九十八年十二月十日、民國九十│          │
│        │九年三月十日、民國九十九年六月十日、民國九十九年九月│          │
│        │十日、民國九十九年十二月十日、民國一百年三月十日、民│          │
│        │國一百年六月十日、民國一百年九月十日支付（如遇例假日│          │
│        │，以上期日均順延一日）。                            │          │
├────┼──────────────────────────┼─────┤
│一(九)    │Ａ○○應支付被害人天○○共新臺幣肆萬元，分十期，每期│犯罪所得為│
│        │新臺幣肆仟元，分別於民國九十八年六月十日、民國九十八│伍萬元，其│
│        │年九月十日、民國九十八年十二月十日、民國九十九年三月│中壹萬元已│
│        │十日、民國九十九年六月十日、民國九十九年九月十日、民│於96年12月│
│        │國九十九年十二月十日、民國一百年三月十日、民國一百年│17日給付。│
│        │六月十日、民國一百年九月十日支付（如遇例假日，以上期│（參本院卷│
│        │日均順延一日）。                                    │(四)第91頁）│
├────┼──────────────────────────┼─────┤
│一(十)    │Ａ○○應支付被害人Ｔ○○共新臺幣壹拾萬陸仟貳佰元，│          │
│        │分十期，每期新臺幣壹萬仟陸佰貳拾元，分別於民國九十│          │
│        │八年六月十日、民國九十八年九月十日、民國九十八年十二│          │
│        │月十日、民國九十九年三月十日、民國九十九年六月十日、│          │
│        │民國九十九年九月十日、民國九十九年十二月十日、民國一│          │
│        │百年三月十日、民國一百年六月十日、民國一百年九月十日│          │
│        │支付（如遇例假日，以上期日均順延一日）。            │          │
├────┼──────────────────────────┼─────┤
│一(十一)    │Ａ○○應支付被害人丁○○共新臺幣壹拾萬肆仟捌佰元，│          │
│        │分十期，每期新臺幣壹萬仟肆佰捌拾元，分別於民國九十│          │
│        │八年六月十日、民國九十八年九月十日、民國九十八年十二│          │
│        │月十日、民國九十九年三月十日、民國九十九年六月十日、│          │
│        │民國九十九年九月十日、民國九十九年十二月十日、民國一│          │
│        │百年三月十日、民國一百年六月十日、民國一百年九月十日│          │
│        │支付（如遇例假日，以上期日均順延一日）。            │          │
├────┼──────────────────────────┼─────┤
│一(十二)    │Ａ○○應支付被害人ｊ○○共新臺幣肆萬捌仟元，分十期，│犯罪所得為│
│        │每期新臺幣肆仟捌佰元，分別於民國九十八年六月十日、民│伍萬元，其│
│        │國九十八年九月十日、民國九十八年十二月十日、民國九十│中貳仟元已│
│        │九年三月十日、民國九十九年六月十日、民國九十九年九月│於96年12月│
│        │十日、民國九十九年十二月十日、民國一百年三月十日、民│9 日給付。│
│        │國一百年六月十日、民國一百年九月十日支付（如遇例假日│（參本院卷│
│        │，以上期日均順延一日）。                            │(四)第92頁）│
├────┼──────────────────────────┼─────┤
│一(十三)    │Ａ○○應支付被害人Ｚ○○共新臺幣陸萬仟貳佰元，分十│犯罪所得為│
│        │期，每期新臺幣陸仟佰貳拾元，分別於民國九十八年六月│柒萬伍仟貳│
│        │十日、民國九十八年九月十日、民國九十八年十二月十日、│佰元，其中│
│        │民國九十九年三月十日、民國九十九年六月十日、民國九十│壹萬貳仟元│
│        │九年九月十日、民國九十九年十二月十日、民國一百年三月│已於96年12│
│        │十日、民國一百年六月十日、民國一百年九月十日支付（如│月17日給付│
│        │遇例假日，以上期日均順延一日）。                    │。（參本院│
│        │                                                    │卷(四)第93頁│
│        │                                                    │）        │
├────┼──────────────────────────┼─────┤
│一(十四)    │Ａ○○應支付被害人ｌ○○共新臺幣壹拾肆萬柒仟元，分十│          │
│        │期，每期新臺幣壹萬肆仟柒佰元，分別於民國九十八年六月│          │
│        │十日、民國九十八年九月十日、民國九十八年十二月十日、│          │
│        │民國九十九年三月十日、民國九十九年六月十日、民國九十│          │
│        │九年九月十日、民國九十九年十二月十日、民國一百年三月│          │
│        │十日、民國一百年六月十日、民國一百年九月十日支付（如│          │
│        │遇例假日，以上期日均順延一日）。                    │          │
├────┼──────────────────────────┼─────┤
│二      │Ａ○○應支付被害人Ｘ○○共新臺幣伍萬貳仟貳佰元，分十│          │
│        │期，每期新臺幣伍仟貳佰貳拾元，分別於民國九十八年六月│          │
│        │十日、民國九十八年九月十日、民國九十八年十二月十日、│          │
│        │民國九十九年三月十日、民國九十九年六月十日、民國九十│          │
│        │九年九月十日、民國九十九年十二月十日、民國一百年三月│          │
│        │十日、民國一百年六月十日、民國一百年九月十日支付（如│          │
│        │遇例假日，以上期日均順延一日）。                    │          │
├────┼──────────────────────────┼─────┤
│三      │Ａ○○應支付被害人Ｏ○共新臺幣壹拾萬元，分十期，每期│          │
│        │新臺幣壹萬元，分別於民國九十八年六月十日、民國九十八│          │
│        │年九月十日、民國九十八年十二月十日、民國九十九年三月│          │
│        │十日、民國九十九年六月十日、民國九十九年九月十日、民│          │
│        │國九十九年十二月十日、民國一百年三月十日、民國一百年│          │
│        │六月十日、民國一百年九月十日支付（如遇例假日，以上期│          │
│        │日均順延一日）。                                    │          │
├────┼──────────────────────────┼─────┤
│四      │Ａ○○應支付被害人戌○○共新臺幣伍萬仟陸佰元，分十│犯罪所得為│
│        │期，每期新臺幣伍仟佰陸拾元，分別於民國九十八年六月│陸萬陸仟陸│
│        │十日、民國九十八年九月十日、民國九十八年十二月十日、│佰元，其中│
│        │民國九十九年三月十日、民國九十九年六月十日、民國九十│壹萬仟元│
│        │九年九月十日、民國九十九年十二月十日、民國一百年三月│已於96年12│
│        │十日、民國一百年六月十日、民國一百年九月十日支付（如│月21日給付│
│        │遇例假日，以上期日均順延一日）。                    │。（參本院│
│        │                                                    │卷(四)第94頁│
│        │                                                    │）        │
├────┼──────────────────────────┼─────┤
│五      │Ａ○○應支付被害人Ｌ○○共新臺幣柒萬貳仟元，分十期，│          │
│        │每期新臺幣柒仟貳佰元，分別於民國九十八年六月十日、民│          │
│        │國九十八年九月十日、民國九十八年十二月十日、民國九十│          │
│        │九年三月十日、民國九十九年六月十日、民國九十九年九月│          │
│        │十日、民國九十九年十二月十日、民國一百年三月十日、民│          │
│        │國一百年六月十日、民國一百年九月十日支付（如遇例假日│          │
│        │，以上期日均順延一日）。                            │          │
│        │                                                    │          │
│        │                                                    │          │
├────┼──────────────────────────┼─────┤
│六      │Ａ○○應支付被害人ｋ○○共新臺幣肆萬柒仟肆佰元，分十│犯罪所得為│
│        │期，每期新臺幣肆仟柒佰肆拾元，分別於民國九十八年六月│柒萬柒仟肆│
│        │十日、民國九十八年九月十日、民國九十八年十二月十日、│佰元，其中│
│        │民國九十九年三月十日、民國九十九年六月十日、民國九十│萬元已於│
│        │九年九月十日、民國九十九年十二月十日、民國一百年三月│96年12 月 │
│        │十日、民國一百年六月十日、民國一百年九月十日支付（如│17日給付。│
│        │遇例假日，以上期日均順延一日）。                    │（參本院卷│
│        │                                                    │(四)第95頁）│
├────┼──────────────────────────┼─────┤
│七      │Ａ○○應支付被害人ｐ○○共新臺幣萬陸仟元，分十期，│          │
│        │每期新臺幣仟陸佰元，分別於民國九十八年六月十日、民│          │
│        │國九十八年九月十日、民國九十八年十二月十日、民國九十│          │
│        │九年三月十日、民國九十九年六月十日、民國九十九年九月│          │
│        │十日、民國九十九年十二月十日、民國一百年三月十日、民│          │
│        │國一百年六月十日、民國一百年九月十日支付（如遇例假日│          │
│        │，以上期日均順延一日）。                            │          │
├────┼──────────────────────────┼─────┤
│八      │Ａ○○應支付被害人子○○共新臺幣壹拾肆萬伍仟肆佰元，│          │
│        │分十期，每期新臺幣壹萬肆仟伍佰肆拾元，分別於民國九十│          │
│        │八年六月十日、民國九十八年九月十日、民國九十八年十二│          │
│        │月十日、民國九十九年三月十日、民國九十九年六月十日、│          │
│        │民國九十九年九月十日、民國九十九年十二月十日、民國一│          │
│        │百年三月十日、民國一百年六月十日、民國一百年九月十日│          │
│        │支付（如遇例假日，以上期日均順延一日）。            │          │
├────┼──────────────────────────┼─────┤
│九      │Ａ○○應支付被害人丑○○共新臺幣壹拾陸萬貳仟元，分十│          │
│        │期，每期新臺幣壹萬陸仟貳佰元，分別於民國九十八年六月│          │
│        │十日、民國九十八年九月十日、民國九十八年十二月十日、│          │
│        │民國九十九年三月十日、民國九十九年六月十日、民國九十│          │
│        │九年九月十日、民國九十九年十二月十日、民國一百年三月│          │
│        │十日、民國一百年六月十日、民國一百年九月十日支付（如│          │
│        │遇例假日，以上期日均順延一日）。                    │          │
├────┼──────────────────────────┼─────┤
│十      │Ａ○○應支付被害人戊○○共新臺幣陸萬伍仟捌佰元，分十│犯罪所得為│
│        │期，每期新臺幣陸仟伍佰捌拾元，分別於民國九十八年六月│陸萬柒仟捌│
│        │十日、民國九十八年九月十日、民國九十八年十二月十日、│佰元，其中│
│        │民國九十九年三月十日、民國九十九年六月十日、民國九十│貳仟元已於│
│        │九年九月十日、民國九十九年十二月十日、民國一百年三月│96年12月17│
│        │十日、民國一百年六月十日、民國一百年九月十日支付（如│日給付。（│
│        │遇例假日，以上期日均順延一日）。                    │參本院卷(四)│
│        │                                                    │第96頁）  │
├────┼──────────────────────────┼─────┤
│十一      │Ａ○○應支付被害人Ｐ○○共新臺幣壹拾萬零捌佰元，分十│          │
│        │期，每期新臺幣壹萬零捌拾元，分別於民國九十八年六月十│          │
│        │日、民國九十八年九月十日、民國九十八年十二月十日、民│          │
│        │國九十九年三月十日、民國九十九年六月十日、民國九十九│          │
│        │年九月十日、民國九十九年十二月十日、民國一百年三月十│          │
│        │日、民國一百年六月十日、民國一百年九月十日支付（如遇│          │
│        │例假日，以上期日均順延一日）。                      │          │
├────┼──────────────────────────┼─────┤
│十二      │Ａ○○應支付被害人午○○共新臺幣壹拾萬柒仟元，分十│          │
│        │期，每期新臺幣壹萬仟柒佰元，分別於民國九十八年六月│          │
│        │十日、民國九十八年九月十日、民國九十八年十二月十日、│          │
│        │民國九十九年三月十日、民國九十九年六月十日、民國九十│          │
│        │九年九月十日、民國九十九年十二月十日、民國一百年三月│          │
│        │十日、民國一百年六月十日、民國一百年九月十日支付（如│          │
│        │遇例假日，以上期日均順延一日）。                    │          │
├────┼──────────────────────────┼─────┤
│十三      │Ａ○○應支付被害人ｍ○○共新臺幣壹拾肆萬貳仟元，分十│          │
│        │期，每期新臺幣壹萬肆仟貳佰元，分別於民國九十八年六月│          │
│        │十日、民國九十八年九月十日、民國九十八年十二月十日、│          │
│        │民國九十九年三月十日、民國九十九年六月十日、民國九十│          │
│        │九年九月十日、民國九十九年十二月十日、民國一百年三月│          │
│        │十日、民國一百年六月十日、民國一百年九月十日支付（如│          │
│        │遇例假日，以上期日均順延一日）。                    │          │
├────┼──────────────────────────┼─────┤
│十四      │Ａ○○與辛○○應連帶支付被害人Ｂ○○共新臺幣柒萬貳仟│          │
│        │元，分十期，每期新臺幣柒仟貳佰元，分別於民國九十八年│          │
│        │六月十日、民國九十八年九月十日、民國九十八年十二月十│          │
│        │日、民國九十九年三月十日、民國九十九年六月十日、民國│          │
│        │九十九年九月十日、民國九十九年十二月十日、民國一百年│          │
│        │三月十日、民國一百年六月十日、民國一百年九月十日支付│          │
│        │（如遇例假日，以上期日均順延一日）。                │          │
├────┼──────────────────────────┼─────┤
│十五      │Ａ○○與辛○○連帶應支付被害人ｂ○○共新臺幣捌萬貳仟│          │
│        │佰元，分十期，每期新臺幣捌仟貳佰拾元，分別於民國│          │
│        │九十八年六月十日、民國九十八年九月十日、民國九十八年│          │
│        │十二月十日、民國九十九年三月十日、民國九十九年六月十│          │
│        │日、民國九十九年九月十日、民國九十九年十二月十日、民│          │
│        │國一百年三月十日、民國一百年六月十日、民國一百年九月│          │
│        │十日支付（如遇例假日，以上期日均順延一日）。        │          │
├────┼──────────────────────────┼─────┤
│十六      │Ａ○○應支付被害人宇○○共新臺幣柒萬陸仟元，分十期，│          │
│        │每期新臺幣柒仟陸佰元，分別於民國九十八年六月十日、民│          │
│        │國九十八年九月十日、民國九十八年十二月十日、民國九十│          │
│        │九年三月十日、民國九十九年六月十日、民國九十九年九月│          │
│        │十日、民國九十九年十二月十日、民國一百年三月十日、民│          │
│        │國一百年六月十日、民國一百年九月十日支付（如遇例假日│          │
│        │，以上期日均順延一日）。                            │          │
├────┼──────────────────────────┼─────┤
│十七      │Ａ○○與辛○○應連帶支付被害人Ｃ○○共新臺幣柒萬陸仟│          │
│        │元，分十期，每期新臺幣柒仟陸佰元，分別於民國九十八年│          │
│        │六月十日、民國九十八年九月十日、民國九十八年十二月十│          │
│        │日、民國九十九年三月十日、民國九十九年六月十日、民國│          │
│        │九十九年九月十日、民國九十九年十二月十日、民國一百年│          │
│        │三月十日、民國一百年六月十日、民國一百年九月十日支付│          │
│        │（如遇例假日，以上期日均順延一日）。                │          │
├────┼──────────────────────────┼─────┤
│十八      │Ａ○○與辛○○應連帶支付被害人辰○○共新臺幣貳萬捌仟│犯罪所得為│
│        │貳佰元，分十期，每期新臺幣貳仟捌佰貳拾元，分別於民國│萬捌仟貳│
│        │九十八年六月十日、民國九十八年九月十日、民國九十八年│佰元，其中│
│        │十二月十日、民國九十九年三月十日、民國九十九年六月十│壹萬元已於│
│        │日、民國九十九年九月十日、民國九十九年十二月十日、民│96年12月4 │
│        │國一百年三月十日、民國一百年六月十日、民國一百年九月│日給付。（│
│        │十日支付（如遇例假日，以上期日均順延一日）。        │參本院卷(四)│
│        │                                                    │第97頁）  │
├────┼──────────────────────────┼─────┤
│十九      │Ａ○○與辛○○應連帶支付被害人ｇ○○共新臺幣壹拾肆萬│          │
│        │貳仟元，分十期，每期新臺幣壹萬肆仟貳佰元，分別於民國│          │
│        │九十八年六月十日、民國九十八年九月十日、民國九十八年│          │
│        │十二月十日、民國九十九年三月十日、民國九十九年六月十│          │
│        │日、民國九十九年九月十日、民國九十九年十二月十日、民│          │
│        │國一百年三月十日、民國一百年六月十日、民國一百年九月│          │
│        │十日支付（如遇例假日，以上期日均順延一日）。        │          │
├────┼──────────────────────────┼─────┤
│二十      │Ａ○○與庚○○應連帶支付被害人Ｄ○○共新臺幣捌萬貳仟│          │
│        │佰元，分十期，每期新臺幣捌仟貳佰拾元，分別於民國│          │
│        │九十八年六月十日、民國九十八年九月十日、民國九十八年│          │
│        │十二月十日、民國九十九年三月十日、民國九十九年六月十│          │
│        │日、民國九十九年九月十日、民國九十九年十二月十日、民│          │
│        │國一百年三月十日、民國一百年六月十日、民國一百年九月│          │
│        │十日支付（如遇例假日，以上期日均順延一日）。        │          │
├────┼──────────────────────────┼─────┤
│      │犯罪所得為壹拾壹萬元，已全數於96年5 月9 日給付被害人│          │
│        │Ｕ○○，不再命給付。（參本院卷(四)第51頁）            │          │
├────┼──────────────────────────┼─────┤
│      │Ａ○○與辛○○應連帶支付被害人Ｇ○○共新臺幣貳萬元，│犯罪所得為│
│        │分十期，每期新臺幣貳仟元，分別於民國九十八年六月十日│萬伍仟元│
│        │、民國九十八年九月十日、民國九十八年十二月十日、民國│，其中壹萬│
│        │九十九年三月十日、民國九十九年六月十日、民國九十九年│伍仟元已於│
│        │九月十日、民國九十九年十二月十日、民國一百年三月十日│96年12月6 │
│        │、民國一百年六月十日、民國一百年九月十日支付（如遇例│日給付。（│
│        │假日，以上期日均順延一日）。                        │參本院卷(四)│
│        │                                                    │第98頁）  │
├────┼──────────────────────────┼─────┤
│      │Ａ○○、辛○○、Ｙ○○及酉○○應連帶支付被害人Ｓ○○│          │
│        │共新臺幣柒萬玖仟貳佰元，分十期，每期新臺幣柒仟玖佰貳│          │
│        │拾元，分別於民國九十八年六月十日、民國九十八年九月十│          │
│        │日、民國九十八年十二月十日、民國九十九年三月十日、民│          │
│        │國九十九年六月十日、民國九十九年九月十日、民國九十九│          │
│        │年十二月十日、民國一百年三月十日、民國一百年六月十日│          │
│        │、民國一百年九月十日支付（如遇例假日，以上期日均順延│          │
│        │一日）。                                            │          │
├────┼──────────────────────────┼─────┤
│      │Ａ○○、Ｗ○○及Ｊ○○應連帶支付被害人癸○○共新臺幣│          │
│        │伍萬壹仟佰元，分十期，每期新臺幣伍仟壹佰拾元，分│          │
│        │別於民國九十八年六月十日、民國九十八年九月十日、民國│          │
│        │九十八年十二月十日、民國九十九年三月十日、民國九十九│          │
│        │年六月十日、民國九十九年九月十日、民國九十九年十二月│          │
│        │十日、民國一百年三月十日、民國一百年六月十日、民國一│          │
│        │百年九月十日支付（如遇例假日，以上期日均順延一日）。│          │
├────┼──────────────────────────┼─────┤
│      │犯罪所得為壹拾伍萬肆仟肆佰元，已全數於96年5 月4 日給│          │
│        │付被害人Ｅ○○，不再命給付。（參本院卷(四)第48頁）    │          │
├────┼──────────────────────────┼─────┤
│      │Ａ○○、辛○○、Ｙ○○及酉○○應連帶支付被害人卯○共│          │
│        │新臺幣壹拾伍萬肆仟肆佰元，分十期，每期新臺幣壹萬伍仟│          │
│        │肆佰肆拾元，分別於民國九十八年六月十日、民國九十八年│          │
│        │九月十日、民國九十八年十二月十日、民國九十九年三月十│          │
│        │日、民國九十九年六月十日、民國九十九年九月十日、民國│          │
│        │九十九年十二月十日、民國一百年三月十日、民國一百年六│          │
│        │月十日、民國一百年九月十日支付（如遇例假日，以上期日│          │
│        │均順延一日）。                                      │          │
├────┼──────────────────────────┼─────┤
│      │Ａ○○、辛○○應連帶支付被害人ｄ○○○共新臺幣壹拾伍│          │
│        │萬肆仟肆佰元，分十期，每期新臺幣壹萬伍仟肆佰肆拾元，│          │
│        │分別於民國九十八年六月十日、民國九十八年九月十日、民│          │
│        │國九十八年十二月十日、民國九十九年三月十日、民國九十│          │
│        │九年六月十日、民國九十九年九月十日、民國九十九年十二│          │
│        │月十日、民國一百年三月十日、民國一百年六月十日、民國│          │
│        │一百年九月十日支付（如遇例假日，以上期日均順延一日）│          │
│        │。                                                  │          │
├────┼──────────────────────────┼─────┤
│      │Ａ○○、辛○○、Ｗ○○及Ｊ○○應連帶支付被害人丙○○│犯罪所得為│
│        │共新臺幣壹拾壹萬貳仟元，分十期，每期新臺幣壹萬壹仟貳│壹拾肆萬肆│
│        │佰元，分別於民國九十八年六月十日、民國九十八年九月十│仟元，其中│
│        │日、民國九十八年十二月十日、民國九十九年三月十日、民│萬貳仟元│
│        │國九十九年六月十日、民國九十九年九月十日、民國九十九│已於96年12│
│        │年十二月十日、民國一百年三月十日、民國一百年六月十日│月5 日給付│
│        │、民國一百年九月十日支付（如遇例假日，以上期日均順延│。（參本院│
│        │一日）。                                            │卷(四)第99頁│
│        │                                                    │）        │
├────┼──────────────────────────┼─────┤
│      │Ａ○○、辛○○、Ｊ○○及Ｗ○○應連帶支付被害人Ｎ○○│          │
│        │共新臺幣壹拾肆萬捌仟元，分十期，每期新臺幣壹萬肆仟捌│          │
│        │佰元，分別於民國九十八年六月十日、民國九十八年九月十│          │
│        │日、民國九十八年十二月十日、民國九十九年三月十日、民│          │
│        │國九十九年六月十日、民國九十九年九月十日、民國九十九│          │
│        │年十二月十日、民國一百年三月十日、民國一百年六月十日│          │
│        │、民國一百年九月十日支付（如遇例假日，以上期日均順延│          │
│        │一日）。                                            │          │
├────┼──────────────────────────┼─────┤
│      │Ａ○○、辛○○、Ｙ○○及酉○○應連帶支付被害人董孫攀│          │
│        │雲共新臺幣柒萬玖仟元，分十期，每期新臺幣柒仟玖佰元，│          │
│        │分別於民國九十八年六月十日、民國九十八年九月十日、民│          │
│        │國九十八年十二月十日、民國九十九年三月十日、民國九十│          │
│        │九年六月十日、民國九十九年九月十日、民國九十九年十二│          │
│        │月十日、民國一百年三月十日、民國一百年六月十日、民國│          │
│        │一百年九月十日支付（如遇例假日，以上期日均順延一日）│          │
│        │。                                                  │          │
├────┼──────────────────────────┼─────┤
│      │犯罪所得陸萬元，已全數於96年5 月8 日給付被害人胡黃碧│          │
│        │玉，不再命為給付。（參本院卷(四)第49頁）              │          │
├────┼──────────────────────────┼─────┤
│      │犯罪所得柒萬玖仟陸佰元，已全數於96年5 月8 日給付被害│          │
│        │人寅○○，不再命為給付。（參本院卷(四)第50頁）        │          │
├────┼──────────────────────────┼─────┤
│      │Ａ○○、辛○○、Ｗ○○及Ｊ○○應連帶支付被害人壬○○│犯罪所得壹│
│        │共新臺幣壹拾貳萬捌仟捌佰元，分十期，每期新臺幣壹萬貳│拾陸萬仟│
│        │仟捌佰捌拾元，分別於民國九十八年六月十日、民國九十八│捌佰元，已│
│        │年九月十日、民國九十八年十二月十日、民國九十九年三月│於96年12月│
│        │十日、民國九十九年六月十日、民國九十九年九月十日、民│5 日給付被│
│        │國九十九年十二月十日、民國一百年三月十日、民國一百年│人萬伍仟│
│        │六月十日、民國一百年九月十日支付（如遇例假日，以上期│元。（參本│
│        │日均順延一日）。                                    │院卷(四)第10│
│        │                                                    │0 頁）    │
├────┼──────────────────────────┼─────┤
│      │犯罪所得壹拾伍萬柒仟捌佰元，已全數於96年5 月10日給付│          │
│        │被害人亥○○，不再命為給付。（參本院卷(四)第52頁）    │          │
├────┼──────────────────────────┼─────┤
│      │Ａ○○、辛○○、Ｙ○○及酉○○應連帶支付被害人ａ○○│犯罪所得壹│
│        │共新臺幣陸萬伍仟元，分十期，每期新臺幣陸仟伍佰元，分│捌萬伍仟元│
│        │別於民國九十八年六月十日、民國九十八年九月十日、民國│，已於96年│
│        │九十八年十二月十日、民國九十九年三月十日、民國九十九│12月6 日給│
│        │年六月十日、民國九十九年九月十日、民國九十九年十二月│付被害人貳│
│        │十日、民國一百年三月十日、民國一百年六月十日、民國一│萬元。（參│
│        │百年九月十日支付（如遇例假日，以上期日均順延一日）。│本院卷(四)第│
│        │                                                    │101 頁）  │
├────┼──────────────────────────┼─────┤
│      │Ａ○○、辛○○應連帶支付被害人Ｋ○○共新臺幣捌萬伍仟│犯罪所得壹│
│        │玖佰元，分十期，每期新臺幣捌仟伍佰玖拾元，分別於民國│拾壹萬零玖│
│        │九十八年六月十日、民國九十八年九月十日、民國九十八年│佰元，已於│
│        │十二月十日、民國九十九年三月十日、民國九十九年六月十│96年12月17│
│        │日、民國九十九年九月十日、民國九十九年十二月十日、民│日給付被害│
│        │國一百年三月十日、民國一百年六月十日、民國一百年九月│人貳萬伍仟│
│        │十日支付（如遇例假日，以上期日均順延一日）。        │元。（參本│
│        │                                                    │院卷(四)第  │
│        │                                                    │102 頁）  │
├────┼──────────────────────────┼─────┤
│      │Ａ○○、ｆ○○應連帶支付被害人ｎ○○共新臺幣肆仟伍佰│犯罪所得柒│
│        │元，分十期，每期新臺幣肆佰伍拾元，分別於民國九十八年│萬玖仟伍佰│
│        │六月十日、民國九十八年九月十日、民國九十八年十二月十│元，已於96│
│        │日、民國九十九年三月十日、民國九十九年六月十日、民國│年3 月間給│
│        │九十九年九月十日、民國九十九年十二月十日、民國一百年│付被害人柒│
│        │三月十日、民國一百年六月十日、民國一百年九月十日支付│萬伍仟元。│
│        │（如遇例假日，以上期日均順延一日）。                │（參96年偵│
│        │                                                    │卷(一)第2408│
│        │                                                    │號第101 至│
│        │                                                    │104 頁）  │
├────┼──────────────────────────┼─────┤
│      │Ａ○○、庚○○應連帶支付被害人ｏ○○共新臺幣貳萬柒仟│          │
│        │伍佰元，分十期，每期新臺幣貳仟柒佰伍拾元，分別於民國│          │
│        │九十八年六月十日、民國九十八年九月十日、民國九十八年│          │
│        │十二月十日、民國九十九年三月十日、民國九十九年六月十│          │
│        │日、民國九十九年九月十日、民國九十九年十二月十日、民│          │
│        │國一百年三月十日、民國一百年六月十日、民國一百年九月│          │
│        │十日支付（如遇例假日，以上期日均順延一日）。        │          │
├────┼──────────────────────────┼─────┤
│      │Ａ○○、辛○○、Ｗ○○及Ｊ○○應連帶支付被害人ｉ○○│犯罪所得玖│
│        │共新臺幣陸萬仟元，分十期，每期新臺幣陸仟佰元，分│萬元，已於│
│        │別於民國九十八年六月十日、民國九十八年九月十日、民國│96年12月7 │
│        │九十八年十二月十日、民國九十九年三月十日、民國九十九│日給付被害│
│        │年六月十日、民國九十九年九月十日、民國九十九年十二月│人貳萬柒仟│
│        │十日、民國一百年三月十日、民國一百年六月十日、民國一│元。（參本│
│        │百年九月十日支付（如遇例假日，以上期日均順延一日）。│院卷(四)第10│
│        │                                                    │3 頁）    │
├────┼──────────────────────────┼─────┤
│      │Ａ○○、辛○○、Ｙ○○及酉○○應連帶支付被害人Ｉ○○│犯罪所得捌│
│        │共新臺幣伍萬捌仟佰元，分十期，每期新臺幣伍仟捌佰│萬貳仟佰│
│        │拾元，分別於民國九十八年六月十日、民國九十八年九月十│元，已於96│
│        │日、民國九十八年十二月十日、民國九十九年三月十日、民│年12月6 日│
│        │國九十九年六月十日、民國九十九年九月十日、民國九十九│給付被害人│
│        │年十二月十日、民國一百年三月十日、民國一百年六月十日│貳萬肆仟元│
│        │、民國一百年九月十日支付（如遇例假日，以上期日均順延│。（參本院│
│        │一日）。                                            │卷(四)第104 │
│        │                                                    │頁）      │
├────┼──────────────────────────┼─────┤
│      │Ａ○○、辛○○、Ｙ○○及酉○○應連帶支付被害人乙○○│          │
│        │共新臺幣捌萬貳仟伍佰元，分十期，每期新臺幣捌仟貳佰伍│          │
│        │拾元，分別於民國九十八年六月十日、民國九十八年九月十│          │
│        │日、民國九十八年十二月十日、民國九十九年三月十日、民│          │
│        │國九十九年六月十日、民國九十九年九月十日、民國九十九│          │
│        │年十二月十日、民國一百年三月十日、民國一百年六月十日│          │
│        │、民國一百年九月十日支付（如遇例假日，以上期日均順延│          │
│        │一日）。                                            │          │
├────┼──────────────────────────┼─────┤
│      │犯罪所得壹拾陸萬柒仟肆佰元，已全數於96年5 月4 日給付│          │
│        │被害人己○○，不再命為給付。（參本院卷(四)第47頁）    │          │
├────┼──────────────────────────┼─────┤
│      │Ａ○○、辛○○及申○○應連帶支付被害人Ｒ○○共新臺幣│犯罪所得伍│
│        │貳仟元，分十期，每期新臺幣貳佰元，分別於民國九十八年│萬玖仟柒佰│
│        │六月十日、民國九十八年九月十日、民國九十八年十二月十│元，已於96│
│        │日、民國九十九年三月十日、民國九十九年六月十日、民國│年5 月28日│
│        │九十九年九月十日、民國九十九年十二月十日、民國一百年│給付被害人│
│        │三月十日、民國一百年六月十日、民國一百年九月十日支付│伍萬柒仟柒│
│        │（如遇例假日，以上期日均順延一日）。                │佰元。（參│
│        │                                                    │本院卷(四)第│
│        │                                                    │54頁）    │
├────┼──────────────────────────┼─────┤
│支付公庫│Ａ○○向公庫支付新臺幣伍拾萬元，分十期，每期新臺幣伍│          │
│        │萬元，分別於民國一百年十二月十日、民國一百零一年月│          │
│        │十日、民國一百零一年六月十日、民國一百零一年九月十日│          │
│        │、民國一百零一年十二月十日、民國一百零二年三月十日、│          │
│        │民國一百零二年六月十日、民國一百零二年九月十日、民國│          │
│        │一百零二年十二月十日、民國一百零三年三月十日支付（如│          │
│        │遇例假日，以上期日均順延一日）。                    │          │
└────┴──────────────────────────┴─────┘
┌─────────────────────────────────────┐
│附表貳(二)被告Ｙ○○緩刑期間應支付金額方式一覽表                            │
├────┬──────────────────────────┬─────┤
│對應之  │給付之對象、總金額、所分期數、分期金額、應支付之日期│備註      │
│犯罪事實│                                                    │          │
├────┼──────────────────────────┼─────┤
│      │Ｙ○○、Ａ○○、辛○○及酉○○應連帶支付被害人Ｓ○○│與附表貳(一)│
│        │共新臺幣柒萬玖仟貳佰元，分十期，每期新臺幣柒仟玖佰貳│為同一給│
│        │拾元，分別於民國九十八年六月十日、民國九十八年九月十│付。      │
│        │日、民國九十八年十二月十日、民國九十九年三月十日、民│          │
│        │國九十九年六月十日、民國九十九年九月十日、民國九十九│          │
│        │年十二月十日、民國一百年三月十日、民國一百年六月十日│          │
│        │、民國一百年九月十日支付（如遇例假日，以上期日均順延│          │
│        │一日）。                                            │          │
├────┼──────────────────────────┼─────┤
│      │Ｙ○○、Ａ○○、辛○○及酉○○應連帶支付被害人卯○共│與附表貳(一)│
│        │新臺幣壹拾伍萬肆仟肆佰元，分十期，每期新臺幣壹萬伍仟│為同一給│
│        │肆佰肆拾元，分別於民國九十八年六月十日、民國九十八年│付。      │
│        │九月十日、民國九十八年十二月十日、民國九十九年三月十│          │
│        │日、民國九十九年六月十日、民國九十九年九月十日、民國│          │
│        │九十九年十二月十日、民國一百年三月十日、民國一百年六│          │
│        │月十日、民國一百年九月十日支付（如遇例假日，以上期日│          │
│        │均順延一日）。                                      │          │
├────┼──────────────────────────┼─────┤
│      │Ｙ○○、Ａ○○、辛○○及酉○○應連帶支付被害人董孫攀│與附表貳(一)│
│        │雲共新臺幣柒萬玖仟元，分十期，每期新臺幣柒仟玖佰元，│為同一給│
│        │分別於民國九十八年六月十日、民國九十八年九月十日、民│付。      │
│        │國九十八年十二月十日、民國九十九年三月十日、民國九十│          │
│        │九年六月十日、民國九十九年九月十日、民國九十九年十二│          │
│        │月十日、民國一百年三月十日、民國一百年六月十日、民國│          │
│        │一百年九月十日支付（如遇例假日，以上期日均順延一日）│          │
│        │。                                                  │          │
├────┼──────────────────────────┼─────┤
│      │犯罪所得陸萬元，已全數於96年5 月8 日給付被害人胡黃碧│          │
│        │玉，不再命為給付。（參本院卷(四)第49頁）              │          │
├────┼──────────────────────────┼─────┤
│      │Ｙ○○、Ａ○○、辛○○及酉○○應連帶支付被害人ａ○○│犯罪所得壹│
│        │共新臺幣陸萬伍仟元，分十期，每期新臺幣陸仟伍佰元，分│捌萬伍仟元│
│        │別於民國九十八年六月十日、民國九十八年九月十日、民國│，已於96年│
│        │九十八年十二月十日、民國九十九年三月十日、民國九十九│12月6 日給│
│        │年六月十日、民國九十九年九月十日、民國九十九年十二月│付被害人貳│
│        │十日、民國一百年三月十日、民國一百年六月十日、民國一│萬元。（參│
│        │百年九月十日支付（如遇例假日，以上期日均順延一日）。│本院卷(四)第│
│        │                                                    │101 頁）與│
│        │                                                    │附表貳(一)│
│        │                                                    │為同一給付│
│        │                                                    │。        │
├────┼──────────────────────────┼─────┤
│      │Ｙ○○、Ａ○○、辛○○及酉○○應連帶支付被害人Ｉ○○│犯罪所得捌│
│        │共新臺幣伍萬捌仟佰元，分十期，每期新臺幣伍仟捌佰│萬貳仟佰│
│        │拾元，分別於民國九十八年六月十日、民國九十八年九月十│元，已於96│
│        │日、民國九十八年十二月十日、民國九十九年三月十日、民│年12月6 日│
│        │國九十九年六月十日、民國九十九年九月十日、民國九十九│給付被害人│
│        │年十二月十日、民國一百年三月十日、民國一百年六月十日│貳萬肆仟元│
│        │、民國一百年九月十日支付（如遇例假日，以上期日均順延│。（參本院│
│        │一日）。                                            │卷(四)第104 │
│        │                                                    │頁）與附表│
│        │                                                    │貳(一)為同│
│        │                                                    │一給付。  │
│        │                                                    │          │
├────┼──────────────────────────┼─────┤
│      │Ｙ○○、Ａ○○、辛○○及酉○○應連帶支付被害人乙○○│與附表貳(一)│
│        │共新臺幣捌萬貳仟伍佰元，分十期，每期新臺幣捌仟貳佰伍│為同一給│
│        │拾元，分別於民國九十八年六月十日、民國九十八年九月十│付。      │
│        │日、民國九十八年十二月十日、民國九十九年三月十日、民│          │
│        │國九十九年六月十日、民國九十九年九月十日、民國九十九│          │
│        │年十二月十日、民國一百年三月十日、民國一百年六月十日│          │
│        │、民國一百年九月十日支付（如遇例假日，以上期日均順延│          │
│        │一日）。                                            │          │
├────┼──────────────────────────┼─────┤
│支付公庫│Ｙ○○向公庫支付新臺幣拾萬元，分十期，每期新臺幣│          │
│        │萬元，分別於民國一百年十二月十日、民國一百零一年月│          │
│        │十日、民國一百零一年六月十日、民國一百零一年九月十日│          │
│        │、民國一百零一年十二月十日、民國一百零二年三月十日、│          │
│        │民國一百零二年六月十日、民國一百零二年九月十日、民國│          │
│        │一百零二年十二月十日、民國一百零三年三月十日支付（如│          │
│        │遇例假日，以上期日均順延一日）。                    │          │
│        │                                                    │          │
└────┴──────────────────────────┴─────┘
┌─────────────────────────────────────┐
│附表貳(三)被告酉○○緩刑期間應支付金額方式一覽表                            │
├────┬──────────────────────────┬─────┤
│對應之  │給付之對象、總金額、所分期數、分期金額、應支付之日期│備註      │
│犯罪事實│                                                    │          │
├────┼──────────────────────────┼─────┤
│      │酉○○、Ｙ○○、Ａ○○、辛○○應連帶支付被害人Ｓ○○│與附表貳(一)│
│        │共新臺幣柒萬玖仟貳佰元，分十期，每期新臺幣柒仟玖佰貳│為同一給│
│        │拾元，分別於民國九十八年六月十日、民國九十八年九月十│付。      │
│        │日、民國九十八年十二月十日、民國九十九年三月十日、民│          │
│        │國九十九年六月十日、民國九十九年九月十日、民國九十九│          │
│        │年十二月十日、民國一百年三月十日、民國一百年六月十日│          │
│        │、民國一百年九月十日支付（如遇例假日，以上期日均順延│          │
│        │一日）。                                            │          │
├────┼──────────────────────────┼─────┤
│      │酉○○、Ｙ○○、Ａ○○、辛○○應連帶支付被害人卯○共│與附表貳(一)│
│        │新臺幣壹拾伍萬肆仟肆佰元，分十期，每期新臺幣壹萬伍仟│為同一給│
│        │肆佰肆拾元，分別於民國九十八年六月十日、民國九十八年│付。      │
│        │九月十日、民國九十八年十二月十日、民國九十九年三月十│          │
│        │日、民國九十九年六月十日、民國九十九年九月十日、民國│          │
│        │九十九年十二月十日、民國一百年三月十日、民國一百年六│          │
│        │月十日、民國一百年九月十日支付（如遇例假日，以上期日│          │
│        │均順延一日）。                                      │          │
├────┼──────────────────────────┼─────┤
│      │酉○○、Ａ○○、辛○○、Ｙ○○應連帶支付被害人董孫攀│與附表貳(一)│
│        │雲共新臺幣柒萬玖仟元，分十期，每期新臺幣柒仟玖佰元，│為同一給│
│        │分別於民國九十八年六月十日、民國九十八年九月十日、民│付。      │
│        │國九十八年十二月十日、民國九十九年三月十日、民國九十│          │
│        │九年六月十日、民國九十九年九月十日、民國九十九年十二│          │
│        │月十日、民國一百年三月十日、民國一百年六月十日、民國│          │
│        │一百年九月十日支付（如遇例假日，以上期日均順延一日）│          │
│        │。                                                  │          │
├────┼──────────────────────────┼─────┤
│      │犯罪所得陸萬元，已全數於96年5 月8 日給付被害人胡黃碧│          │
│        │玉，不再命為給付。（參本院卷(四)第49頁）              │          │
├────┼──────────────────────────┼─────┤
│      │酉○○、Ａ○○、辛○○、Ｙ○○應連帶支付被害人ａ○○│犯罪所得壹│
│        │共新臺幣陸萬伍仟元，分十期，每期新臺幣陸仟伍佰元，分│捌萬伍仟元│
│        │別於民國九十八年六月十日、民國九十八年九月十日、民國│，已於96年│
│        │九十八年十二月十日、民國九十九年三月十日、民國九十九│12月6 日給│
│        │年六月十日、民國九十九年九月十日、民國九十九年十二月│付被害人貳│
│        │十日、民國一百年三月十日、民國一百年六月十日、民國一│萬元。（參│
│        │百年九月十日支付（如遇例假日，以上期日均順延一日）。│本院卷(四)第│
│        │                                                    │101 頁）與│
│        │                                                    │附表貳(一)│
│        │                                                    │為同一給付│
│        │                                                    │。        │
├────┼──────────────────────────┼─────┤
│      │酉○○、Ｙ○○、Ａ○○、辛○○應連帶支付被害人Ｉ○○│犯罪所得捌│
│        │共新臺幣伍萬捌仟佰元，分十期，每期新臺幣伍仟捌佰│萬貳仟佰│
│        │拾元，分別於民國九十八年六月十日、民國九十八年九月十│元，已於96│
│        │日、民國九十八年十二月十日、民國九十九年三月十日、民│年12月6 日│
│        │國九十九年六月十日、民國九十九年九月十日、民國九十九│給付被害人│
│        │年十二月十日、民國一百年三月十日、民國一百年六月十日│貳萬肆仟元│
│        │、民國一百年九月十日支付（如遇例假日，以上期日均順延│。（參本院│
│        │一日）。                                            │卷(四)第104 │
│        │                                                    │頁）與附表│
│        │                                                    │貳(一)為同│
│        │                                                    │一給付。  │
│        │                                                    │          │
├────┼──────────────────────────┼─────┤
│      │酉○○、Ｙ○○、Ａ○○、辛○○應連帶支付被害人乙○○│與附表貳(一)│
│        │共新臺幣捌萬貳仟伍佰元，分十期，每期新臺幣捌仟貳佰伍│為同一給│
│        │拾元，分別於民國九十八年六月十日、民國九十八年九月十│付。      │
│        │日、民國九十八年十二月十日、民國九十九年三月十日、民│          │
│        │國九十九年六月十日、民國九十九年九月十日、民國九十九│          │
│        │年十二月十日、民國一百年三月十日、民國一百年六月十日│          │
│        │、民國一百年九月十日支付（如遇例假日，以上期日均順延│          │
│        │一日）。                                            │          │
├────┼──────────────────────────┼─────┤
│支付公庫│酉○○向公庫支付新臺幣拾萬元，分十期，每期新臺幣│          │
│        │萬元，分別於民國一百年十二月十日、民國一百零一年月│          │
│        │十日、民國一百零一年六月十日、民國一百零一年九月十日│          │
│        │、民國一百零一年十二月十日、民國一百零二年三月十日、│          │
│        │民國一百零二年六月十日、民國一百零二年九月十日、民國│          │
│        │一百零二年十二月十日、民國一百零三年三月十日支付（如│          │
│        │遇例假日，以上期日均順延一日）。                    │          │
└────┴──────────────────────────┴─────┘
┌─────────────────────────────────────┐
│附表貳(四)被告Ｊ○○緩刑期間應支付金額方式一覽表                            │
├────┬──────────────────────────┬─────┤
│對應之  │給付之對象、總金額、所分期數、分期金額、應支付之日期│備註      │
│犯罪事實│                                                    │          │
├────┼──────────────────────────┼─────┤
│      │Ｊ○○、Ａ○○、Ｗ○○應連帶支付被害人癸○○共新臺幣│與附表貳(一)│
│        │伍萬壹仟佰元，分十期，每期新臺幣伍仟壹佰拾元，分│為同一給│
│        │別於民國九十八年六月十日、民國九十八年九月十日、民國│付。      │
│        │九十八年十二月十日、民國九十九年三月十日、民國九十九│          │
│        │年六月十日、民國九十九年九月十日、民國九十九年十二月│          │
│        │十日、民國一百年三月十日、民國一百年六月十日、民國一│          │
│        │百年九月十日支付（如遇例假日，以上期日均順延一日）。│          │
├────┼──────────────────────────┼─────┤
│      │Ｊ○○、Ａ○○、辛○○、Ｗ○○應連帶支付被害人丙○○│犯罪所得為│
│        │共新臺幣壹拾壹萬貳仟元，分十期，每期新臺幣壹萬壹仟貳│壹拾肆萬肆│
│        │佰元，分別於民國九十八年六月十日、民國九十八年九月十│仟元，其中│
│        │日、民國九十八年十二月十日、民國九十九年三月十日、民│萬貳仟元│
│        │國九十九年六月十日、民國九十九年九月十日、民國九十九│已於96年12│
│        │年十二月十日、民國一百年三月十日、民國一百年六月十日│月5 日給付│
│        │、民國一百年九月十日支付（如遇例假日，以上期日均順延│。（參本院│
│        │一日）。                                            │卷(四)第99頁│
│        │                                                    │）與附表貳│
│        │                                                    │(一)為同一│
│        │                                                    │給付。    │
│        │                                                    │          │
├────┼──────────────────────────┼─────┤
│      │Ｊ○○、Ａ○○、辛○○及Ｗ○○應連帶支付被害人Ｎ○○│與附表貳(一)│
│        │共新臺幣壹拾肆萬捌仟元，分十期，每期新臺幣壹萬肆仟捌│為同一給│
│        │佰元，分別於民國九十八年六月十日、民國九十八年九月十│付。      │
│        │日、民國九十八年十二月十日、民國九十九年三月十日、民│          │
│        │國九十九年六月十日、民國九十九年九月十日、民國九十九│          │
│        │年十二月十日、民國一百年三月十日、民國一百年六月十日│          │
│        │、民國一百年九月十日支付（如遇例假日，以上期日均順延│          │
│        │一日）。                                            │          │
├────┼──────────────────────────┼─────┤
│      │Ｊ○○、Ａ○○、辛○○、Ｗ○○應連帶支付被害人壬○○│犯罪所得壹│
│        │共新臺幣壹拾貳萬捌仟捌佰元，分十期，每期新臺幣壹萬貳│拾陸萬仟│
│        │仟捌佰捌拾元，分別於民國九十八年六月十日、民國九十八│捌佰元，已│
│        │年九月十日、民國九十八年十二月十日、民國九十九年三月│於96年12月│
│        │十日、民國九十九年六月十日、民國九十九年九月十日、民│5 日給付被│
│        │國九十九年十二月十日、民國一百年三月十日、民國一百年│人萬伍仟│
│        │六月十日、民國一百年九月十日支付（如遇例假日，以上期│元。（參本│
│        │日均順延一日）。                                    │院卷(四)第10│
│        │                                                    │0 頁）與附│
│        │                                                    │表貳(一)為│
│        │                                                    │同一給付。│
│        │                                                    │          │
├────┼──────────────────────────┼─────┤
│      │Ｊ○○、Ａ○○、辛○○、Ｗ○○應連帶支付被害人ｉ○○│犯罪所得玖│
│        │共新臺幣陸萬仟元，分十期，每期新臺幣陸仟佰元，分│萬元，已於│
│        │別於民國九十八年六月十日、民國九十八年九月十日、民國│96年12月7 │
│        │九十八年十二月十日、民國九十九年三月十日、民國九十九│日給付被害│
│        │年六月十日、民國九十九年九月十日、民國九十九年十二月│人貳萬柒仟│
│        │十日、民國一百年三月十日、民國一百年六月十日、民國一│元。（參本│
│        │百年九月十日支付（如遇例假日，以上期日均順延一日）。│院卷(四)第10│
│        │                                                    │3 頁）    │
│        │                                                    │與附表貳(一)│
│        │                                                    │為同一給│
│        │                                                    │付。      │
├────┼──────────────────────────┼─────┤
│支付公庫│Ｊ○○向公庫支付新臺幣貳拾伍萬元，分十期，每期新臺幣│          │
│        │貳萬伍仟元，分別於民國一百年十二月十日、民國一百零一│          │
│        │年月十日、民國一百零一年六月十日、民國一百零一年九│          │
│        │月十日、民國一百零一年十二月十日、民國一百零二年三月│          │
│        │十日、民國一百零二年六月十日、民國一百零二年九月十日│          │
│        │、民國一百零二年十二月十日、民國一百零三年三月十日支│          │
│        │付（如遇例假日，以上期日均順延一日）。              │          │
└────┴──────────────────────────┴─────┘
┌─────────────────────────────────────┐
│附表貳(五)被告Ｗ○○緩刑期間應支付金額方式一覽表                            │
├────┬──────────────────────────┬─────┤
│對應之  │給付之對象、總金額、所分期數、分期金額、應支付之日期│備註      │
│犯罪事實│                                                    │          │
├────┼──────────────────────────┼─────┤
│      │Ｗ○○、Ｊ○○、Ａ○○應連帶支付被害人癸○○共新臺幣│與附表貳(一)│
│        │伍萬壹仟佰元，分十期，每期新臺幣伍仟壹佰拾元，分│為同一給│
│        │別於民國九十八年六月十日、民國九十八年九月十日、民國│付。      │
│        │九十八年十二月十日、民國九十九年三月十日、民國九十九│          │
│        │年六月十日、民國九十九年九月十日、民國九十九年十二月│          │
│        │十日、民國一百年三月十日、民國一百年六月十日、民國一│          │
│        │百年九月十日支付（如遇例假日，以上期日均順延一日）。│          │
│        │                                                    │          │
├────┼──────────────────────────┼─────┤
│      │Ｗ○○、Ｊ○○、Ａ○○、辛○○應連帶支付被害人丙○○│犯罪所得為│
│        │共新臺幣壹拾壹萬貳仟元，分十期，每期新臺幣壹萬壹仟貳│壹拾肆萬肆│
│        │佰元，分別於民國九十八年六月十日、民國九十八年九月十│仟元，其中│
│        │日、民國九十八年十二月十日、民國九十九年三月十日、民│萬貳仟元│
│        │國九十九年六月十日、民國九十九年九月十日、民國九十九│已於96年12│
│        │年十二月十日、民國一百年三月十日、民國一百年六月十日│月5 日給付│
│        │、民國一百年九月十日支付（如遇例假日，以上期日均順延│。（參本院│
│        │一日）。                                            │卷(四)第99頁│
│        │                                                    │）與附表貳│
│        │                                                    │(一)為同一│
│        │                                                    │給付。    │
│        │                                                    │          │
├────┼──────────────────────────┼─────┤
│      │Ｗ○○、Ｊ○○、Ａ○○、辛○○應連帶支付被害人Ｎ○○│與附表貳(一)│
│        │共新臺幣壹拾肆萬捌仟元，分十期，每期新臺幣壹萬肆仟捌│為同一給│
│        │佰元，分別於民國九十八年六月十日、民國九十八年九月十│付。      │
│        │日、民國九十八年十二月十日、民國九十九年三月十日、民│          │
│        │國九十九年六月十日、民國九十九年九月十日、民國九十九│          │
│        │年十二月十日、民國一百年三月十日、民國一百年六月十日│          │
│        │、民國一百年九月十日支付（如遇例假日，以上期日均順延│          │
│        │一日）。                                            │          │
├────┼──────────────────────────┼─────┤
│      │Ｗ○○、Ｊ○○、Ａ○○、辛○○應連帶支付被害人壬○○│犯罪所得壹│
│        │共新臺幣壹拾貳萬捌仟捌佰元，分十期，每期新臺幣壹萬貳│拾陸萬仟│
│        │仟捌佰捌拾元，分別於民國九十八年六月十日、民國九十八│捌佰元，已│
│        │年九月十日、民國九十八年十二月十日、民國九十九年三月│於96年12月│
│        │十日、民國九十九年六月十日、民國九十九年九月十日、民│5 日給付被│
│        │國九十九年十二月十日、民國一百年三月十日、民國一百年│人萬伍仟│
│        │六月十日、民國一百年九月十日支付（如遇例假日，以上期│元。（參本│
│        │日均順延一日）。                                    │院卷(四)第10│
│        │                                                    │0 頁）與附│
│        │                                                    │表貳(一)為│
│        │                                                    │同一給付。│
│        │                                                    │          │
├────┼──────────────────────────┼─────┤
│      │Ｗ○○、Ｊ○○、Ａ○○、辛○○應連帶支付被害人ｉ○○│犯罪所得玖│
│        │共新臺幣陸萬仟元，分十期，每期新臺幣陸仟佰元，分│萬元，已於│
│        │別於民國九十八年六月十日、民國九十八年九月十日、民國│96年12月7 │
│        │九十八年十二月十日、民國九十九年三月十日、民國九十九│日給付被害│
│        │年六月十日、民國九十九年九月十日、民國九十九年十二月│人貳萬柒仟│
│        │十日、民國一百年三月十日、民國一百年六月十日、民國一│元。（參本│
│        │百年九月十日支付（如遇例假日，以上期日均順延一日）。│院卷(四)第10│
│        │                                                    │3 頁）    │
│        │                                                    │與附表貳(一)│
│        │                                                    │為同一給│
│        │                                                    │付。      │
├────┼──────────────────────────┼─────┤
│支付公庫│Ｗ○○向公庫支付新臺幣貳拾伍萬元，分十期，每期新臺幣│          │
│        │貳萬伍仟元，分別於民國一百年十二月十日、民國一百零一│          │
│        │年月十日、民國一百零一年六月十日、民國一百零一年九│          │
│        │月十日、民國一百零一年十二月十日、民國一百零二年三月│          │
│        │十日、民國一百零二年六月十日、民國一百零二年九月十日│          │
│        │、民國一百零二年十二月十日、民國一百零三年三月十日支│          │
│        │付（如遇例假日，以上期日均順延一日）。              │          │
└────┴──────────────────────────┴─────┘
┌─────────────────────────────────────┐
│附表貳(六)被告庚○○緩刑期間應支付金額方式一覽表                            │
├────┬──────────────────────────┬─────┤
│對應之  │給付之對象、總金額、所分期數、分期金額、應支付之日期│備註      │
│犯罪事實│                                                    │          │
├────┼──────────────────────────┼─────┤
│二十      │庚○○、Ａ○○應連帶支付被害人Ｄ○○共新臺幣捌萬貳仟│與附表貳(一)│
│        │佰元，分十期，每期新臺幣捌仟貳佰拾元，分別於民國│二十為同一給│
│        │九十八年六月十日、民國九十八年九月十日、民國九十八年│付。      │
│        │十二月十日、民國九十九年三月十日、民國九十九年六月十│          │
│        │日、民國九十九年九月十日、民國九十九年十二月十日、民│          │
│        │國一百年三月十日、民國一百年六月十日、民國一百年九月│          │
│        │十日支付（如遇例假日，以上期日均順延一日）。        │          │
├────┼──────────────────────────┼─────┤
│      │犯罪所得為壹拾壹萬元，已全數於96年5 月9 日給付被害人│與附表貳(一)│
│        │Ｕ○○，不再命給付。（參本院卷(四)第51頁）            │為同一給│
│        │                                                    │付。      │
├────┼──────────────────────────┼─────┤
│      │犯罪所得壹拾伍萬柒仟捌佰元，已全數於96年5 月10日給付│與附表貳(一)│
│        │被害人亥○○，不再命為給付。（參本院卷(四)第52頁）    │為同一給│
│        │                                                    │付。      │
├────┼──────────────────────────┼─────┤
│      │庚○○、Ａ○○應連帶支付被害人ｏ○○共新臺幣貳萬柒仟│與附表貳(一)│
│        │伍佰元，分十期，每期新臺幣貳仟柒佰伍拾元，分別於民國│為同一給│
│        │九十八年六月十日、民國九十八年九月十日、民國九十八年│付。      │
│        │十二月十日、民國九十九年三月十日、民國九十九年六月十│          │
│        │日、民國九十九年九月十日、民國九十九年十二月十日、民│          │
│        │十日支付（如遇例假日，以上期日均順延一日）。        │          │
├────┼──────────────────────────┼─────┤
│支付公庫│庚○○向公庫支付新臺幣貳拾萬元，分十期，每期新臺幣貳│          │
│        │萬元，分別於民國一百年十二月十日、民國一百零一年月│          │
│        │十日、民國一百零一年六月十日、民國一百零一年九月十日│          │
│        │、民國一百零一年十二月十日、民國一百零二年三月十日、│          │
│        │民國一百零二年六月十日、民國一百零二年九月十日、民國│          │
│        │一百零二年十二月十日、民國一百零三年三月十日支付（如│          │
│        │遇例假日，以上期日均順延一日）。                    │          │
└────┴──────────────────────────┴─────┘
┌─────────────────────────────────────┐
│附表貳(七)被告辛○○緩刑期間應支付金額方式一覽表                            │
├────┬──────────────────────────┬─────┤
│對應之  │給付之對象、總金額、所分期數、分期金額、應支付之日期│備註      │
│犯罪事實│                                                    │          │
├────┼──────────────────────────┼─────┤
│十四      │辛○○、Ａ○○應連帶支付被害人Ｂ○○共新臺幣柒萬貳仟│與附表貳(一)│
│        │元，分十期，每期新臺幣柒仟貳佰元，分別於民國九十八年│十四為同一給│
│        │六月十日、民國九十八年九月十日、民國九十八年十二月十│付。      │
│        │日、民國九十九年三月十日、民國九十九年六月十日、民國│          │
│        │九十九年九月十日、民國九十九年十二月十日、民國一百年│          │
│        │三月十日、民國一百年六月十日、民國一百年九月十日支付│          │
│        │（如遇例假日，以上期日均順延一日）。                │          │
├────┼──────────────────────────┼─────┤
│十五      │辛○○、Ａ○○連帶應支付被害人ｂ○○共新臺幣捌萬貳仟│與附表貳(一)│
│        │佰元，分十期，每期新臺幣捌仟貳佰拾元，分別於民國│十五為同一給│
│        │九十八年六月十日、民國九十八年九月十日、民國九十八年│付。      │
│        │十二月十日、民國九十九年三月十日、民國九十九年六月十│          │
│        │日、民國九十九年九月十日、民國九十九年十二月十日、民│          │
│        │國一百年三月十日、民國一百年六月十日、民國一百年九月│          │
│        │十日支付（如遇例假日，以上期日均順延一日）。        │          │
├────┼──────────────────────────┼─────┤
│十七      │辛○○、Ａ○○應連帶支付被害人Ｃ○○共新臺幣柒萬陸仟│與附表貳(一)│
│        │元，分十期，每期新臺幣柒仟陸佰元，分別於民國九十八年│十七為同一給│
│        │六月十日、民國九十八年九月十日、民國九十八年十二月十│付。      │
│        │日、民國九十九年三月十日、民國九十九年六月十日、民國│          │
│        │九十九年九月十日、民國九十九年十二月十日、民國一百年│          │
│        │三月十日、民國一百年六月十日、民國一百年九月十日支付│          │
│        │（如遇例假日，以上期日均順延一日）。                │          │
├────┼──────────────────────────┼─────┤
│十八      │辛○○、Ａ○○應連帶支付被害人辰○○共新臺幣貳萬捌仟│犯罪所得為│
│        │貳佰元，分十期，每期新臺幣貳仟捌佰貳拾元，分別於民國│萬捌仟貳│
│        │九十八年六月十日、民國九十八年九月十日、民國九十八年│佰元，其中│
│        │十二月十日、民國九十九年三月十日、民國九十九年六月十│壹萬元已於│
│        │日、民國九十九年九月十日、民國九十九年十二月十日、民│96年12月4 │
│        │國一百年三月十日、民國一百年六月十日、民國一百年九月│日給付。（│
│        │十日支付（如遇例假日，以上期日均順延一日）。        │參本院卷(四)│
│        │                                                    │第97頁）與│
│        │                                                    │附表貳(一)十八│
│        │                                                    │為同一給付│
│        │                                                    │。        │
├────┼──────────────────────────┼─────┤
│十九      │辛○○、Ａ○○應連帶支付被害人ｇ○○共新臺幣壹拾肆萬│與附表貳(一)│
│        │貳仟元，分十期，每期新臺幣壹萬肆仟貳佰元，分別於民國│十九為同一給│
│        │九十八年六月十日、民國九十八年九月十日、民國九十八年│付。      │
│        │十二月十日、民國九十九年三月十日、民國九十九年六月十│          │
│        │日、民國九十九年九月十日、民國九十九年十二月十日、民│          │
│        │國一百年三月十日、民國一百年六月十日、民國一百年九月│          │
│        │十日支付（如遇例假日，以上期日均順延一日）。        │          │
├────┼──────────────────────────┼─────┤
│      │犯罪所得為壹拾壹萬元，已全數於96年5 月9 日給付被害人│與附表貳(一)│
│        │Ｕ○○，不再命給付。（參本院卷(四)第51頁）            │為同一給│
│        │                                                    │付。      │
├────┼──────────────────────────┼─────┤
│      │辛○○、Ａ○○應連帶支付被害人Ｇ○○共新臺幣貳萬元，│犯罪所得為│
│        │分十期，每期新臺幣貳仟元，分別於民國九十八年六月十日│萬伍仟元│
│        │、民國九十八年九月十日、民國九十八年十二月十日、民國│，其中壹萬│
│        │九十九年三月十日、民國九十九年六月十日、民國九十九年│伍仟元已於│
│        │九月十日、民國九十九年十二月十日、民國一百年三月十日│96年12月6 │
│        │、民國一百年六月十日、民國一百年九月十日支付（如遇例│日給付。（│
│        │假日，以上期日均順延一日）。                        │參本院卷(四)│
│        │                                                    │第98頁）與│
│        │                                                    │附表貳(一)│
│        │                                                    │為同一給付│
│        │                                                    │。        │
├────┼──────────────────────────┼─────┤
│      │辛○○、Ａ○○、Ｙ○○及酉○○應連帶支付被害人Ｓ○○│與附表貳(一)│
│        │共新臺幣柒萬玖仟貳佰元，分十期，每期新臺幣柒仟玖佰貳│為同一給│
│        │拾元，分別於民國九十八年六月十日、民國九十八年九月十│付。      │
│        │日、民國九十八年十二月十日、民國九十九年三月十日、民│          │
│        │國九十九年六月十日、民國九十九年九月十日、民國九十九│          │
│        │年十二月十日、民國一百年三月十日、民國一百年六月十日│          │
│        │、民國一百年九月十日支付（如遇例假日，以上期日均順延│          │
│        │一日）。                                            │          │
├────┼──────────────────────────┼─────┤
│      │犯罪所得為壹拾伍萬肆仟肆佰元，已全數於96年5 月4 日給│與附表貳(一)│
│        │付被害人Ｅ○○，不再命給付。（參本院卷(四)第48頁）    │為同一給│
│        │                                                    │付。      │
├────┼──────────────────────────┼─────┤
│      │辛○○、Ａ○○、Ｙ○○及酉○○應連帶支付被害人卯○共│與附表貳(一)│
│        │新臺幣壹拾伍萬肆仟肆佰元，分十期，每期新臺幣壹萬伍仟│為同一給│
│        │肆佰肆拾元，分別於民國九十八年六月十日、民國九十八年│付。      │
│        │九月十日、民國九十八年十二月十日、民國九十九年三月十│          │
│        │日、民國九十九年六月十日、民國九十九年九月十日、民國│          │
│        │九十九年十二月十日、民國一百年三月十日、民國一百年六│          │
│        │月十日、民國一百年九月十日支付（如遇例假日，以上期日│          │
│        │均順延一日）。                                      │          │
├────┼──────────────────────────┼─────┤
│      │辛○○、Ａ○○應連帶支付被害人ｄ○○○共新臺幣壹拾伍│與附表貳(一)│
│        │萬肆仟肆佰元，分十期，每期新臺幣壹萬伍仟肆佰肆拾元，│為同一給│
│        │分別於民國九十八年六月十日、民國九十八年九月十日、民│付。      │
│        │國九十八年十二月十日、民國九十九年三月十日、民國九十│          │
│        │九年六月十日、民國九十九年九月十日、民國九十九年十二│          │
│        │月十日、民國一百年三月十日、民國一百年六月十日、民國│          │
│        │一百年九月十日支付（如遇例假日，以上期日均順延一日）│          │
│        │。                                                  │          │
├────┼──────────────────────────┼─────┤
│      │辛○○、Ａ○○、Ｗ○○及Ｊ○○應連帶支付被害人丙○○│犯罪所得為│
│        │共新臺幣壹拾壹萬貳仟元，分十期，每期新臺幣壹萬壹仟貳│壹拾肆萬肆│
│        │佰元，分別於民國九十八年六月十日、民國九十八年九月十│仟元，其中│
│        │日、民國九十八年十二月十日、民國九十九年三月十日、民│萬貳仟元│
│        │國九十九年六月十日、民國九十九年九月十日、民國九十九│已於96年12│
│        │年十二月十日、民國一百年三月十日、民國一百年六月十日│月5 日給付│
│        │、民國一百年九月十日支付（如遇例假日，以上期日均順延│。（參本院│
│        │一日）。                                            │卷(四)第99頁│
│        │                                                    │）與附表貳│
│        │                                                    │(一)為同一│
│        │                                                    │給付。    │
│        │                                                    │          │
├────┼──────────────────────────┼─────┤
│      │辛○○、Ａ○○、Ｊ○○及Ｗ○○應連帶支付被害人Ｎ○○│與附表貳(一)│
│        │共新臺幣壹拾肆萬捌仟元，分十期，每期新臺幣壹萬肆仟捌│為同一給│
│        │佰元，分別於民國九十八年六月十日、民國九十八年九月十│付。      │
│        │日、民國九十八年十二月十日、民國九十九年三月十日、民│          │
│        │國九十九年六月十日、民國九十九年九月十日、民國九十九│          │
│        │年十二月十日、民國一百年三月十日、民國一百年六月十日│          │
│        │、民國一百年九月十日支付（如遇例假日，以上期日均順延│          │
│        │一日）。                                            │          │
├────┼──────────────────────────┼─────┤
│      │辛○○、Ａ○○、Ｙ○○及酉○○應連帶支付被害人董孫攀│與附表貳(一)│
│        │雲共新臺幣柒萬玖仟元，分十期，每期新臺幣柒仟玖佰元，│為同一給│
│        │分別於民國九十八年六月十日、民國九十八年九月十日、民│付。      │
│        │國九十八年十二月十日、民國九十九年三月十日、民國九十│          │
│        │九年六月十日、民國九十九年九月十日、民國九十九年十二│          │
│        │月十日、民國一百年三月十日、民國一百年六月十日、民國│          │
│        │一百年九月十日支付（如遇例假日，以上期日均順延一日）│          │
│        │。                                                  │          │
├────┼──────────────────────────┼─────┤
│      │犯罪所得陸萬元，已全數於96年5 月8 日給付被害人胡黃碧│與附表貳(一)│
│        │玉，不再命為給付。（參本院卷(四)第49頁）              │為同一給│
│        │                                                    │付。      │
├────┼──────────────────────────┼─────┤
│      │犯罪所得柒萬玖仟陸佰元，已全數於96年5 月8 日給付被害│與附表貳(一)│
│        │人寅○○，不再命為給付。（參本院卷(四)第50頁）        │為同一給│
│        │                                                    │付。      │
├────┼──────────────────────────┼─────┤
│      │辛○○、Ａ○○、Ｗ○○及Ｊ○○應連帶支付被害人壬○○│犯罪所得壹│
│        │共新臺幣壹拾貳萬捌仟捌佰元，分十期，每期新臺幣壹萬貳│拾陸萬仟│
│        │仟捌佰捌拾元，分別於民國九十八年六月十日、民國九十八│捌佰元，已│
│        │年九月十日、民國九十八年十二月十日、民國九十九年三月│於96年12月│
│        │十日、民國九十九年六月十日、民國九十九年九月十日、民│5 日給付被│
│        │國九十九年十二月十日、民國一百年三月十日、民國一百年│人萬伍仟│
│        │六月十日、民國一百年九月十日支付（如遇例假日，以上期│元。（參本│
│        │日均順延一日）。                                    │院卷(四)第10│
│        │                                                    │0 頁）與附│
│        │                                                    │表貳(一)為│
│        │                                                    │同一給付。│
│        │                                                    │          │
├────┼──────────────────────────┼─────┤
│      │犯罪所得壹拾伍萬柒仟捌佰元，已全數於96年5 月10日給付│與附表貳(一)│
│        │被害人亥○○，不再命為給付。（參本院卷(四)第52頁）    │為同一給│
│        │                                                    │付。      │
├────┼──────────────────────────┼─────┤
│      │辛○○、Ａ○○、Ｙ○○及酉○○應連帶支付被害人ａ○○│犯罪所得壹│
│        │共新臺幣陸萬伍仟元，分十期，每期新臺幣陸仟伍佰元，分│捌萬伍仟元│
│        │別於民國九十八年六月十日、民國九十八年九月十日、民國│，已於96年│
│        │九十八年十二月十日、民國九十九年三月十日、民國九十九│12月6 日給│
│        │年六月十日、民國九十九年九月十日、民國九十九年十二月│付被害人貳│
│        │十日、民國一百年三月十日、民國一百年六月十日、民國一│萬元。（參│
│        │百年九月十日支付（如遇例假日，以上期日均順延一日）。│本院卷(四)第│
│        │                                                    │101 頁）與│
│        │                                                    │附表貳(一)│
│        │                                                    │為同一給付│
│        │                                                    │。        │
├────┼──────────────────────────┼─────┤
│      │辛○○、Ａ○○應連帶支付被害人Ｋ○○共新臺幣捌萬伍仟│犯罪所得壹│
│        │玖佰元，分十期，每期新臺幣捌仟伍佰玖拾元，分別於民國│拾壹萬零玖│
│        │九十八年六月十日、民國九十八年九月十日、民國九十八年│佰元，已於│
│        │十二月十日、民國九十九年三月十日、民國九十九年六月十│96年12月17│
│        │日、民國九十九年九月十日、民國九十九年十二月十日、民│日給付被害│
│        │國一百年三月十日、民國一百年六月十日、民國一百年九月│人貳萬伍仟│
│        │十日支付（如遇例假日，以上期日均順延一日）。        │元。（參本│
│        │                                                    │院卷(四)第  │
│        │                                                    │102 頁）與│
│        │                                                    │附表貳(一)│
│        │                                                    │為同一給付│
│        │                                                    │。        │
├────┼──────────────────────────┼─────┤
│      │辛○○、Ａ○○、Ｗ○○及Ｊ○○應連帶支付被害人ｉ○○│犯罪所得玖│
│        │共新臺幣陸萬仟元，分十期，每期新臺幣陸仟佰元，分│萬元，已於│
│        │別於民國九十八年六月十日、民國九十八年九月十日、民國│96年12月7 │
│        │九十八年十二月十日、民國九十九年三月十日、民國九十九│日給付被害│
│        │年六月十日、民國九十九年九月十日、民國九十九年十二月│人貳萬柒仟│
│        │十日、民國一百年三月十日、民國一百年六月十日、民國一│元。（參本│
│        │百年九月十日支付（如遇例假日，以上期日均順延一日）。│院卷(四)第10│
│        │                                                    │3 頁）    │
│        │                                                    │與附表貳(一)│
│        │                                                    │為同一給│
│        │                                                    │付。      │
├────┼──────────────────────────┼─────┤
│      │辛○○、Ａ○○、Ｙ○○及酉○○應連帶支付被害人Ｉ○○│犯罪所得捌│
│        │共新臺幣伍萬捌仟佰元，分十期，每期新臺幣伍仟捌佰│萬貳仟佰│
│        │拾元，分別於民國九十八年六月十日、民國九十八年九月十│元，已於96│
│        │日、民國九十八年十二月十日、民國九十九年三月十日、民│年12月6 日│
│        │國九十九年六月十日、民國九十九年九月十日、民國九十九│給付被害人│
│        │年十二月十日、民國一百年三月十日、民國一百年六月十日│貳萬肆仟元│
│        │、民國一百年九月十日支付（如遇例假日，以上期日均順延│。（參本院│
│        │一日）。                                            │卷(四)第104 │
│        │                                                    │頁）與附表│
│        │                                                    │貳(一)為同│
│        │                                                    │一給付。  │
│        │                                                    │          │
├────┼──────────────────────────┼─────┤
│      │辛○○、Ａ○○、Ｙ○○及酉○○應連帶支付被害人乙○○│與附表貳(一)│
│        │共新臺幣捌萬貳仟伍佰元，分十期，每期新臺幣捌仟貳佰伍│為同一給│
│        │拾元，分別於民國九十八年六月十日、民國九十八年九月十│付。      │
│        │日、民國九十八年十二月十日、民國九十九年三月十日、民│          │
│        │國九十九年六月十日、民國九十九年九月十日、民國九十九│          │
│        │年十二月十日、民國一百年三月十日、民國一百年六月十日│          │
│        │、民國一百年九月十日支付（如遇例假日，以上期日均順延│          │
│        │一日）。                                            │          │
├────┼──────────────────────────┼─────┤
│      │犯罪所得壹拾陸萬柒仟肆佰元，已全數於96年5 月4 日給付│與附表貳(一)│
│        │被害人己○○，不再命為給付。（參本院卷(四)第47頁）    │為同一給│
│        │                                                    │付。      │
├────┼──────────────────────────┼─────┤
│      │辛○○、Ａ○○及申○○應連帶支付被害人Ｒ○○共新臺幣│犯罪所得伍│
│        │貳仟元，分十期，每期新臺幣貳佰元，分別於民國九十八年│萬玖仟柒佰│
│        │六月十日、民國九十八年九月十日、民國九十八年十二月十│元，已於96│
│        │日、民國九十九年三月十日、民國九十九年六月十日、民國│年5 月28日│
│        │九十九年九月十日、民國九十九年十二月十日、民國一百年│給付被害人│
│        │三月十日、民國一百年六月十日、民國一百年九月十日支付│伍萬柒仟柒│
│        │（如遇例假日，以上期日均順延一日）。                │佰元。（參│
│        │                                                    │本院卷(四)第│
│        │                                                    │54頁）與附│
│        │                                                    │表貳(一)為│
│        │                                                    │同一給付。│
│        │                                                    │          │
├────┼──────────────────────────┼─────┤
│支付公庫│辛○○向公庫支付新臺幣肆拾萬元，分十期，每期新臺幣肆│          │
│        │萬元，分別於民國一百年十二月十日、民國一百零一年月│          │
│        │十日、民國一百零一年六月十日、民國一百零一年九月十日│          │
│        │、民國一百零一年十二月十日、民國一百零二年三月十日、│          │
│        │民國一百零二年六月十日、民國一百零二年九月十日、民國│          │
│        │一百零二年十二月十日、民國一百零三年三月十日支付（如│          │
│        │遇例假日，以上期日均順延一日）。                    │          │
└────┴──────────────────────────┴─────┘
┌─────────────────────────────────────┐
│附表貳(八)被告申○○緩刑期間應支付金額方式一覽表                            │
├────┬──────────────────────────┬─────┤
│對應之  │給付之對象、總金額、所分期數、分期金額、應支付之日期│備註      │
│犯罪事實│                                                    │          │
├────┼──────────────────────────┼─────┤
│      │犯罪所得柒萬玖仟陸佰元，已全數於96年5 月8 日給付被害│與附表貳(一)│
│        │人寅○○，不再命為給付。（參本院卷(四)第50頁）        │為同一給│
│        │                                                    │付。      │
├────┼──────────────────────────┼─────┤
│      │犯罪所得壹拾陸萬柒仟肆佰元，已全數於96年5 月4 日給付│與附表貳(一)│
│        │被害人亥○○，不再命為給付。（參本院卷(四)第47頁）    │為同一給│
│        │                                                    │付。      │
├────┼──────────────────────────┼─────┤
│      │申○○、Ａ○○、辛○○應連帶支付被害人Ｒ○○共新臺幣│犯罪所得伍│
│        │貳仟元，分十期，每期新臺幣貳佰元，分別於民國九十八年│萬玖仟柒佰│
│        │六月十日、民國九十八年九月十日、民國九十八年十二月十│元，已於96│
│        │日、民國九十九年三月十日、民國九十九年六月十日、民國│年5 月28日│
│        │九十九年九月十日、民國九十九年十二月十日、民國一百年│給付被害人│
│        │三月十日、民國一百年六月十日、民國一百年九月十日支付│伍萬柒仟柒│
│        │（如遇例假日，以上期日均順延一日）。                │佰元。    │
│        │                                                    │與附表貳(一)│
│        │                                                    │為同一給│
│        │                                                    │付。      │
├────┼──────────────────────────┼─────┤
│支付公庫│申○○向公庫支付新臺幣陸萬元，分十期，每期新臺幣陸仟│          │
│        │元，分別於民國一百年十二月十日、民國一百零一年月十│          │
│        │日、民國一百零一年六月十日、民國一百零一年九月十日、│          │
│        │民國一百零一年十二月十日、民國一百零二年三月十日、民│          │
│        │國一百零二年六月十日、民國一百零二年九月十日、民國一│          │
│        │百零二年十二月十日、民國一百零三年三月十日支付（如遇│          │
│        │例假日，以上期日均順延一日）。                      │          │
└────┴──────────────────────────┴─────┘
┌─────────────────────────────────────┐
│附表貳(九)被告ｆ○○緩刑期間應支付金額方式一覽表                            │
├────┬──────────────────────────┬─────┤
│對應之  │給付之對象、總金額、所分期數、分期金額、應支付之日期│備註      │
│犯罪事實│                                                    │          │
├────┼──────────────────────────┼─────┤
│      │ｆ○○、Ａ○○應連帶支付被害人ｎ○○共新臺幣肆仟伍佰│犯罪所得柒│
│        │元，分十期，每期新臺幣肆佰伍拾元，分別於民國九十八年│萬玖仟伍佰│
│        │六月十日、民國九十八年九月十日、民國九十八年十二月十│元，已於96│
│        │日、民國九十九年三月十日、民國九十九年六月十日、民國│年3 月間給│
│        │九十九年九月十日、民國九十九年十二月十日、民國一百年│付被害人柒│
│        │三月十日、民國一百年六月十日、民國一百年九月十日支付│萬伍仟元。│
│        │（如遇例假日，以上期日均順延一日）。                │（參96年偵│
│        │                                                    │卷(一)第2408│
│        │                                                    │號第101 至│
│        │                                                    │104 頁）與│
│        │                                                    │附表貳(一)│
│        │                                                    │為同一給付│
│        │                                                    │。        │
├────┼──────────────────────────┼─────┤
│支付公庫│ｆ○○向公庫支付新臺幣伍萬元，分十期，每期新臺幣伍仟│          │
│        │元，分別於民國一百年十二月十日、民國一百零一年月十│          │
│        │日、民國一百零一年六月十日、民國一百零一年九月十日、│          │
│        │民國一百零一年十二月十日、民國一百零二年三月十日、民│          │
│        │國一百零二年六月十日、民國一百零二年九月十日、民國一│          │
│        │百零二年十二月十日、民國一百零三年三月十日支付（如遇│          │
│        │例假日，以上期日均順延一日）。                      │          │
└────┴──────────────────────────┴─────┘
附表：（扣案物品一覽表）
┌──┬──────────┬──┬────┬──────────────┐
│編號│名稱                │數量│保管字號│備註                        │
├──┼──────────┼──┼────┼──────────────┤
│1   │膠塊                │2盒 │96年度保│(一)勘驗結果：盒子上面貼有採自│
│    │                    │    │管字第13│  Ａ○○膠塊的貼條，盒子外觀│
│    │                    │    │32號    │  與編號8 之膠塊一樣，但其中│
│    │                    │    │        │  一盒已全呈膠泥狀物品，不是│
│    │                    │    │        │  塊狀。另一盒打開後，為黑色│
│    │                    │    │        │  膠狀物，但表面有不明白色粉│
│    │                    │    │        │  狀物，手觸摸後，比編號8 的│
│    │                    │    │        │  膠塊堅硬。（參本院卷(五)第  │
│    │                    │    │        │  271 至272 頁）            │
│    │                    │    │        │(二)被告Ａ○○所有，供其販賣之│
│    │                    │    │        │  用。（參本院卷第269 頁反面│
│    │                    │    │        │  ）                        │
├──┼──────────┼──┼────┼──────────────┤
│2   │新臺幣182,600元     │    │96年度  │(一)勘驗結果：雲林地檢署96年度│
│    │                    │    │保管字  │  保管字第914號贓証物款收據 │
│    │                    │    │第914號 │  一只，記載實收新臺幣18萬2 │
│    │                    │    │        │  千6 百元。（參本院卷(五)第27│
│    │                    │    │        │  1至272 頁）               │
│    │                    │    │        │(二)為被告Ａ○○所有，無證據證│
│    │                    │    │        │  明為本案犯罪所得。（參本院│
│    │                    │    │        │  卷第269頁反面）           │
├──┼──────────┼──┼────┼──────────────┤
│3之1│Ａ○○之郵局存摺    │1本 │同編號2 │(一)勘驗結果：為郵局存摺，戶名│
│    │                    │    │        │  Ａ○○，郵局帳戶中出現許多│
│    │                    │    │        │  被害人匯款資料。（參本院卷│
│    │                    │    │        │  (五)第271至272 頁）         │
│    │                    │    │        │(二)被告Ａ○○所有，供被害人匯│
│    │                    │    │        │  款之用。（參本院卷第269 頁│
│    │                    │    │        │  反面）                    │
├──┼──────────┼──┼────┼──────────────┤
│3之2│臺北銀行存摺、吳淑華│2本 │同編號2 │(一)勘驗結果：1 本為郵局，戶名│
│    │之郵局存摺          │    │        │  吳淑華，1 本為臺北銀行，戶│
│    │                    │    │        │  名Ａ○○（參本院卷(五)第271 │
│    │                    │    │        │  至272 頁）                │
│    │                    │    │        │(二)無證據證明與本案有關。（參│
│    │                    │    │        │  本院卷第269頁反面）       │
├──┼──────────┼──┼────┼──────────────┤
│4之1│提款卡              │1張 │同編號2 │(一)勘驗結果：郵局提款卡，上面│
│    │                    │    │        │  帳號對應編號3 之1 之存摺。│
│    │                    │    │        │  （參本院卷(五)第271 至272 頁│
│    │                    │    │        │  ）                        │
│    │                    │    │        │(二)被告Ａ○○所有，供其提領詐│
│    │                    │    │        │  得款項之用。（參本院卷第  │
│    │                    │    │        │  269 頁反面）              │
├──┼──────────┼──┼────┼──────────────┤
│4之2│提款卡              │2張 │同編號2 │(一)勘驗結果：郵局提款卡1 張、│
│    │                    │    │        │  臺北銀行提款卡1 張，上面帳│
│    │                    │    │        │  號分別對應編號3 之2 之存摺│
│    │                    │    │        │  。（參本院卷(五)第271 至272 │
│    │                    │    │        │  頁）                      │
│    │                    │    │        │(二)無證據證明與本案有關。（參│
│    │                    │    │        │  本院卷第269頁反面）       │
├──┼──────────┼──┼────┼──────────────┤
│5之1│手機                │1支 │同編號2 │(一)勘驗結果：門號0000000000號│
│    │                    │    │        │  NOKIA 手機1 支，為黑色。（│
│    │                    │    │        │  參本院卷(五)第271至272 頁） │
│    │                    │    │        │(二)被告Ａ○○所有，供其與共犯│
│    │                    │    │        │  聯絡之用。（參本院卷第269 │
│    │                    │    │        │  頁反面）                  │
├──┼──────────┼──┼────┼──────────────┤
│5之2│手機                │1支 │同編號2 │(一)勘驗結果：門號0000000000號│
│    │                    │    │        │  NOKIA 手機1 支，為NOKIA 廠│
│    │                    │    │        │  牌，為藍色的。（參本院卷  │
│    │                    │    │        │  (五)第271至272頁）          │
│    │                    │    │        │(二)被告Ａ○○所有，無證據證明│
│    │                    │    │        │  與本案有關。（參本院卷第26│
│    │                    │    │        │  9頁反面）                 │
├──┼──────────┼──┼────┼──────────────┤
│6之1│記事本帳冊          │2本 │同編號2 │(一)勘驗結果：均為黑色記帳本，│
│    ├──────────┼──┤        │  1 本標示2007、1本標示2006 │
│    │估價單3 張          │3張 │        │  ，裡面記載有許多被害人的聯│
│    ├──────────┼──┤        │  繫電話及方式。同一袋內另有│
│    │進貨單2 張          │2張 │        │  被害人資料1 疊、進貨單1 疊│
│    ├──────────┼──┤        │  、估價單3 張。（參本院卷(五)│
│    │被害人資料          │1疊 │        │  第271 至272 頁）          │
│    │                    │    │        │(二)均為被告Ａ○○所有，供其記│
│    │                    │    │        │  載本案要販賣之物、被害人資│
│    │                    │    │        │  料。（參本院卷第269頁反面 │
│    │                    │    │        │  ）                        │
├──┼──────────┼──┼────┼──────────────┤
│6之2│名片                │1張 │同編號2 │(一)勘驗結果：房屋仲介名片1 張│
│    │                    │    │        │  （參本院卷(五)第271 至272 頁│
│    │                    │    │        │  ）                        │
│    │                    │    │        │(二)無證據證明與本案有關（參本│
│    │                    │    │        │  院卷第269頁反面）         │
├──┼──────────┼──┼────┼──────────────┤
│7   │切鹿茸刀            │1把 │同編號2 │(一)勘驗結果：木板、柴刀，上面│
│    │                    │    │        │  綁著木棍所組成，總長76公分│
│    │                    │    │        │  ，刀子長度連柄62公分，可供│
│    │                    │    │        │  切鹿茸及其他物品之用。（參│
│    │                    │    │        │  本院卷(五)第271 至272 頁）  │
│    │                    │    │        │(二)被告Ａ○○所有，供其切鹿茸│
│    │                    │    │        │  以販賣、製造藥酒之用。（參│
│    │                    │    │        │  本院卷第269 頁反面）      │
├──┼──────────┼──┼────┼──────────────┤
│8   │膠塊                │20塊│同編號2 │(一)勘驗結果：盒裝，打開後裡面│
│    │                    │    │        │  有不明的黑色膠狀物品，手按│
│    │                    │    │        │  一下軟軟的。（參本院卷(五)第│
│    │                    │    │        │  271至272 頁）             │
│    │                    │    │        │(二)被告Ａ○○所有，供其販賣之│
│    │                    │    │        │  用。（參本院卷第269頁反面 │
│    │                    │    │        │  ）                        │
├──┼──────────┼──┼────┼──────────────┤
│9   │酒甕                │5個 │同編號2 │(一)勘驗結果：為咖啡色酒甕，直│
│    │                    │    │        │  徑34公分，高53公分的圓形酒│
│    │                    │    │        │  甕，其中一瓶破裂。（參本院│
│    │                    │    │        │  卷(五)第271至272 頁）       │
│    │                    │    │        │(二)被告Ａ○○所有，供販賣、製│
│    │                    │    │        │  造藥酒之用。（參本院卷第  │
│    │                    │    │        │  269 頁反面）              │
├──┼──────────┼──┼────┼──────────────┤
│10之│檢體1至12之中藥材   │12包│同編號2 │(一)勘驗結果：大包裝，內容物均│
│1   │                    │    │        │  相同，外觀無特別之衛生署許│
│    │                    │    │        │  可字號（參本院卷(五)第271 至│
│    │                    │    │        │  272 頁）                  │
│    │                    │    │        │(二)每包均含人參、地黃、甘草、│
│    │                    │    │        │  枸杞、蓮子、桑枝、桂枝、川│
│    │                    │    │        │  芎、杜仲、淫羊藿、黃耆、桂│
│    │                    │    │        │  皮、山藥、木蝴蝶、白朮、何│
│    │                    │    │        │  首烏、雞血藤、大葉骨碎補、│
│    │                    │    │        │  白芍、當歸、味牛膝、茯苓等│
│    │                    │    │        │  中藥材及4 種未知名民間藥，│
│    │                    │    │        │  有行政院衛生署藥物食品檢驗│
│    │                    │    │        │  局97年6 月13日藥檢參字第  │
│    │                    │    │        │  0970009740號函在卷可稽（本│
│    │                    │    │        │  院卷(四)第87至88頁）。      │
│    │                    │    │        │(三)被告Ａ○○所有，供販賣之用│
│    │                    │    │        │  。（參本院卷第269頁反面） │
├──┼──────────┼──┼────┼──────────────┤
│10之│檢體13至25之中藥材  │13包│同編號2 │(一)勘驗結果：小包裝，內容物均│
│2   │                    │    │        │  相同，外觀無特別之衛生署許│
│    │                    │    │        │  可字號（參本院卷(五)第271 至│
│    │                    │    │        │  1 至272 頁）              │
│    │                    │    │        │(二)每包均含丁公藤、桑枝、雞血│
│    │                    │    │        │  藤、大葉骨碎補等中藥材及6 │
│    │                    │    │        │  種未知名民間藥，有行政院衛│
│    │                    │    │        │  生署藥物食品檢驗局97年6 月│
│    │                    │    │        │  13 日 藥檢參字第0970009740│
│    │                    │    │        │  號函在卷可稽（本院卷(四)第87│
│    │                    │    │        │  至88頁）。                │
│    │                    │    │        │(三)被告Ａ○○所有，供販賣之用│
│    │                    │    │        │  。（參本院卷第269頁反面） │
├──┼──────────┼──┼────┼──────────────┤
│11  │手機（0000000000、  │1支 │同編號2 │(一)勘驗結果：為白色不明廠牌行│
│    │      0000000000）  │    │        │  動電話，外觀標示ＰＨＳ/ Ｇ│
│    │                    │    │        │  ＳＭ。（參本院卷(五)第271 至│
│    │                    │    │        │  272 頁）                  │
│    │                    │    │        │(二)被告庚○○所有，供與被告范│
│    │                    │    │        │  瑞鋒聯絡之用。（參本院卷27│
│    │                    │    │        │  0頁）                     │
├──┼──────────┼──┼────┼──────────────┤
│12  │MOTOROLA手機        │1支 │同編號2 │(一)勘驗結果：為鐵灰色MOTOROLA│
│    │（0000000000）      │    │        │  廠牌行動電話1 支。（參本院│
│    │                    │    │        │  卷(五)第271 至272 頁）      │
│    │                    │    │        │(二)被告辛○○所有，供與被告范│
│    │                    │    │        │  瑞鋒聯絡之用。（參本院卷27│
│    │                    │    │        │  0 頁）                    │
├──┼──────────┼──┼────┼──────────────┤
│13  │ANYCALL手機         │1支 │同編號2 │(一)勘驗結果：為SANGSONG廠牌銀│
│    │（0000000000）      │    │        │  色行動電話1支。（參本院卷 │
│    │                    │    │        │  (五)第271至272 頁）         │
│    │                    │    │        │(二)被告Ｊ○○所有，供與被范瑞│
│    │                    │    │        │  鋒聯絡之用。（參本院卷270 │
│    │                    │    │        │  頁）                      │
├──┼──────────┼──┼────┼──────────────┤
│14  │ANYCALL手機         │1支 │同編號2 │(一)勘驗結果：為三星ANYCALL廠 │
│    │（0000000000）      │    │        │  牌銀色行動電話壹支。（參本│
│    │                    │    │        │  院卷(五)第271至272 頁）     │
│    │                    │    │        │(二)被告Ｗ○○所有，供與被告范│
│    │                    │    │        │  瑞鋒聯絡之用。（參本院卷27│
│    │                    │    │        │  0 頁）                    │
├──┼──────────┼──┼────┼──────────────┤
│15  │筆記本帳冊          │1本 │同編號2 │(一)勘驗結果：為黃色，裡面記載│
│    │                    │    │        │  被害人的地址、電話、購買金│
│    │                    │    │        │  額。（參本院卷(五)第271 至27│
│    │                    │    │        │  2 頁）                    │
│    │                    │    │        │(二)被告Ｗ○○所有，供其記載被│
│    │                    │    │        │  害人資料之用。（參本院卷27│
│    │                    │    │        │  0 頁）                    │
├──┼──────────┼──┼────┼──────────────┤
│16  │NOKIA 行動電話      │2支 │同編號2 │(一)勘驗結果：為2 支NOKIA 廠牌│
│    │（0000000000、      │    │        │  行動電話，1 支藍色，1 支白│
│    │0000000000 ）       │    │        │  色，藍色上面貼0000000000、│
│    │                    │    │        │  白色上面貼0000000000。（參│
│    │                    │    │        │  本院卷(五)第271至272 頁）   │
│    │                    │    │        │(二)被告Ｙ○○所有，無證據證明│
│    │                    │    │        │  與本案有關。（參本院卷270 │
│    │                    │    │        │  頁）                      │
├──┼──────────┼──┼────┼──────────────┤
│17  │MOTOROLA行動電話、  │2支 │同編號2 │(一)勘驗結果：1支為紅色MOTOROL│
│    │SONY ERICSSON 行動電│    │        │  A廠牌，貼有0000000000，另 │
│    │話（0000000000、    │    │        │  1支為SONY ERISSON的廠牌， │
│    │0000000000）        │    │        │  銀色，上面貼有0000000000。│
│    │                    │    │        │  （參本院卷(五)第271 至272 頁│
│    │                    │    │        │  ）                        │
│    │                    │    │        │(二)被告酉○○所有，無證據證明│
│    │                    │    │        │  與本案有關。（參本院卷第  │
│    │                    │    │        │  本院卷270頁）             │
├──┼──────────┼──┼────┼──────────────┤
│18  │Ｙ○○之存摺        │3本 │同編號2 │(一)勘驗結果：1 本為郵局，戶名│
│    │                    │    │        │  黃冠中，1 本為陽明山信用合│
│    │                    │    │        │  作社，戶名Ｙ○○，1 本為板│
│    │                    │    │        │  信商業銀行，戶名黃冠中，裡│
│    │                    │    │        │  面均未見被害人匯款名字。（│
│    │                    │    │        │  參本院卷(五)第271至272 頁） │
│    │                    │    │        │(二)無證據證明與本案有關。（參│
│    │                    │    │        │  本院卷270頁）             │
├──┼──────────┼──┼────┼──────────────┤
│19  │酉○○之存摺        │2本 │同編號2 │(一)勘驗結果：1 本為郵局，戶名│
│    │                    │    │        │  為酉○○，1 本為世華銀行，│
│    │                    │    │        │  戶名為酉○○，裡面均未見被│
│    │                    │    │        │  害人匯款名字。（參本院卷(五)│
│    │                    │    │        │  第271至272 頁）           │
│    │                    │    │        │(二)無證據證明與本案有關。（參│
│    │                    │    │        │  本院卷270頁）             │
├──┼──────────┼──┼────┼──────────────┤
│20  │Ｙ○○之淺藍色筆記本│1本 │同編號2 │(一)勘驗結果：為藍色筆記本，外│
│    │                    │    │        │  面寫大千車行轎車的電話，裡│
│    │                    │    │        │  面均是一些不明人士的電話號│
│    │                    │    │        │  碼。（參本院卷(五)第271 至27│
│    │                    │    │        │  2 頁）                    │
│    │                    │    │        │(二)無證據證明與本案有關。（參│
│    │                    │    │        │  本院卷270頁）             │
├──┼──────────┼──┼────┼──────────────┤
│21  │酉○○之黑色筆記本  │1本 │同編號2 │(一)勘驗結果：為黑色筆記本，裡│
│    │                    │    │        │  面記載一些不明人士的電話。│
│    │                    │    │        │  （參本院卷(五)第271 至272 頁│
│    │                    │    │        │  ）                        │
│    │                    │    │        │(二)無證據證明與本案有關。（參│
│    │                    │    │        │  本院卷270頁）             │
├──┼──────────┼──┼────┼──────────────┤
│22  │Ｙ○○之金融卡      │5張 │同編號2 │(一)勘驗結果：1 張為郵局，2 張│
│    │                    │    │        │  為陽明山信用合作社，2 張為│
│    │                    │    │        │  臺北銀行。（參本院卷(五)第27│
│    │                    │    │        │  1 至272 頁）              │
│    │                    │    │        │(二)無證據證明與本案有關。（參│
│    │                    │    │        │  本院卷270頁）             │
├──┼──────────┼──┼────┼──────────────┤
│23  │酉○○之金融卡      │4張 │同編號2 │(一)勘驗結果：共4 張，1 張為合│
│    │                    │    │        │  作金庫，1 張為郵局，另2 張│
│    │                    │    │        │  為世華商業聯合銀行（參本院│
│    │                    │    │        │  卷(五)第271至272 頁）       │
│    │                    │    │        │(二)無證據證明與本案有關。（參│
│    │                    │    │        │  本院卷270頁）             │
├──┼──────────┼──┼────┼──────────────┤
│24  │Ｙ○○印章          │2個 │同編號2 │(一)勘驗結果：1 顆刻Ｙ○○，1 │
│    │                    │    │        │  顆刻黃冠中，均為木材製。（│
│    │                    │    │        │  參本院卷(五)第271至272 頁） │
│    │                    │    │        │(二)無證據證明與本案有關。（參│
│    │                    │    │        │  本院卷270頁）             │
├──┼──────────┼──┼────┼──────────────┤
│25  │酉○○印章          │1個 │同編號2 │(一)勘驗結果：為牛角製，上面刻│
│    │                    │    │        │  有酉○○的字樣。（參本院卷│
│    │                    │    │        │  (五)第271至272 頁）         │
│    │                    │    │        │(二)無證據證明與本案有關。（參│
│    │                    │    │        │  本院卷270頁）             │
├──┼──────────┼──┼────┼──────────────┤
│26  │LANDMARK行動電話    │1支 │同編號2 │(一)勘驗結果：為LANDMARK廠牌黑│
│    │（0000000000）      │    │        │  色行動電話。（參本院卷(五)第│
│    │                    │    │        │  271至272 頁）             │
│    │                    │    │        │(二)無證據證明與本案有關。（參│
│    │                    │    │        │  本院卷270頁）             │
├──┼──────────┼──┼────┼──────────────┤
│27  │ｆ○○之提款卡      │2張 │同編號2 │(一)勘驗結果：1 張為臺中企銀，│
│    │                    │    │        │  1張為臺中商業銀行。（參本 │
│    │                    │    │        │  院卷(五)第271至272 頁）     │
│    │                    │    │        │(二)無證據證明與本案有關。（參│
│    │                    │    │        │  本院卷270頁）             │
├──┼──────────┼──┼────┼──────────────┤
│28  │鹿茸                │8支 │雲林縣警│(一)照片顯示：一般完整鹿茸，共│
│    │                    │    │察局斗南│  8 支，上面留有血漬（參本院│
│    │                    │    │分局保管│  卷(五)第1 至9 頁）          │
│    │                    │    │中      │(二)被告Ａ○○所有，供其販賣之│
│    │                    │    │        │  用。（參本院卷第270 頁反面│
│    │                    │    │        │  ）                        │
├──┼──────────┼──┼────┼──────────────┤
│29  │藥酒                │1甕 │雲林縣警│(一)照片顯示：咖啡色酒甕裝，內│
│    │                    │    │察局斗南│  有鹿茸及中藥材（參本院卷(五)│
│    │                    │    │分局保管│  第11頁）                  │
│    │                    │    │中      │(二)被告Ａ○○所有，販賣與魏金│
│    │                    │    │        │  田後退回，為其販賣之物。（│
│    │                    │    │        │  參本院卷第270 頁反面）    │
├──┼──────────┼──┼────┼──────────────┤
│30  │米酒                │6桶 │雲林縣警│(一)照片顯示：白色塑膠水桶裝，│
│    │                    │    │察局斗南│  共6 桶（參本院卷(五)第12頁）│
│    │                    │    │分局保管│(二)被告Ａ○○所有，供其販賣之│
│    │                    │    │中      │  用。（參本院卷第270 頁反面│
│    │                    │    │        │  ）                        │
├──┼──────────┼──┼────┼──────────────┤
│31  │鹿茸切片            │1盒 │雲林縣警│(一)照片顯示：鹿茸切片1 盒，切│
│    │                    │    │察局斗南│  片上仍有血漬（參本院卷(五)第│
│    │                    │    │分局保管│  10 頁）                   │
│    │                    │    │中      │(二)被告Ａ○○所有，供其販賣之│
│    │                    │    │        │  用。（參本院卷第270 頁反面│
│    │                    │    │        │  ）                        │
└──┴──────────┴──┴────┴──────────────┘
附表肆之一
┌──┬─────┬─────┬─────┬─────┬─────┬─────┬─────┐
│編號│被害人    │被害時間  │被害人被搭│被害人購買│被害人購買│被害人購買│參與之共犯│
│    │          │          │訕地點    │之物品    │地點      │金額 (新臺│          │
│    │          │          │          │          │          │幣/元)    │          │
├──┼─────┼─────┼─────┼─────┼─────┼─────┼─────┤
│1   │Ｆ○○    │94年間某日│林口長庚醫│ 膠1盒    │桃園縣龜山│27000     │Ａ○○及1 │
│    │          │          │院        │          │鄉○○○街│          │名女共犯  │
│    │          │          │          │          │62號      │          │          │
│    │          │          │          │          │          │          │          │
├──┼─────┼─────┼─────┼─────┼─────┼─────┼─────┤
│2   │ｈ○○    │94年底某日│同上      │膠1盒     │同上      │20000     │Ａ○○及2 │
│    │          │13時      │          │          │          │          │男1 女之共│
│    │          │          │          │          │          │          │犯        │
│    │          │          │          │          │          │          │          │
├──┼─────┼─────┼─────┼─────┼─────┼─────┼─────┤
│3   │甲○○○  │95年2 月17│同上      │膠1盒     │同上      │20000     │Ａ○○及1 │
│    │          │日9時     │          │          │          │          │名女共犯  │
│    │          │          │          │          │          │          │          │
│    │          │          │          │          │          │          │          │
├──┼─────┼─────┼─────┼─────┼─────┼─────┼─────┤
│4   │玄○○    │95年2 月22│同上      │膠4 盒、鹿│同上      │154000    │Ａ○○及2 │
│    │          │日        │          │茸30兩、中│          │          │名自稱夫妻│
│    │          │          │          │藥材、米酒│          │          │之共犯    │
│    │          │          │          │、酒甕    │          │          │          │
│    │          │          │          │          │          │          │          │
├──┼─────┼─────┼─────┼─────┼─────┼─────┼─────┤
│5   │未○○    │95年3 月18│臺北縣平溪│鹿茸53兩、│臺北縣平溪│65000     │Ａ○○及2 │
│    │          │日11時    │鄉十分瀑布│中藥材、米│鄉十分車站│          │名自稱夫妻│
│    │          │          │          │酒、酒甕  │附近某租賃│          │之共犯    │
│    │          │          │          │          │民宅      │          │          │
│    │          │          │          │          │          │          │          │
├──┼─────┼─────┼─────┼─────┼─────┼─────┼─────┤
│6   │Ｖ○○    │95年4 月中│臺北縣汐止│膠2盒     │臺北縣汐止│30000     │Ａ○○及2 │
│    │          │旬某日    │市新山夢湖│          │市○○街6 │          │名自稱夫妻│
│    │          │          │          │          │巷3弄7號  │          │之共犯    │
│    │          │          │          │          │          │          │          │
│    │          │          │          │          │          │          │          │
├──┼─────┼─────┼─────┼─────┼─────┼─────┼─────┤
│7   │ｃ○○    │95年4 月間│同上      │鹿茸20兩、│同上      │36000     │Ａ○○及2 │
│    │          │某日      │          │中藥材、米│          │          │名自稱夫妻│
│    │          │          │          │酒、酒甕  │          │          │之共犯    │
│    │          │          │          │          │          │          │          │
│    │          │          │          │          │          │          │          │
├──┼─────┼─────┼─────┼─────┼─────┼─────┼─────┤
│8   │ｑ○○    │民國95年5 │臺北縣平溪│鹿茸30兩、│臺北縣平溪│51000     │Ａ○○及2 │
│    │          │月3日     │鄉十分瀑布│中藥材、米│鄉十分車站│          │名自稱夫妻│
│    │          │          │風景區    │酒、酒甕  │附近某租賃│          │之共犯    │
│    │          │          │          │          │民宅      │          │          │
│    │          │          │          │          │          │          │          │
├──┼─────┼─────┼─────┼─────┼─────┼─────┼─────┤
│9   │天○○    │95年5 月間│臺北縣汐止│鹿茸42兩、│臺北縣汐止│50000     │Ａ○○及2 │
│    │          │某日      │市新山夢湖│中藥材、米│市○○街6 │          │名自稱夫妻│
│    │          │          │          │酒、酒甕  │巷3弄7號  │          │之共犯    │
│    │          │          │          │          │          │          │          │
├──┼─────┼─────┼─────┼─────┼─────┼─────┼─────┤
│10  │Ｔ○○    │95年5 月21│同上      │鹿茸82兩、│同上      │136200    │Ａ○○及2 │
│    │          │日10時    │          │中藥材、米│          │          │名一男一女│
│    │          │          │          │酒、酒甕  │          │          │之共犯    │
│    │          │          │          │          │          │          │          │
├──┼─────┼─────┼─────┼─────┼─────┼─────┼─────┤
│11  │丁○○    │95年6 月11│同上      │鹿茸82兩、│同上      │134800    │Ａ○○及2 │
│    │          │日11時    │          │中藥材、米│          │          │名自稱夫妻│
│    │          │          │          │酒、酒甕  │          │          │之共犯    │
│    │          │          │          │          │          │          │          │
├──┼─────┼─────┼─────┼─────┼─────┼─────┼─────┤
│12  │ｊ○○    │95年6 月18│同上      │鹿茸31兩、│同上      │50000     │Ａ○○及2 │
│    │          │日16時    │          │中藥材、米│          │          │名自稱夫妻│
│    │          │          │          │酒、酒甕  │          │          │之共犯    │
│    │          │          │          │          │          │          │          │
├──┼─────┼─────┼─────┼─────┼─────┼─────┼─────┤
│13  │Ｚ○○    │民國95年6 │同上      │鹿茸44兩、│同上      │75200     │Ａ○○及2 │
│    │          │月24日    │          │中藥材、米│          │          │名一男一女│
│    │          │          │          │酒、酒甕  │          │          │之共犯    │
│    │          │          │          │          │          │          │          │
├──┼─────┼─────┼─────┼─────┼─────┼─────┼─────┤
│14  │ｌ○○    │95年6 月25│同上      │鹿茸88兩、│同上      │147000    │Ａ○○及2 │
│    │          │日11時    │          │中藥材、米│          │          │名自稱夫妻│
│    │          │          │          │酒、酒甕  │          │          │之共犯    │
│    │          │          │          │          │          │          │          │
├──┼─────┼─────┼─────┼─────┼─────┼─────┼─────┤
│15  │Ｘ○○    │95年7 月15│同上      │鹿茸32兩、│同上      │52200     │Ａ○○及2 │
│    │          │日某時    │          │中藥材、米│          │          │名一男一女│
│    │          │          │          │酒、酒甕  │          │          │之共犯    │
│    │          │          │          │          │          │          │          │
├──┼─────┼─────┼─────┼─────┼─────┼─────┼─────┤
│16  │戌○○    │95年7 月21│同上      │鹿茸41兩、│同上      │66600     │Ａ○○、2 │
│    │          │日14時30分│          │中藥材、米│          │          │名自稱夫妻│
│    │          │          │          │酒、酒甕  │          │          │之共犯    │
│    │          │          │          │          │          │          │          │
├──┼─────┼─────┼─────┼─────┼─────┼─────┼─────┤
│17  │Ｌ○○    │95年7 月23│同上      │鹿茸45兩、│同上      │72000     │Ａ○○及2 │
│    │          │日15時    │          │中藥材、米│          │          │名自稱夫妻│
│    │          │          │          │酒、酒甕  │          │          │共犯      │
│    │          │          │          │          │          │          │          │
├──┼─────┼─────┼─────┼─────┼─────┼─────┼─────┤
│18  │ｐ○○    │95年7 月間│同上      │鹿茸21兩、│同上      │36000     │Ａ○○及2 │
│    │          │某日      │          │中藥材、米│          │          │名自稱夫妻│
│    │          │          │          │酒、酒甕  │          │          │共犯      │
│    │          │          │          │          │          │          │          │
├──┼─────┼─────┼─────┼─────┼─────┼─────┼─────┤
│19  │Ｏ○      │95年7 月間│臺北縣汐止│鹿茸60兩、│同上      │101000    │Ａ○○及2 │
│    │          │某日      │市拱北殿  │中藥材、米│          │          │名一男一女│
│    │          │          │          │酒、酒甕  │          │          │之共犯    │
│    │          │          │          │          │          │          │          │
├──┼─────┼─────┼─────┼─────┼─────┼─────┼─────┤
│20  │ｋ○○    │95年7 月29│同上      │鹿茸46兩、│同上      │77400     │Ａ○○及2 │
│    │          │日        │          │中藥材、米│          │          │名一男一女│
│    │          │          │          │酒、酒甕  │          │          │之共犯    │
│    │          │          │          │          │          │          │          │
├──┼─────┼─────┼─────┼─────┼─────┼─────┼─────┤
│21  │子○○    │民國95年8 │臺北縣汐止│鹿茸87兩、│同上      │145400    │Ａ○○及另│
│    │          │月28日    │市光明寺  │中藥材、米│          │          │2 名一男一│
│    │          │          │          │酒、酒甕  │          │          │女共犯    │
│    │          │          │          │          │          │          │          │
├──┼─────┼─────┼─────┼─────┼─────┼─────┼─────┤
│22  │丑○○    │95年8 月間│臺北縣汐止│膠6 盒、中│臺北縣汐止│162000    │Ａ○○及2 │
│    │          │某日14時  │市大尖山風│藥材      │市○○街6 │          │名自稱夫妻│
│    │          │          │景區      │          │巷3弄7號  │          │之共犯    │
│    │          │          │          │          │          │          │          │
├──┼─────┼─────┼─────┼─────┼─────┼─────┼─────┤
│23  │戊○○    │95年9 月2 │臺北縣汐止│鹿茸40兩、│同上      │67800     │Ａ○○及2 │
│    │          │日8時     │市新山夢湖│中藥材、米│          │          │名自稱夫妻│
│    │          │          │          │酒、酒甕  │          │          │之共犯    │
│    │          │          │          │          │          │          │          │
├──┼─────┼─────┼─────┼─────┼─────┼─────┼─────┤
│24  │Ｐ○○    │95年9 月27│臺北縣夢幻│鹿茸60兩、│同上      │100800    │Ａ○○及另│
│    │          │日12時    │谷        │中藥材、米│          │          │2 名自稱夫│
│    │          │          │          │酒、酒甕  │          │          │妻之共犯  │
│    │          │          │          │          │          │          │          │
├──┼─────┼─────┼─────┼─────┼─────┼─────┼─────┤
│25  │陳金源    │95年10月2 │彰化市秀傳│膠塊4盒   │不詳      │112000    │Ｗ○○    │
│    │          │日        │醫院      │          │          │          │          │
│    │          │          │          │          │          │          │          │
├──┼─────┼─────┼─────┼─────┼─────┼─────┼─────┤
│26  │劉先生    │95年10月5 │彰化縣鹿港│膠塊6盒   │不詳      │168000    │Ｗ○○    │
│    │          │日        │鎮鹿基醫院│          │          │          │          │
│    │          │          │          │          │          │          │          │
├──┼─────┼─────┼─────┼─────┼─────┼─────┼─────┤
│27  │午○○    │95年11月間│臺北縣汐止│膠5 盒、中│同上      │137000    │Ａ○○及另│
│    │          │某日11時  │市大尖山風│藥材      │          │          │2 名自稱為│
│    │          │          │景區      │          │          │          │夫妻之共犯│
│    │          │          │          │          │          │          │          │
├──┼─────┼─────┼─────┼─────┼─────┼─────┼─────┤
│28  │ｍ○○    │95年11月間│臺北縣汐止│鹿茸85兩、│同上      │152000    │Ａ○○及某│
│    │          │某日15時  │市新山夢湖│中藥材、米│          │          │自稱陳姓之│
│    │          │          │          │酒、酒甕  │          │          │女子      │
│    │          │          │          │          │          │          │          │
├──┼─────┼─────┼─────┼─────┼─────┼─────┼─────┤
│29  │Ｂ○○    │95年11月中│林口長庚醫│鹿茸42兩、│桃園縣龜山│72000     │Ａ○○、宋│
│    │          │旬某日    │院        │中藥材、米│鄉○○○街│          │連興及另2 │
│    │          │          │          │酒、酒甕  │62號      │          │名自稱為夫│
│    │          │          │          │          │          │          │妻之共犯  │
│    │          │          │          │          │          │          │          │
├──┼─────┼─────┼─────┼─────┼─────┼─────┼─────┤
│30  │ｂ○○    │95年11月間│同上      │膠3 盒、中│同上      │82300     │Ａ○○、宋│
│    │          │某日      │          │藥材、米酒│          │          │連興、黃明│
│    │          │          │          │、酒甕    │          │          │揚        │
│    │          │          │          │          │          │          │          │
├──┼─────┼─────┼─────┼─────┼─────┼─────┼─────┤
│31  │陳盛雙    │95年11月29│同上      │鹿茸45兩之│同上      │70000     │Ａ○○、馮│
│    │          │日        │          │藥酒      │          │          │玲娜      │
│    │          │          │          │          │          │          │          │
├──┼─────┼─────┼─────┼─────┼─────┼─────┼─────┤
│32  │張維波    │95年11月30│同上      │鹿茸48兩之│同上      │74800     │Ａ○○、馮│
│    │          │日        │          │藥酒      │          │          │玲娜、林敏│
│    │          │          │          │          │          │          │慧        │
│    │          │          │          │          │          │          │          │
├──┼─────┼─────┼─────┼─────┼─────┼─────┼─────┤
│33  │宇○○    │95年11月30│同上      │鹿茸45兩、│同上      │76000     │Ａ○○及2 │
│    │          │日11時    │          │中藥材、米│          │          │名自稱為夫│
│    │          │          │          │酒、酒甕  │          │          │妻之共犯  │
│    │          │          │          │          │          │          │          │
├──┼─────┼─────┼─────┼─────┼─────┼─────┼─────┤
│34  │蔡紹森    │95年12月1 │同上      │鹿茸45兩之│同上      │70000     │Ａ○○、馮│
│    │          │日        │          │藥酒      │          │          │玲娜      │
│    │          │          │          │          │          │          │          │
├──┼─────┼─────┼─────┼─────┼─────┼─────┼─────┤
│35  │Ｃ○○    │95年12月26│同上      │鹿茸45兩、│同上      │76000     │Ａ○○、宋│
│    │          │日13時    │          │中藥材、米│          │          │連興及2 名│
│    │          │          │          │酒、酒甕  │          │          │年籍不詳之│
│    │          │          │          │          │          │          │共犯      │
│    │          │          │          │          │          │          │          │
├──┼─────┼─────┼─────┼─────┼─────┼─────┼─────┤
│36  │辰○○    │95年12月27│同上      │鹿茸22兩、│同上      │38200     │Ａ○○、宋│
│    │          │日12時    │          │中藥材、米│          │          │連興及另2 │
│    │          │          │          │酒、酒甕  │          │          │名自稱為夫│
│    │          │          │          │          │          │          │妻之共犯  │
│    │          │          │          │          │          │          │          │
├──┼─────┼─────┼─────┼─────┼─────┼─────┼─────┤
│37  │黃太太    │95年12月28│同上      │鹿茸88兩之│同上      │136800    │Ａ○○、馮│
│    │          │日        │          │藥酒      │          │          │玲娜      │
│    │          │          │          │          │          │          │          │
├──┼─────┼─────┼─────┼─────┼─────┼─────┼─────┤
│38  │ｇ○○    │95年12月間│同上      │鹿茸84兩、│同上      │140000    │Ａ○○、宋│
│    │          │某日13時30│          │中藥材、米│          │          │連興、林敏│
│    │          │分        │          │酒、酒甕  │          │          │慧、自稱為│
│    │          │          │          │          │          │          │申○○配偶│
│    │          │          │          │          │          │          │之男子    │
│    │          │          │          │          │          │          │          │
├──┼─────┼─────┼─────┼─────┼─────┼─────┼─────┤
│39  │羅瑞蓮    │95年11月或│同上      │          │同上      │          │ｆ○○    │
│    │          │12月間    │          │          │          │          │          │
│    │          │          │          │          │          │          │          │
├──┼─────┼─────┼─────┼─────┼─────┼─────┼─────┤
│40  │Ｄ○○    │96年1 月4 │同上      │膠3 盒、中│同上      │82300     │Ａ○○、宋│
│    │          │日12時    │          │藥材      │          │          │秀勤及自稱│
│    │          │          │          │          │          │          │為宋秀琴配│
│    │          │          │          │          │          │          │偶之男子  │
│    │          │          │          │          │          │          │          │
├──┼─────┼─────┼─────┼─────┼─────┼─────┼─────┤
│41  │Ｕ○○    │96年1 月8 │同上      │膠4 盒、中│同上      │110000    │Ａ○○、宋│
│    │          │日12時    │          │藥材      │          │          │秀勤、宋連│
│    │          │          │          │          │          │          │興及自稱為│
│    │          │          │          │          │          │          │宋秀琴配偶│
│    │          │          │          │          │          │          │之男子    │
│    │          │          │          │          │          │          │          │
├──┼─────┼─────┼─────┼─────┼─────┼─────┼─────┤
│42  │Ｇ○○    │96年1 月9 │同上      │鹿茸20兩  │同上      │35000     │Ａ○○、宋│
│    │          │日15時    │          │          │          │          │連興      │
│    │          │          │          │          │          │          │          │
├──┼─────┼─────┼─────┼─────┼─────┼─────┼─────┤
│43  │Ｓ○○    │96年1 月9 │同上      │鹿茸47兩  │同上      │79200     │Ａ○○、黃│
│    │          │日19時    │          │          │          │          │明揚、林梅│
│    │          │          │          │          │          │          │桂、辛○○│
│    │          │          │          │          │          │          │          │
├──┼─────┼─────┼─────┼─────┼─────┼─────┼─────┤
│44  │癸○○    │民國96年1 │林口長庚醫│鹿茸30兩  │同上      │51300     │Ａ○○、陳│
│    │          │月10日    │院        │          │          │          │文魁、馮玲│
│    │          │          │          │          │          │          │娜        │
│    │          │          │          │          │          │          │          │
├──┼─────┼─────┼─────┼─────┼─────┼─────┼─────┤
│45  │Ｅ○○    │          │同上      │鹿茸92兩、│同上      │154400（范│Ａ○○、宋│
│    │          │96年1 月23│          │中藥材、米│          │瑞鋒已於96│連興及另2 │
│    │          │日13時    │          │酒、酒甕  │          │年5 月4 日│名年籍不詳│
│    │          │          │          │          │          │退款154400│之共犯    │
│    │          │          │          │          │          │元，並已和│          │
│    │          │          │          │          │          │解）      │          │
│    │          │          │          │          │          │          │          │
├──┼─────┼─────┼─────┼─────┼─────┼─────┼─────┤
│46  │卯○      │96年1 月24│同上      │鹿茸92兩、│桃園縣龜山│154400    │Ａ○○、黃│
│    │          │日11時    │          │中藥材、米│鄉○○○街│          │明揚、林梅│
│    │          │          │          │酒、酒甕  │62號      │          │桂、辛○○│
│    │          │          │          │          │          │          │          │
├──┼─────┼─────┼─────┼─────┼─────┼─────┼─────┤
│47  │ｄ○○○  │96年1 月24│同上      │鹿茸92兩、│同上      │154400    │Ａ○○、宋│
│    │          │日13時    │          │中藥材、米│          │          │連興      │
│    │          │          │          │酒、酒甕  │          │          │          │
│    │          │          │          │          │          │          │          │
├──┼─────┼─────┼─────┼─────┼─────┼─────┼─────┤
│48  │丙○○    │96年1 月間│同上      │鹿茸92兩、│同上      │140000    │Ａ○○、陳│
│    │          │某日      │          │中藥材、米│          │          │文魁、馮玲│
│    │          │          │          │酒、酒甕  │          │          │娜、辛○○│
│    │          │          │          │          │          │          │          │
├──┼─────┼─────┼─────┼─────┼─────┼─────┼─────┤
│49  │Ｎ○○    │96年3 月1 │同上      │鹿茸88兩、│同上      │148000    │Ａ○○、宋│
│    │          │日11時    │          │中藥材、米│          │          │連興、林敏│
│    │          │          │          │酒、酒甕  │          │          │慧及自稱為│
│    │          │          │          │          │          │          │申○○配偶│
│    │          │          │          │          │          │          │之男子    │
│    │          │          │          │          │          │          │          │
├──┼─────┼─────┼─────┼─────┼─────┼─────┼─────┤
│50  │ｅ○○○  │96年3 月5 │同上      │膠3 盒、中│同上      │79000     │Ａ○○、黃│
│    │          │日14時    │          │藥材      │          │          │明揚、林梅│
│    │          │          │          │          │          │          │桂、辛○○│
│    │          │          │          │          │          │          │          │
├──┼─────┼─────┼─────┼─────┼─────┼─────┼─────┤
│51  │黃○○○  │96年3 月19│同上      │鹿茸13兩、│同上      │60000     │Ａ○○、黃│
│    │          │日11時    │          │中藥材、米│          │          │明揚、林梅│
│    │          │          │          │酒、酒甕  │          │          │桂、辛○○│
│    │          │          │          │          │          │          │          │
│    │          │          │          │          │          │          │          │
├──┼─────┼─────┼─────┼─────┼─────┼─────┼─────┤
│52  │寅○○    │96年3 月20│同上      │鹿茸42兩、│同上      │79600 （范│Ａ○○、林│
│    │          │日14時    │          │中藥材、米│          │瑞鋒已於96│敏慧、宋連│
│    │          │          │          │酒、酒甕  │          │年5 月8 日│興及另名自│
│    │          │          │          │          │          │退還79600 │稱為申○○│
│    │          │          │          │          │          │元，並已和│配偶之男子│
│    │          │          │          │          │          │解）      │          │
│    │          │          │          │          │          │          │          │
├──┼─────┼─────┼─────┼─────┼─────┼─────┼─────┤
│53  │壬○○    │96年3 月21│同上      │鹿茸87兩、│同上      │163800    │Ａ○○、陳│
│    │          │日11時    │          │中藥材、米│          │          │文魁、馮玲│
│    │          │          │          │酒、酒甕  │          │          │娜、辛○○│
│    │          │          │          │          │          │          │          │
├──┼─────┼─────┼─────┼─────┼─────┼─────┼─────┤
│54  │亥○○    │96年3 月21│同上      │鹿茸86兩、│同上      │157800    │Ａ○○、宋│
│    │          │日16時    │          │中藥材、米│          │          │秀勤、宋連│
│    │          │          │          │酒、酒甕  │          │          │興及宋秀琴│
│    │          │          │          │          │          │          │配偶之男子│
│    │          │          │          │          │          │          │          │
├──┼─────┼─────┼─────┼─────┼─────┼─────┼─────┤
│55  │ａ○○    │96年3 月27│同上      │鹿茸45兩、│同上      │85000     │Ａ○○、黃│
│    │          │日10時    │          │中藥材    │          │          │明揚、林梅│
│    │          │          │          │          │          │          │桂、辛○○│
│    │          │          │          │          │          │          │          │
├──┼─────┼─────┼─────┼─────┼─────┼─────┼─────┤
│56  │Ｋ○○    │96年3 月29│桃園縣林口│膠4 盒、中│同上      │110900    │Ａ○○、宋│
│    │          │日10時    │鄉某觀音廟│藥材、米酒│          │          │連興及另2 │
│    │          │          │          │、酒甕    │          │          │名自稱為陳│
│    │          │          │          │          │          │          │姓夫妻之共│
│    │          │          │          │          │          │          │犯        │
│    │          │          │          │          │          │          │          │
├──┼─────┼─────┼─────┼─────┼─────┼─────┼─────┤
│57  │ｎ○○    │96年3 月底│林口長庚醫│鹿茸48兩、│同上      │79500 （范│Ａ○○、劉│
│    │          │某日14時  │院        │中藥材、米│          │瑞鋒已退還│仁欽      │
│    │          │          │          │酒、酒甕  │          │75000元） │          │
│    │          │          │          │          │          │          │          │
├──┼─────┼─────┼─────┼─────┼─────┼─────┼─────┤
│58  │ｏ○○    │96年4 月初│同上      │膠1 盒、中│同上      │27500     │Ａ○○、宋│
│    │（檢察官誤│某日14時  │          │藥材      │          │          │秀勤      │
│    │載為辛○○│          │          │          │          │          │          │
│    │）        │          │          │          │          │          │          │
├──┼─────┼─────┼─────┼─────┼─────┼─────┼─────┤
│59  │ｉ○○    │96年4 月13│同上      │鹿茸48兩、│同上      │90000     │Ａ○○、陳│
│    │          │日9時     │          │中藥材、米│          │          │文魁、馮玲│
│    │          │          │          │酒、米酒甕│          │          │娜、辛○○│
│    │          │          │          │          │          │          │          │
├──┼─────┼─────┼─────┼─────┼─────┼─────┼─────┤
│60  │Ｉ○○    │96年4 月13│同上      │膠3 盒、中│同上      │82300     │Ａ○○、黃│
│    │          │日11時    │          │藥材、米酒│          │          │明揚、林梅│
│    │          │          │          │、酒甕    │          │          │桂、辛○○│
│    │          │          │          │          │          │          │          │
├──┼─────┼─────┼─────┼─────┼─────┼─────┼─────┤
│61  │乙○○    │96年4 月20│同上      │膠3 盒、中│同上      │82500     │Ａ○○、黃│
│    │          │日13時    │          │藥材      │          │          │明揚、林梅│
│    │          │          │          │          │          │          │桂、辛○○│
│    │          │          │          │          │          │          │          │
├──┼─────┼─────┼─────┼─────┼─────┼─────┼─────┤
│62  │己○○    │96年4 月23│同上      │鹿茸89兩、│同上      │167400    │Ａ○○、宋│
│    │          │日12時    │          │中藥材、米│          │          │連興、林敏│
│    │          │          │          │酒、酒甕  │          │          │慧        │
│    │          │          │          │          │          │          │          │
├──┼─────┼─────┼─────┼─────┼─────┼─────┼─────┤
│63  │Ｒ○○    │96年4 月24│同上      │鹿茸32兩、│同上      │59700     │Ａ○○、宋│
│    │          │日11時    │          │中藥材、米│          │          │連興、林敏│
│    │          │          │          │酒、酒甕  │          │          │慧及申○○│
│    │          │          │          │          │          │          │之配偶    │
│    │          │          │          │          │          │          │          │
└──┴─────┴─────┴─────┴─────┴─────┴─────┴─────┘
附表肆之二
┌─┬──────┬────┬─────┬───────┬────┬────┐
│編│犯罪時間（民│犯罪地點│被害人特徵│   行騙成員   │犯罪所得│譯文本  │
│號│國年.月.日）│        │          │              │(新臺幣)│(三)頁次│
├─┼──────┼────┼─────┼───────┼────┼────┤
│1 │95.12月中旬 │林口長庚│被害人子女│Ａ○○、Ｗ○○│膠塊1盒 │24      │
│  │某日        │醫院    │於12月20日│Ｊ○○        │        │        │
│  │            │        │（星期三）│              │        │        │
│  │            │        │報案      │              │        │        │
├─┼──────┼────┼─────┼───────┼────┼────┤
│2 │96.1.4上午  │同上    │王姓婦人  │Ａ○○、酉○○│未遂    │34      │
│  │11：05      │        │          │、Ｙ○○      │        │        │
├─┼──────┼────┼─────┼───────┼────┼────┤
│3 │96.1.4下午  │同上    │老婦人，女│Ａ○○、酉○○│欲推銷膠│34-35   │
│  │14：28      │        │兒在南港教│、Ｙ○○      │塊      │        │
│  │            │        │書        │              │        │        │
├─┼──────┼────┼─────┼───────┼────┼────┤
│4 │96.1.9下午  │同上    │婦女，腳關│Ａ○○、酉○○│同上    │39-40   │
│  │17：48及翌日│        │節炎      │、Ｙ○○      │        │        │
│  │上午        │        │          │              │        │        │
├─┼──────┼────┼─────┼───────┼────┼────┤
│5 │96.1.12上午 │同上    │心臟病、食│Ａ○○、酉○○│不明    │40      │
│  │10：44      │        │物倒流    │、Ｙ○○      │        │        │
│  │            │        │          │              │        │        │
├─┼──────┼────┼─────┼───────┼────┼────┤
│6 │96.1.18下午 │同上    │不明      │Ａ○○、Ｊ○○│鹿茸1支 │42      │
│  │18：18      │        │          │、Ｗ○○      │        │        │
├─┼──────┼────┼─────┼───────┼────┼────┤
│7 │96.1.23上午 │同上    │老婦人，高│Ａ○○、酉○○│不明    │43      │
│  │14：25      │        │血壓、糖尿│、Ｙ○○      │        │        │
│  │            │        │病        │              │        │        │
├─┼──────┼────┼─────┼───────┼────┼────┤
│8 │96.1.24上午 │同上    │夫妻，中風│Ａ○○、酉○○│不明    │43      │
│  │11：10      │        │、氣喘    │、Ｙ○○      │        │        │
├─┼──────┼────┼─────┼───────┼────┼────┤
│9 │96.1.30中午 │同上    │老婦女    │Ａ○○、酉○○│不明    │45      │
│  │12：05      │        │          │、Ｙ○○、馮玲│        │        │
│  │            │        │          │娜            │        │        │
├─┼──────┼────┼─────┼───────┼────┼────┤
│10│96.1.30下午 │同上    │老婦女    │Ａ○○、酉○○│未遂    │45      │
│  │14：23      │        │          │、Ｙ○○      │        │        │
├─┼──────┼────┼─────┼───────┼────┼────┤
│11│96.2.1上午  │同上    │老婦女    │Ａ○○、酉○○│不明    │46      │
│  │9：45       │        │          │、Ｙ○○      │        │        │
├─┼──────┼────┼─────┼───────┼────┼────┤
│12│96.3.5上午  │同上    │婦女，糖尿│Ａ○○、酉○○│不明，但│49、77  │
│  │11：23      │        │病        │、Ｙ○○、宋連│有得手  │        │
│  │            │        │          │興            │        │        │
├─┼──────┼────┼─────┼───────┼────┼────┤
│13│96.3.5下午  │同上    │不明      │Ａ○○        │不明    │49      │
│  │16：07      │        │          │              │        │        │
├─┼──────┼────┼─────┼───────┼────┼────┤
│14│96.3.5下午  │同上    │不明      │Ａ○○、酉○○│膠塊3盒 │49      │
│  │16：44      │        │          │、Ｙ○○      │        │        │
├─┼──────┼────┼─────┼───────┼────┼────┤
│15│96.3.13     │同上    │不明      │Ａ○○、酉○○│鹿茸25兩│57      │
│  │            │        │          │、Ｙ○○      │之藥酒  │        │
├─┼──────┼────┼─────┼───────┼────┼────┤
│16│96.3.14下午 │同上    │不明      │Ａ○○、酉○○│欲推銷鹿│57      │
│  │15：49      │        │          │、Ｙ○○      │茸藥酒  │        │
│  │            │        │          │              │        │        │
├─┼──────┼────┼─────┼───────┼────┼────┤
│17│96.3.15上午 │同上    │手腳發麻  │Ａ○○、酉○○│同上，1 │57      │
│  │10：49      │        │          │、Ｙ○○      │兩1800元│        │
├─┼──────┼────┼─────┼───────┼────┼────┤
│18│96.3.16中午 │同上    │不明      │Ａ○○        │欲推銷膠│59      │
│  │12：31      │        │          │              │塊      │        │
├─┼──────┼────┼─────┼───────┼────┼────┤
│19│96.3.中旬某 │同上    │魏先生，住│Ａ○○、ｆ○○│84500元 │59-60   │
│  │日          │        │臺北縣樹林│、申○○、宋連│之鹿茸藥│        │
│  │            │        │市        │興            │酒（嗣後│        │
│  │            │        │          │              │退款8萬 │        │
│  │            │        │          │              │元）    │        │
├─┼──────┼────┼─────┼───────┼────┼────┤
│20│96.3.19中午 │同上    │吳太太，糖│Ａ○○、酉○○│不明，14│60、    │
│  │12：10      │        │尿病，電話│、Ｙ○○、宋連│：25得手│79-81   │
│  │            │        │00-0000000│興（Ｙ○○亦拿│        │        │
│  │            │        │          │出9萬7千元假裝│        │        │
│  │            │        │          │向Ａ○○購買鹿│        │        │
│  │            │        │          │茸）          │        │        │
├─┼──────┼────┼─────┼───────┼────┼────┤
│21│96.3.20下午 │同上    │住桃園，腳│Ａ○○、申○○│未遂    │61      │
│  │13：48      │        │退化、心臟│、ｆ○○      │        │        │
│  │            │        │病        │              │        │        │
├─┼──────┼────┼─────┼───────┼────┼────┤
│22│96.3.20下午 │同上    │附表三編號│Ａ○○、辛○○│鹿茸92兩│61      │
│  │15：31      │        │39之Ｅ○○│              │之藥酒  │        │
├─┼──────┼────┼─────┼───────┼────┼────┤
│23│96.3.21上午 │同上    │不明      │Ａ○○、Ｊ○○│10萬元  │62      │
│  │11：53      │        │          │、Ｗ○○      │        │        │
├─┼──────┼────┼─────┼───────┼────┼────┤
│24│96.3.23上午 │同上    │住宜蘭，腦│Ａ○○、酉○○│未遂    │63      │
│  │09：55      │        │神經衰弱  │、Ｙ○○      │        │        │
├─┼──────┼────┼─────┼───────┼────┼────┤
│25│96.3.23     │同上    │電話      │Ａ○○、Ｊ○○│被害人要│64      │
│  │            │        │00-0000000│、Ｗ○○      │求退款  │        │
├─┼──────┼────┼─────┼───────┼────┼────┤
│26│96.3月下旬某│同上    │電話      │Ａ○○        │鹿茸藥酒│64      │
│  │日          │        │0000000000│              │        │        │
├─┼──────┼────┼─────┼───────┼────┼────┤
│27│96.3.27上午 │同上    │不明      │Ａ○○、酉○○│不明    │65      │
│  │09：47      │        │          │、Ｙ○○      │        │        │
├─┼──────┼────┼─────┼───────┼────┼────┤
│28│96.4.2下午  │同上    │黃先生    │Ａ○○、申○○│購買膠塊│67      │
│  │17：36      │        │          │、ｆ○○、宋連│2盒，嗣 │        │
│  │            │        │          │興            │後退款  │        │
├─┼──────┼────┼─────┼───────┼────┼────┤
│29│96.4.4中午  │同上    │不明      │Ａ○○、宋秀琴│不明    │71-72   │
│  │12：28      │        │          │              │        │        │
└─┴──────┴────┴─────┴───────┴────┴────┘


司法院資訊處製作；財團法人民間司法改革基金會備份。
